臺灣高等法院臺中分院刑事判決
111年度上訴字第1605號
上  訴  人  
即  被  告  莊秋益


選任辯護人  王捷拓律師
            顏偉哲律師
            潘思澐律師
上列上訴人即被告因違反貪污治罪條例等案件，不服臺灣南投地
方法院110年度訴字第44號，中華民國111年3月25日第一審判決
（起訴案號：臺灣南投地方檢察署109年度偵字第2488號、110年
度偵字第2號），提起上訴，本院判決如下：
    主  文
原判決關於丙○○部分撤銷。
丙○○犯如附表一編號1至3「主文」欄所示之各罪，各處如附表一
編號1至3「主文」欄所示之刑、褫奪公權及沒收。應執行有期徒
刑貳年，褫奪公權貳年。緩刑伍年。緩刑期間內付保護管束，並
應於本判決確定後陸個月內向公庫支付新臺幣貳拾萬元，及應於
緩刑期間內接受受理執行之地方檢察署所舉辦之法治教育伍場次
。
    事  實
一、丙○○係南投縣政府警察局信義分局警備隊警員，並自民國94
    年間起派令擔任南投縣政府警察局信義分局管理而址設南投
    縣○○鄉○○巷00號之東埔警光山莊之管理員，負責東埔警光山
    莊之營運管理、維護修繕、收支經費報銷等業務，為依法令
    服務於地方自治團體所屬機關而具有法定職務權限之公務員
    ；而曹淑娥則係丙○○之友人。詎丙○○、曹淑娥竟分別為下列
    行為（曹淑娥以下所為犯行，業據原審法院判處罪刑，未據
    上訴，已告確定）：
  ㈠丙○○明知東埔警光山莊係供現任或退休之員警或其眷屬住宿
    ，其身為東埔警光山莊管理員，需依據「南投縣東埔及廬山
    警光山莊清潔維護費收費標準」及旅客住宿情形，向住宿使
    用者收取每日每雙人房、三人房清潔維護費新臺幣（下同）
    800元、四人房每房每日清潔維護費1,000元，而由負責櫃台
    之丙○○或替代役男向當日住宿或休息使用者以現金方式收取
    清潔維護費後，由丙○○負責將所收清潔維護費繳交予信義分
    局出納業務承辦人林新祐等人，並按月製作「清潔維護費日
    報表」、「月報表」，逐級陳核至信義分局、南投縣政府警
    察局，而信義分局出納業務承辦人在南投縣政府縣庫繳款書
    上登載繳款機關及收入歸屬機關「南投縣政府警察局」、預
    算科目名稱「規費收入至使用規費收入至場地設施使用費」
    及註記係東埔警光山莊某期間之收入等內容後，將款項繳入
    南投縣政府設於臺灣銀行南投之「南投縣政府縣庫存款戶」
    公庫帳戶內。詎丙○○明知向住宿及休息使用者所收取之東埔
    警光山莊清潔維護費，屬南投縣政府警察局之公有財物，應
    全數繳回南投縣政府警察局並依前開流程繳回國庫，竟意圖
    為自己不法之所有，基於侵占公有財物，及於公文書上登載
    不實暨行使前揭登載不實公文書之犯意，自附表二所示期間
    ，要求如附表二所示各該東埔警光山莊之替代役男，以可擦
    拭塗銷筆跡之「鉛筆」或「擦擦筆」將旅客住宿及休息資料
    包含住宿日期、房號、旅客姓名、任職單位、收費金額等登
    載在東埔警光山莊「住宿休息登記簿」。嗣後，丙○○再私下
    以橡皮擦將原本登載在住宿休息登記簿之內容擦拭抹除後，
    重新以原子筆謄寫而將原始紀錄刪除或變更（各該變更資料
    細節，詳如附表二所示)，再以該經刪除、變更之不實住宿
    休息登記簿內容，復依業經刪除及變更內容短報之不實住宿
    休息登記簿所載住宿日期及收費金額，製作連號之清潔維護
    費收據，並先於每週將清潔維護費款項繳回信義分局，繼而
    在東埔警光山莊內，自行或指示不知情之各該替代役男以該
    不實住宿休息登記簿內容以電腦繕打製作，登載不實內容之
    「東埔警光山莊清潔維護費收入月報表」及「東埔警光山莊
    住宿休息日報表」等公文書，丙○○再填載不實之清潔維護費
    收入總金額，而於每月月終檢附上開不實內容之月報表、日
    報表等公文書及連號收據等資料後，持之向信義分局承辦人
    員而行使之，致不知情之信義分局警務佐鄭人友、會計盧鈺
    婷、南投縣政府警察局後勤科技士林吉慶、會計主任陳茱妤
    等人以丙○○所申報、繳交之清潔維護費資料製作相關憑證辦
    理核銷；經統計丙○○自100年4月1日起迄至109年5月16日止
    ，以前開不實減少申報方式侵占未繳回之東埔警光山莊清潔
    維護費之金額（各次侵占金額如附表二編號1至1130號所示
    ，其中部分金額丙○○侵占取得後，經其持用以支付東埔警光
    山莊所需之部分公用費用，使用情形詳如附表三所示）。
  ㈡丙○○明知東埔警光山莊之環境維護及客房清潔事務，係由工
    友金美蘭與附表二所示各替代役男負責，於旺季之假日或連
    續假期旅客人數較多致客房清潔事務人手不足時，始有雇用
    臨時清潔人員協助客房清潔事務之需求，且依據程序，丙○○
    於雇工前，應提供實際從事清掃工作之臨時人員姓名、金融
    帳戶、清潔日數及工作內容等資料，逐級陳核至南投縣政府
    警察局以申報該臨時清潔人員之工作薪資。惟丙○○自105年6
    月間起，未依程序辦理，自行以每日薪資1,000元代價，不
    定時雇用臨時清潔人員鄭埒從事上開清掃事務，並於鄭埒每
    次工作結束時，挪用前揭附表二所示未據實申報而侵占入己
    之清潔維護費，以現金方式給付鄭埒工資（即附表三所示編
    號6至10所示支付與鄭埒臨時工薪資部分之款項）。詎丙○○
    竟意圖為自己不法之所有，基於利用職務上機會詐取財物之
    犯意，及與曹淑娥共同基於公文書上登載不實暨行使前揭登
    載不實公文書之犯意聯絡，於105年4、5月間某日，向曹淑
    娥稱：因東埔警光山莊有雇用臨時清潔工，該臨時清潔工每
    次工作結束後，伊均自行墊付工資，故為免事後申報該臨時
    清潔工薪資過程另起爭端，需曹淑娥作為人頭，提供個人資
    料及金融帳戶供伊申報為臨時清潔工，待薪資匯入曹淑娥金
    融帳戶後，再討論如何處理該等款項云云，曹淑娥遂同意擔
    任名義上東埔警光山莊臨時清潔工，並提供所申辦之中華郵
    政股份有限公司水里郵局00000000000000號帳戶（下稱曹淑
    娥郵局帳戶）存摺影本及身分證件等個人資料供丙○○製作申
    報上開薪資所需文書，丙○○繼而自105年6月30日起至109年4
    月30日止，於附表四所示申報時間，在東埔警光山莊內，依
    據曹淑娥提供之身分證件、郵局存摺影本等資料，以曹淑娥
    名義按月製作「領據」、「東埔警光山莊臨時工人員工作項
    目表」，及自106年9月30日起至109年4月30日止，另按月製
    作「東埔警光山莊臨時人員工作項目簽到表」，填載不實之
    工作日期、進出時間及工作項目等內容，並經曹淑娥授權在
    「領據」、「東埔警光山莊臨時工人員工作項目表」、「東
    埔警光山莊臨時人員工作項目簽到表」之簽名欄位簽名或用
    印，製作表彰曹淑娥於該等時間前往東埔警光山莊擔任臨時
    清潔工等不實內容，並依前開不實內容，按月製作「南投縣
    政府警察局信義分局支出憑證粘存單」之不實公文書，逐級
    陳報信義分局、南投縣政府警察局以辦理核銷而行使之，致
    信義分局警務佐鄭人友、會計盧鈺婷、南投縣政府警察局後
    勤科技士林吉慶及會計主任陳茱妤等人於審核時陷於錯誤，
    於附表四所示匯入款項時間，將如附表四所示款項撥付至曹
    淑娥郵局帳戶，自105年6月起至109年4月止，丙○○以此方式
    按月詐取如附表四編號1至46所示各月份之臨時清潔工薪資
    。嗣後，丙○○於105年6月至106年5月期間，以需用資金等理
    由，指示不知情之曹淑娥按月領取1萬元現金，共計11萬元
    交付予丙○○，其餘款項均仍留存於不知情之曹淑娥之前開帳
    戶內（本案經查獲後，曹淑娥已繳回前揭款項）。
  ㈢東埔警光山莊因舊有之溫泉源頭經常崩塌毀損，影響溫泉水
    供應，丙○○乃與居住在東埔警光山莊附近且家族間擁有溫泉
    源頭之方榮平協議，由方榮平自105年1月起至107年2月28日
    止，私下將其家族所共同管理之溫泉源頭提供東埔警光山莊
    使用，丙○○並於上開期間，聘僱方榮平擔任臨時工，負責不
    定期清理東埔警光山莊溫泉源頭及維修管線等工作，惟因方
    榮平係未經家族同意私自接管線提供溫泉水予東埔警光山莊
    使用，而由丙○○於105年1月至9月、106年4月至9月及同年11
    月、12月，以方榮平名義向信義分局、南投縣政府警察局申
    報臨時人員薪資，經南投縣政府警察局審核同意後撥款，再
    以匯款方式將款項匯入方榮平申辦之中華郵政股份有限公司
    大里仁化郵局00000000000000號帳戶（下稱方榮平郵局帳戶
    ），作為方榮平上開期間出租溫泉源頭之租金及維護管線之
    工資。直至前述之方榮平家族發現此事後，丙○○始自107年3
    月起改與其母親全秀敏、叔叔方連登、方連科簽約承租溫泉
    源頭暨付費予全秀敏等人；而丙○○明知105年1月間某日起至
    107年2月28日止，業由南投縣政府警察局撥付臨時工之薪資
    匯入方榮平郵局帳戶，以給付方榮平該期間出租溫泉源頭之
    租金及維修管線工資，然107年3月間起，方榮平仍不定期替
    東埔警光山莊維修管線，惟此部分之工資，丙○○則於方榮平
    每次工作結束時，使用前揭附表二未據實申報而侵占入己之
    清潔維護費（即附表三編號8至10所示支付與方榮平家族溫
    泉水費用部分之款項），以現金方式給付完畢。詎丙○○明知
    除以前揭臨時工薪資，及以附表二之侵占入己款項支付方榮
    平提供溫泉水源及維護溫泉管線之報酬後，已毋須再行支付
    方榮平其他勞務薪資，竟仍意圖為自己不法之所有，基於利
    用職務上機會詐取財物、偽造私文書及於公文書上登載不實
    暨行使前揭偽造私文書、登載不實公文書之犯意，自105年1
    1月30日起至109年4月30日止，於附表五所示申報時間，在
    東埔警光山莊按月製作不實之「東埔警光山莊溫泉頭清理維
    修工作項目表」、「領據」，並自107年1月起，另製作不實
    之「東埔警光山莊臨時人員工作項目簽到表」，虛偽填載方
    榮平工作日期、進出時間及工作項目等內容，並在簽到表上
    偽造方榮平署押及用印，製作表彰方榮平於該等時間前往東
    埔警光山莊維修管線之不實私文書，再據上開偽造私文書內
    容製作不實內容之「南投縣政府警察局信義分局支出憑證粘
    存單」之公文書，並於憑證上註記「本款項由丙○○本人先行
    墊付」，繼而按月將該不實公文書逐級陳報信義分局、南投
    縣政府警察局承辦人員行使之，致信義分局警務佐鄭人友、
    會計盧鈺婷、南投縣政府警察局後勤科技士林吉慶及會計主
    任陳茱妤等人於審核時陷於錯誤，誤認丙○○確有墊付上開款
    項，而將上開款項以開立支票方式逕付丙○○，再由丙○○持票
    後，於附表五所示支票提示時間，自行至南投縣信義鄉農會
    兌領現金。自105年11月至106年3月、106年10月、107年1月
    至109年4月止，丙○○以上開方式詐得如附表五編號1至39所
    示之各月份臨時工薪資款項。
二、案經臺灣南投地方檢察署檢察官指揮法務部調查局南投縣調
    查站（下稱南投縣調查站）移送臺灣南投地方檢察署檢察官
    偵查起訴。　
    理  由
壹、證據能力方面
一、本判決所引用上訴人即被告丙○○（下簡稱被告）以外之人於
    審判外之陳述，檢察官、被告暨其選任辯護人迄本院言詞辯
    論終結前均未聲明異議，本院審酌上開證據資料作成時之情
    況，核無違法不當及證明力明顯過低之瑕疵，並與本案被告
    被訴之犯罪事實具有關連性，認以之作為證據應屬適當，依
    刑事訴訟法第159條之5規定，均有證據能力。
二、本判決所引用之非供述證據，查無違背法定程序取得之情形
    ，亦無證據證明有何偽造、變造之情事，經審酌與本案被告
    被訴之犯罪事實具有關連性，依刑事訴訟法第158條之4規定
    之反面解釋，均有證據能力。
貳、實體方面
一、認定犯罪事實所憑之證據及理由　　
  ㈠上揭犯罪事實，訊據被告於偵查、原審及本院審理中均坦承
    不諱，核與證人即同案被告曹淑娥、證人蔡弘志、陳信泉、
    潘景昌、范立中、莊景元、廖書緯、盧鈺婷、林吉慶、金美
    蘭、徐顥昕、林楷哲、林煌勳、鄭埒、方榮平、伍榮興、陳
    茱妤、鄭人友、陳宥丞、葉建麟、陳昱光、謝昌凱、游晟昱
    、郝德安、曾昦晟、方連登、方連科、全秀敏、甲○○、林瑞
    吉、伍樹忠、王進祥、宋吉田、陳志豪、王秀英、李國華、
    黃志清、潘冠玉、曾震宇、詹承浩、林柄宏、張凱傑、陳秋
    陽、黃宇廷、李明謙、黃志偉、司聖慰、伍文華、唐福智於
    警詢、偵查時及審理中之證述情節大抵相符，並有丙○○未據
    實申報清潔維護費暨不實登載情形一覽表、丙○○以清潔維護
    費支付公用支出一覽表、丙○○刪除或變更住宿休息登記簿內
    容一覽表、丙○○申報詐領被告曹淑娥臨時工薪資一覽表、丙
    ○○申報詐領方榮平臨時工薪資一覽表、扣除項目及金額彙整
    表、東埔警光山莊100年至109年報銷支出費用丙○○墊付內容
    彙整表、警察人員人事資料簡歷表、百樂文具股份有限公司
    橫字第020041001號函、冷凍還原方式還原擦擦筆字跡過程
    說明、丙○○涉嫌侵占警光山莊住宿費用一覽表暨100年住宿
    休息登記簿照片3份、丙○○涉嫌侵占警光山莊住宿費用一覽
    表暨101、102、103年住宿休息登記簿照片各1份（參警一卷
    第1至202頁）、丙○○涉嫌侵占警光山莊住宿費用一覽表暨10
    3年住宿休息登記簿照片3份、丙○○涉嫌侵占警光山莊住宿費
    用一覽表暨104年住宿休息登記簿照片4份、丙○○涉嫌侵占警
    光山莊住宿費用一覽表暨105年住宿休息登記簿照片3份（參
    警二卷第203至644頁）、丙○○涉嫌侵占警光山莊住宿費用一
    覽表暨106、107年住宿休息登記簿照片各3份（參警三卷第6
    45至1050頁）、丙○○涉嫌侵占警光山莊住宿費用一覽表暨10
    8年住宿休息登記簿照片3份、丙○○涉嫌侵占警光山莊住宿費
    用一覽表暨109年住宿休息登記簿照片2份、法務部調查局文
    書暨指紋鑑識實驗室調科貳字第10923206040、00000000000
    號鑑定書各1份（參警四卷第1051至1360頁）、東埔警光山
    莊100、101、102、103、104、105、106、107、108、109年
    支出及收入核銷憑證資料各1份（警五卷第1361至1809頁，
    警六卷第1810至2314頁，警七卷第2315至2743頁，警八卷第
    2744至3174頁，警九卷第3175至3752頁）、南投縣政府警察
    局信義分局投信警政字第1090010435號函暨檢附支付東埔警
    光山莊前管理員丙○○所先行墊付之臨時工方榮平薪資相關資
    料影本、帳號00000000000000號開戶基本資料暨中華郵政客
    戶歷史交易清單、帳號00000000000000號開戶基本資料暨中
    華郵政客戶歷史交易清單、帳號00000000000000號開戶基本
    資料暨中華郵政客戶歷史交易清單、法務部調查局南投縣調
    查站107年7月14日會勘紀錄暨現場照片、櫃檯擦擦筆7支照
    片2幀、丙○○手機內Google相簿之翻拍擷圖照片暨與被告曹
    淑娥、方榮平、林吉慶之LINE對話紀錄翻拍照片（參警十卷
    第3753至3867頁）、南投縣政府警察局東埔警光山莊清潔維
    護費收據2份、108年1月至12月南投縣政府警察局信義分局
    支出憑證黏存單暨臨時工資領據、便簽、臨時人員工作項目
    簽到表、臨時工人員工作項目表（參偵一卷第11、105、123
    至146、159至247頁）、法務部調查局南投縣調查站109年5
    月20日職務報告、105年至108年5月曹淑娥水里郵局帳戶薪
    資匯入一覽表暨歷史交易清單、109年5月1日、5月2日、5月
    10日、5月15日住宿登記簿照片資料、東埔警光山莊109年5
    月2日、5月10日、5月15日住宿休息登記簿林煌勳標註資料
    、方榮平手寫文字一紙、方榮平手機與丙○○之LINE對話紀錄
    翻拍照片12幀（參偵二卷第119至126、186至193、229至233
    頁）、南投縣政府警察局東埔警光山莊溫泉頭水源動契約、
    扣案手機勘驗報告暨丙○○LINE對話紀錄、107年1月至12月住
    宿登記簿陳宥丞標註資料、107年1月至9月住宿登記簿葉建
    麟標註資料（參偵三卷第38至41、72至150、167至249、281
    至336頁）、106年4月至12月住宿休息登記簿陳昱光標註資
    料、107年1月至4月住宿休息登記簿陳昱光標註資料、105年
    2月至9月住宿休息登記簿謝昌凱標註資料（參偵四卷第17至
    95、123至170頁）、106年1月至9月住宿休息登記簿郝德安
    標註資料、105年6月至12月住宿休息登記簿郝德安標註資料
    、105年2月至9月住宿休息登記簿曾昦晟標註資料、南投縣
    政府警察局東埔警光山莊溫泉頭水源動契約、警光山莊外觀
    暨溫泉水源頭照片、契約書影本一份（參偵五卷第18至112
    、142至189、246、306至317、341至342頁）、甲○○與丙○○
    之LINE對話紀錄翻拍照片3幀、法務部調查局南投縣調查站
    還原擦擦筆字跡之過程、勘驗筆錄、信義鄉東埔警光山莊現
    場圖暨勘驗現場照片18幀、東埔警光山莊花園平面圖暨勘驗
    現場照片19幀、東埔警光山莊一樓平面圖暨勘驗現場照片26
    幀、東埔警光山莊二樓平面圖暨房間財產勘驗筆錄、勘驗現
    場照片72幀、東埔警光山莊三樓平面圖暨房間財產勘驗筆錄
    、勘驗現場照片67幀、東埔警光山莊五樓平面圖暨房間財產
    勘驗筆錄、勘驗現場照片44幀（參偵六卷第第18至20、42至
    45、101至104、106至116、118至129、131至145、147至192
    、194至240、242至271頁）、107年9月至12月住宿休息登記
    簿葉建麟標註資料、108年1月至4月住宿休息登記簿葉建麟
    標註資料、108年9月至12月住宿休息登記簿林煌勳標註資料
    、109年1月至5月住宿休息登記簿林煌勳標註資料、107年12
    月至108年12月住宿休息登記簿林楷哲標註資料、107年9月
    至108年12月住宿休息登記簿徐顥昕標註資料（參偵七卷第1
    09至158、166至206、229至282、299至384頁）、展華園藝
    景觀社及榮華園藝材料行免用統一發票收據影本25紙、東埔
    警光山莊花園勘驗照片19幀、丙○○與曹淑娥之LINE對話紀錄
    翻拍照片62幀、三億水電材料行統一發票影本5紙、冠育平
    價中心免用統一發票收據影本52紙、益高五金行照片1幀、
    益高五金行102年12月23日統一發票正反面影本、三億水電
    材料行照片2幀（參偵八卷第12至46、73至103、197至201、
    215至266、294至297頁）、103年6月至104年11月住宿休息
    登記簿曾震宇標註資料、103年10月至104年11月住宿休息登
    記簿詹承浩標註資料、102年4月至103年6月住宿休息登記簿
    林柄宏標註資料（參偵九卷第10至155、170至316、331至40
    1頁）、102年10月至103年10月住宿休息登記簿張凱傑標註
    資料、益高五金行103年3月23日、104年6月15日、104年6月
    27日統一發票影本、100年8月至101年8月住宿休息登記簿黃
    宇廷標註資料、104年11月至105年2月住宿休息登記簿曾昦
    晟標註資料、104年8月至105年2月住宿休息登記簿謝昌凱標
    註資料（參偵十卷9至79、94至96、164至234、246至271、2
    81至330頁）、101年3月至8月住宿休息登記簿李明謙標註資
    料、100年3月至101年3月住宿休息登記簿黃志偉標註資料、
    100年3月至8月住宿休息登記簿唐福智標註資料（參偵十一
    卷第43至65、80至152、288至312頁）、扣押物品照片39幀
    、法務部調查局南投縣調查站投廉真字第10964539690號函
    暨檢附3件函文正本、附件資料、南投縣政府警察局信義分
    局投信警督字第1090005203號函暨檢附105年迄今歷任替代
    役人員基本資料、南投縣政府警察局信義分局投信警保字第
    1090006631號函暨檢附100年至104年間東埔警光山莊替代役
    男名冊1份（參偵十二卷第47至68頁）、南投縣政府警察局
    投警人字第1100024232號函暨檢附人事派令、人事資料、南
    投縣政府警察局投警後字第1100053534號函暨檢附警察機關
    警光山莊會館管理規定、內政部警政署警署人字第11001509
    29號函（參原審卷一第307至310、405至411、435至439頁）
    在卷可稽；足徵被告前揭任意性自白與事實相符，應予採信
    。
  ㈡法律構成要件之說明：
　1.被告為身分公務員：
　　按刑法第10條第2項規定：「稱公務員者，謂下列人員：⑴依
    法令服務於國家、地方自治團體所屬機關而具有法定職務權
    限，以及其他依法令從事於公共事務，而具有法定職務權限
    者。⑵受國家、地方自治團體所屬機關依法委託，從事與委
    託機關權限有關之公共事務者。」上開第1款前段學理上稱
    為「身分公務員」，第1款後段稱為「授權公務員」、第2款
    稱為「委託公務員」。身分公務員乃著重於服務國家或地方
    自治團體所屬機關之身分，蓋其服務於國家或地方自治團體
    所屬機關，如具有法定之職務權限，即負有特別保護義務及
    服從義務，自為公務員，反之，如無法令執掌權限者，例如
    僱用之保全或清潔人員，並未負有前述特別保護義務及服從
    義務，即非公務員。身分公務員之任用方式，祇須有法令之
    任用依據即可，不論係經考試晉用、選舉產生、約聘僱用或
    政治任命，更不論係專職或兼任、長期性或臨時性。又所謂
    「法定職務權限」，不以法律明文規定者為限，其他具有法
    規性質之命令、機關長官基於內部事務分配而為之職務命令
    ，以及機關內發布之行政規章等所定之職務，皆包括在內，
    凡公務員在其職務範圍內所應為或得為之事務，均為其法定
    職務權限，且不以涉及公權力行使之事項為限，即無關公權
    力之公行政作用及其他私經濟行為，亦包括在內。而賦與該
    職務權限之方式，亦非必以書面派令為限，機關長官基於事
    務分配權責，以口頭命令分配執行職務者，亦屬之（最高法
    院109年度台上字第5042號、110年度台上字第2648、4533號
    判決意旨參照）。查被告於案發時原任職南投縣政府警察局
    信義分局警備隊警員，職務列等警正四階，於94年3月1日派
    令支援東埔警光山莊擔任管理員，為依法銓敘合格任用之公
    務員，其工作內容係東埔警光山莊之營運管理、維護修繕、
    收支經費報銷業務等情，此有南投縣警察局投警人字第1100
    024232號函暨檢附人事派令、人事資料在卷可稽（參原審卷
    一第307至310頁）。揆諸上開說明意旨，被告係屬刑法第10
    條第2項第1款前段所定「依法令服務於國家、地方自治團體
    所屬機關而具有法定職務權限」之身分之公務員，要無疑義
    。
　2.如事實欄一之㈠部分，被告所侵占清潔維護費，核屬貪污治
    罪條例第4條第1項第1款之公有財物：
　⑴按本條例第4條第1項第1款所謂公用，指國家機關使用；公用
    ，相對於非公用，當指現時已經作為公用，或依其計畫確定
    即將作為公用而言。所謂公有，則指國家機關所有；本條款
    所指公用或公有財物，以應具有對於公務職務實現之效用者
    為限。至於第6條第1項第3款所定侵占職務上所持有之非公
    用私有財物罪，乃刑法第336條第1項之特別規定，以公務員
    所侵占者，係非公用私有財物，且該財物已入於公務機關之
    實力支配下者，即足成立（最高法院105年度台上字第307號
    判決意旨參照）。次按「直轄市、縣（市）、鄉（鎮、市）
    為地方自治團體依本法辦理自治事項，並執行上級政府委辦
    事項，地方制度法第14條定有明文，宜蘭市公所顯係地方自
    治團體。依卷附宜蘭市公所就職人員報告單所載，上訴人係
    自93年1月日起擔任該所第二公有零售市場之約雇人員，負
    責向該市場地下室、三至五樓各攤位徵收電費、冷氣費，並
    於收取後填製宜蘭縣農會代理宜蘭市公所公庫送款憑單繳交
    公庫；其既受宜蘭市公所約雇，掌理收取前揭攤位之電費、
    冷氣費並予報繳等事務，即屬依據法令，從事於公務之人員
    ，承辦期間所收取之電費、冷氣費，自屬公有財物，上開收
    取費用之性質亦非私經濟行為。上訴人收取後未即時繳交，
    竟予侵吞，依修正前之貪污治罪條例第2條前段之規定，即
    屬依據法令從事公務之人員，侵占公有財物罪，自有該條例
    之適用」（最高法院95年度台上字第4039號判決意旨參照）
    。
　⑵經查，依內政部警政署警署後字第1060088952號函所示，「
    各警光山莊及會館係依警察機關警光山莊及會館管理辦法（
    以下簡稱本辦法）第2條規定，僅提供『全國各警察機關員工
    （含退休人員）及其親屬、督導或協助警政業務人員』使用
    ，並依本辦法第7條第1項規定，由管理人員向使用人員收費
    清潔維護費；上揭清潔維護費之收費基準，係各（受託）管
    理機關依本辦法第7條第2項規定訂定，及依規費法第10條第
    1項規定，洽商該級政府規費主管機關同意，並送該級民意
    機關備查後公告之。而警光山莊及會館之財務收支，悉依國
    有財產法第7條規定『國有財產收益及處分，依預算程序為之
    ；其收入應解國庫。』及行政院92年4月30日院台內字第0920
    020700號函示，適用國有財產法第7條規定時，『如涉案為中
    央機關使用之國有不動產，則其收入及支出均應由該機關編
    列中央政府預算，並就收入全數繳國庫；如涉案為地方政府
    使用之國有不動產，則其收入及支出亦應編列地方政府預算
    ，惟得僅就收入超出支出部分之純收益解繳國庫。』規定辦
    理。」等節（參偵三卷第69至71頁）；再東埔警光山莊係依
    「警察機關警光山莊會館管理規定」營運、維護及管理等情
    ，此有南投縣政府警察局投警後字第1100053534號函、內政
    部警政署警署人字第1100150929號函（參原審卷一第405至4
    11、435至439頁）。又廢止前警察機關警光山莊及會館管理
    辦法第2條：「警察機關為增進警察機關員工福利、提倡正
    當旅遊休閒活動，得設立警光山莊及會館，提供全國各警察
    機關員工 (含退休人員) 及其親屬住宿休憩，並得提供其他
    督導或協助警政業務人員使用。但以執行警衛或專案勤務人
    員為優先。」；同辦法第8條：「警光山莊及會館之經費，
    除整建及內部設備得編列預算支應外，餘以自給自足為原則
    ；其收入除支付警光山莊及會館之必要費用外，全部結餘供
    充實內部設備及維護之用。」亦足見警光山莊之營運目的，
    並非對外招攬旅客，而係在以提供全國各警察機關員工 (含
    退休人員) 及其親屬住宿休憩，並得提供其他督導或協助警
    政業務人員使用為其經營主軸。況警察機關警光山莊會館管
    理規定第2條亦明定：「警察機關為執行勤務需要及提倡正
    當休閒活動，得設立警光山莊或會館，提供員工休憩使用。
    」。是廢止前警察機關警光山莊及會館管理辦法第2條但書
    及現行有效之警察機關警光山莊會館管理規定第2條前段，
    均明文規定警光山莊除作為警員、警眷休憩使用外，亦作為
    警方執行勤務需要之使用，且以執行勤務為優先使用目的，
    顯非一般政府委外經營之會館或公辦民營之幼兒園等所可相
    比擬；再依同辦法第8條規定及前開函釋，可知本案所收取
    之維護清潔費係作為維持、修繕警光山莊及內部設備使用，
    即東埔警光山莊所收取清潔維護費，係作為於東埔警光山莊
    維護之公共目的專用；且參酌警光山莊之設置目的係優先以
    支援警方執行勤務使用，則縱該等款項尚未解入國庫前，依
    其款項計畫即可確定將作為公共目的使用，故該等清潔維護
    費用本具公用財產之性質。再者，警光山莊管理員所收取之
    維護清潔費，其目的既為維護警光山莊及內部設備使用，則
    國家本為最終取得之對象，而內政部警政署為規範警察機關
    有效管理警光山莊或會館之營運、維護及管理，並依規費法
    規定，訂定合理收費基準，以維持正常營運，更於警察機關
    警光山莊會館管理規定之第9條明定「警光山莊或會館不得
    有營利行為，其財務收支應依預算程序辦理。本署經管警光
    山莊或會館屬國有不動產者，其收入及支出，應由本署編列
    中央政府預算，其收入全數應解繳國庫；各地方政府警察局
    經管之國有不動產，其收入及支出，應編列地方政府預算，
    並得僅就收入超出支出部分之純收益解繳國庫。」。是於使
    用者於繳納維護清潔費時，即已將該等款項交付予國家，而
    管理員僅為代理收受之機關，其款項之交付效力已直接發生
    於本人即國家，故該等款項自屬公有財產至明；是依前揭說
    明意旨，辯護人以如事實欄一之㈠部分，被告所侵占之清潔
    維護費，係旅客所支付之款項，並非南投縣警察局所撥付之
    經費，於該款項解繳入庫前，非屬公有財物等語，尚難為本
    院所採用。
　3.如事實欄一之㈡、㈢部分，被告利用擔任東埔警光山莊管理員
    之職務而不實申報勞務費用，核屬貪污治罪條例第5條第1項
    第2款利用職務機會之詐取財物行為：
　⑴按貪污治罪條例所規定之「職務」，係指職權事務而言，公
    務員於任職期間，皆有一定之職掌事務，本此職掌事務即有
    處理之職權，至於此項職權事務之取得，究係直接出於法令
    規定或上級主管授權，究係永久性或臨時暫辦、兼辦，均無
    不同，更不以最後有決定之職權為限，祗須涉及其職務事項
    為已足（最高法院99年度台上字第1163號判決意旨參照）。
    按貪污治罪條例第5條第1項第2款之利用職務機會詐取財物
    罪，以依據法令從事公務之人員利用職務上之機會，詐取財
    物，為其構成要件。所謂「利用職務上之機會」，係指假借
    職務上一切機會，予以利用者而言。而所利用之機會，並不
    限於職務本身固有之機會，即使由職務上所衍生之機會，亦
    包括在內，且此機會，不以職務上有決定權者為限，因職務
    上衍生之申領財物者，亦包括在內（最高法院95年度台上字
    第761號、99年度台上字第1062號、111年度台上字第726號
    判決意旨參照）。
　⑵查依廢止前警察機關警光山莊及會館管理辦法第2條及現行有
    效之警察機關警光山莊會館管理規定第2條，均明訂警光山
    莊之設置除作為休憩使用外，應優先作為執行勤務之使用目
    的，業如前述；又依廢止前警察機關警光山莊及會館管理辦
    法第3條及警察機關警光山莊會館管理規定第4條均規定：「
    警光山莊或會館由設立之警察機關（以下簡稱管理機關）管
    理，並得委任所在地警察分局（以下簡稱受委任管理機關）
    管理。」，又南投縣政府警察局投警後字第1100053534號函
    所示，「有關警備隊警員之法定職務部分：....依警政署人
    事業務擴大授權規定，警員等同職序職務人員，在同一分局
    內之工作指派，授權分局長核定。」（參原審卷一第405頁
    ），及南投縣政府警察局投警人字第1100024232號函所示：
    「查本局信義分局警員丙○○於100至109年間未有人事異動，
    渠係依本局信義分局94年2月22日投信警人字第0000000000-
    0號令調派至該分局警備隊並支援東埔警光山莊」（參原審
    卷一第307頁）等節甚明，是前揭規定及函文內容可知，警
    光山莊本負有警察執行勤務支援之公共目的，而由南投縣政
    府警察局信義分局管理，再依前開警政署人事業務擴大授權
    規定，授權機關首長就其所屬人員為工作之指派，而分配被
    告至南投縣政府警察局信義分局所管理之東埔警光山莊擔任
    管理員，且經合法之人事派令，又參酌前述警光山莊之設置
    目的，被告擔任東埔警光山莊管理員，當屬員警之職務行為
    甚明；是辯護人以警光山莊之管理，非屬警察之法定職務，
    故被告前揭詐取財物之行為，非屬利用職務所為等語，同無
    法為本院所採用。
  4.綜上所述，本案事證明確，被告前揭各犯行，均堪認定，皆
    應依法論科。　
二、論罪理由
  ㈠按刑法第213條之公務員登載不實文書罪，係以公務員明知不
    實，故於其職務上所掌之公文書予以虛偽登載，足以生損害
    於公眾或他人，為其構成要件，並以製作該公文書之公務員
    為犯罪主體。該罪之處罰，係以保護公文書之正確性為目的
    ，祇要其登載之內容失真係出於明知，其犯罪即屬成立。而
    該條所謂公務員於職務上所掌之公文書，係指公務員就其職
    務上應登載製作之文書，亦即公務員在其職權範圍內應將職
    務上有關事項，如實記錄製作之文書而言。故凡於公務員職
    務上有直接關係，或與該職務之執行有密切關聯性而應予登
    載相關事項之文書，均屬刑法第213 條所規範之公務員職務
    上所掌之公文書（最高法院109年度台上字第2316號判決意
    旨參照）。查被告如事實欄一之㈠部分所製作之「東埔警光
    山莊清潔維護費收入月報表」、「東埔警光山莊住宿休息日
    報表」，及如事實欄一之㈡、㈢所製作之「南投縣政府警察局
    信義分局支出憑證黏存單」，均係以文字記載上簽日期、主
    旨、說明及簽核單位，其意義符合文書之有體性、意思性、
    符號性、名義性之要件，自為文書之一種。又上開文書均為
    被告擔任東埔警光山莊管理員期間，因申報收取款項或為申
    請經費核銷所製作，核屬公務員於職務上所掌之公文書無誤
    。
  ㈡按貪污治罪條例第6條第1項第3款之「侵占職務上持有之財物
    罪」，係以該財物，依一定之原因先歸屬於行為人自己之實
    力支配下，至歸屬之原因不問基於法令、契約或法律行為以
    外之適法行為皆可，而後行為人基於不法之意圖將該財物據
    為己有，為其成立要件。且所謂「侵占」，係於持有他人之
    物之狀態中，表現其排除權利人對於物之行使而為自己或第
    三人不法所有意圖之取得行為，亦即行為人將主觀上易持有
    為所有之意圖，轉換為客觀的取得行為。次按侵占罪以持有
    人將原來持有物表現其變為所有之意思而成立，此項變更所
    有之意思，雖有時以處分行為表現之，但一經表現，犯罪即
    同時成立，並不以處分行為完了為必要。如變持有為所有之
    意思已充分表現，其業務上之侵占犯行即已成立（最高法院
    95年度台上字第4200號判決意旨參照）。次按侵占罪係即成
    犯，當上訴人將經收款項匿不報繳之時，犯罪即已成立，其
    後為防免上級調查發覺隱匿收據存根等文件，似係犯意另具
    （最高法院74年度台上字第3189號判決意旨參照）。又按侵
    占罪為即成犯，於持有人將持有他人之物變易為所有之意思
    時，即行成立，不以施予處分為必要（最高法院70年度台上
    字第643號、74年度台上字第3986號判決意旨參照）。
  ㈢核被告所為，如事實欄一之㈠每日侵占公有財物部分，均係犯
    貪污治罪條例第4條第1項第1款之侵占公有財物罪，另每月
    月終簽核陳報月報表、日報表及連號收據部分，犯刑法第21
    6條、第213條行使登載不實公文書罪；如事實欄一之㈡部分
    ，均係犯貪污治罪條例第5條第1項第2款之利用職務機會詐
    取財物罪，刑法第216條、第213條行使登載不實公文書罪；
    如事實欄一之㈢部分，均係犯貪污治罪條例第5條第1項第2款
    之利用職務機會詐取財物罪，刑法第216條、第213條行使登
    載不實公文書罪，同法第216條、第210條行使偽造私文書罪
    。又就上開登載不實公文書及偽造私文書之低度行為，均為
    行使該等文書之高度行為所吸收，不另論罪。
  ㈣被告所為，如事實欄一之㈠之每月月終簽核陳報月報表、日報
    表及連號收據等行使登載不實公文書罪，與其所為當月最末
    一次侵占公有財物罪部分，係以一行為觸犯侵占公有財物、
    行使登載不實公文書罪，因係於基於同一緣由，於密接之期
    間內彼此穿插實施，各行為間局部重疊，屬以同一行為觸犯
    二罪名，為想像競合犯，應依刑法第55條規定，從一重論以
    當月最後一次侵占公有財物罪；如事實欄一之㈡部分，係以
    一行為犯利用職務之機會詐取財物、行使登載不實公文書罪
    ，為想像競合犯，應依刑法第55條規定，從一重論以利用職
    務之機會詐取財物罪；如事實欄一之㈢部分，係以一行為犯
    利用職務之機會詐取財物、行使登載不實公文書及行使偽造
    私文書等罪，為想像競合犯，應依刑法第55條規定，從一重
    論以利用職務之機會詐取財物罪。
  ㈤按刑事法上所稱接續犯，係指數個在同時同地或密切接近之
    時地，侵害同一法益之行為，因各舉動之獨立性極為薄弱，
    依社會通念認為無法強行分開，乃將之包括視為一個行為之
    接續進行，給予單純一罪之刑法評價。此種實質上一罪之接
    續犯，與裁判上一罪之連續犯，其相異者，係在於連續犯侵
    害同一法益之數行為，各具獨立性，客觀上並認為其間存有
    時間上之差距，乃認係出於一個概括之犯意，為期訴訟經濟
    ，擬制為一罪。茲刑法於95年7月1日起修正施行，已將連續
    犯規定予以刪除，考其立法旨趣，係因對於多次原可獨立評
    價之行為，僅論以一罪，不無鼓勵犯罪之嫌，亦與國民對於
    法律之感情相悖。但於審究接續犯之觀念時，亦不能無限擴
    張，除仍應受社會通念之支配外，尤應注意其公平性、合理
    性，使與經驗法則、論理法則及比例原則相適合，否則即與
    上揭修法精神不符（最高法院97年台上字第1467號判決意旨
    參照）。又所謂接續犯乃指行為人之數行為，於同一或密切
    接近時、地實行，侵害同一法益，而其各行為之獨立性極為
    薄弱，依一般社會健全觀念，實難以強行分開，且在刑法評
    價上，以視為數個舉動之接續作為，合為包括之一行為，較
    為合理者而言。如行為人先後數行為，在客觀上係逐次實行
    ，侵害數個同性質之法益，其每一前行為與次行為，依一般
    社會健全觀念，在時間差距上，可以分開，在刑法評價上，
    各具獨立性，每次行為皆可獨立成罪，自應按照其行為之次
    數，一罪一罰（最高法院102年台上字第1027號判決意旨參
    照）。經查：
　1.本案被告固有同一日分向不同旅客收取住宿或休息費用之情
    形（詳如附表二編號5、7、9等各編號所示）之財物，惟被
    告係基一侵占目的，且利用同一手段，並在時間緊密之情況
    下賡續為之，是各舉措間之獨立性顯極薄弱，難以強行分割
    ，自係基於單一侵占公有財物犯意接續而為，當應包括視為
    一個侵占行為，應僅論以一罪（即附表二編號5、7、9等各
    編號內之接續犯行，各僅論以一罪）。
　2.侵占罪為即成犯，於侵占行為完成時，罪即成立；本案依被
    告供述（參偵二卷第97頁）及證人即各值勤於櫃檯之替代役
    徐顥昕等人所證述內容（參偵二卷第22、58、177頁，偵三
    卷第157、267頁，偵四卷第8、114、186頁，偵五卷第8、13
    3頁，偵九卷第4、165、326頁，偵十卷第4、159頁，偵十一
    卷第40、75、284頁）可知，東埔警光山莊負責於櫃檯值勤
    之人員，係將當日住宿或休息旅客繳交之現金費用先予暫收
    ，其後櫃檯人員即將收取之現金交由被告收執（以親交或置
    於櫃檯抽屜內由被告自行取走方式為之），嗣再由被告依權
    責紀錄、整理繳回至信義分局與出納人員；從而，依上述住
    宿及休息現金收取作業模式，被告於收受各該日之旅客住宿
    及休息費用後，並未依規逐日詳實紀錄收入及全額繳交收入
    現金，且擅將原始紀錄刪除或變更，被告於取得櫃檯值勤之
    人員所交付之現金時，顯即已基於易持有為所有之意思，而
    將東埔警光山莊當日收入予以侵占入己，且於其侵占行為完
    成時，罪即成立。是被告如附表二編號1至1130所為各次侵
    占公有財物犯行，時間有所區隔，犯行時間並非密接，顯係
    基於不同侵占犯意而為之，尚難認係接續犯，應依一罪一罰
    之原則，分論犯侵占公有財物罪共1130罪。
　3.被告就事實欄一之㈡、㈢所示各犯行，均係按月呈報予信義分
    局乙情，業據被告供述在卷，核其所述與員工薪資係按月支
    給之常情相符，且有上揭曹淑娥、方榮平中華郵政客戶歷史
    交易清單、領據、南投縣政府警察局信義分局支出憑證粘存
    單等件可憑，足見被告上揭各犯行，應係按申報月份而逐月
    為之無訛。被告先後所為如附表四編號1至46、附表五編號1
    至39各次利用職務機會詐取財物犯行，時間有所區隔，犯行
    時間並非密接，顯係基於不同詐欺犯意而為之，尚難認係接
    續犯，應依一罪一罰之原則，分論犯利用職務機會詐取財物
    罪各46罪（附表四部分）及39罪（附表五部分）。
　4.據上，足認被告所為如附表二、四、五所示之各編號、各次
    犯罪行為，均犯意各別，且行為互殊，皆應予分論併罰。公
    訴意旨認應就被告所為如事實欄一之㈠、㈡、㈢各論以接續犯
    一罪，尚無法為本院所採用。
  ㈥被告如事實欄一之㈡所犯行使公務員登載不實文書之犯行，與
    同案被告曹淑娥有犯意聯絡及行為分擔，應論以共同正犯。
  ㈦按犯第4條至第6條之罪，在偵查中自白，如有所得並自動繳
    交全部所得財物者，減輕其刑，貪污治罪條例第8條第2項前
    段定有明文。又上開規定旨在鼓勵犯罪行為人勇於自新，而
    限於偵查中已自白者，始有減輕其刑之適用，乃在防止證據
    滅失以兼顧證據保全。然犯罪所得財物之自動繳交，緩速與
    否，則與證據保全無涉。參諸立法過程資料，85年修正該條
    文時，增訂「如有所得並自動繳交全部所得財物者，減輕其
    刑」，並不以繳交與自白同在偵查中為必要。況偵查程序之
    終結，並未先行揭示或通知，被告難以預知偵查何時終結。
    而所謂「全部所得財物」，其數額或須至審判中方能確定。
    苟偵查中所繳數額較審判中認定所得短少，將因偵、審程序
    認定數額歧異，徒生爭議。是被告於偵查中自白，並於最後
    事實審言詞辯論終結前自動繳交全部所得財物者，即有貪污
    治罪條例第8條第2項前段減輕其刑之適用（最高法院108年
    度台上字第3343號、106年度台上字第1867號判決意旨參照
    ）。查被告於偵查時均已坦承本案犯行，且於偵查中被告繳
    交犯罪所得30萬元，曹淑娥繳回508,639元（即事實欄一之㈡
    被告侵占而留存於曹淑娥郵局帳戶內之款項），復於原審及
    本院審理中，分別再行繳交犯罪所得1,296,618元、1,600元
    ，故被告已繳回全部犯罪所得等節，此有臺灣南投地方檢察
    署收受贓證物品清單、110年5月26日臺灣銀行匯入匯款通知
    書或存根、臺灣南投地方檢察署贓證物收據、南投地方檢察
    署收受贓證物品清單、本院收受刑事犯罪不法所得收據等件
    為證（參原審卷一第313至315頁，原審卷二第127頁，偵十
    三卷第2頁，本院卷二第52頁）；是被告如事實欄一之㈠至㈢
    所示各侵占公有財物、利用職務之機會詐取財物等犯行，均
    符合上開規定之減刑事由，皆應依法減輕其刑。
  ㈧按犯貪污治罪條例第4條至第6條之罪，情節輕微，而其所得
    或所圖得財物或不正利益在5萬元以下者，減輕其刑，同條
    例第12條第1項定有明文。被告犯貪污治罪條例第4條第1項
    第1款之侵占公有財物罪、同條例第5條第1項第2款之利用職
    務上機會詐取財物罪，所詐得之款項分別如附表二、四、五
    示，其各筆所得財物皆在5萬元以下，又衡酌被告之犯罪手
    段尚屬平和，其情節尚屬輕微，爰均依貪污治罪條例第12條
    第1項規定，減輕其刑；並依法遞減輕之。
  ㈨按刑法第59條規定犯罪之情狀顯可憫恕者，得酌量減輕其刑
    ，其所謂「犯罪之情狀」，與同法第57條規定科刑時應審酌
    之一切情狀，並非有截然不同之領域，於裁判上酌減其刑時
    ，應就犯罪一切情狀（包括第57條所列舉之10款事項），予
    以全盤考量，審酌其犯罪有無可憫恕之事由（即有無特殊之
    原因與環境，在客觀上足以引起一般同情，以及宣告法定最
    低度刑，是否猶嫌過重等等），以為判斷（最高法院95年度
    台上字第6157號判決意旨參照）。經查，被告如事實一所為
    雖涉不法，然本案被告各次犯罪所得，如附表二部分各次不
    過是數百元至數千元不等，如附表四、五部分則各為數千元
    至萬餘元不等，實難謂甚為鉅額，況被告長期支援東埔警光
    山莊擔任管理員工作，或有墊付無法申請經費之營業項目支
    出，且前往東埔警光山莊旅遊員警人數眾多，被告一人獨力
    維持東埔警光山莊營運實屬不易，其因一時失慎致罹刑章，
    犯後復已繳回全部犯罪所得，堪認已知所悔悟。本院綜核上
    情，認依被告犯罪之具體情狀及行為背景，認被告所犯倘處
    以遞減輕後之最低刑度即有期徒刑2年6月（事實欄一之㈠犯
    行部分）、1年3月（事實欄一之㈡、㈢犯行部分），仍屬情輕
    法重，客觀上足以引起一般同情，而堪可憫恕，爰均依刑法
    第59條規定，各予酌量減輕其刑，以符合罪刑相當原則。
三、撤銷改判理由
　㈠原審以被告上揭各犯行，皆罪證明確，予以論罪科刑，固非
    無見，惟依前揭說明，被告各次犯行應予分論併罰，且各犯
    行皆有貪污治罪條例第12條第1項、刑法第59條規定之適用
    ，原審未及審酌上情，並據為量刑參考，尚有未洽。被告上
    訴意旨請求依上揭規定酌減其刑，予以從輕量刑，尚屬有據
    ，自應由本院將原判決關於被告部分予以撤銷改判。
  ㈡爰審酌被告為智識成熟之人，且擔任警職已長達近40年，於
    前揭案發期間擔任東埔警光山莊之管理員，掌管東埔警光山
    莊相關營運維護等業務，當知身為公務員應廉潔自持、奉公
    守法，竟圖管理之便或圖一己之私，而心存僥倖，利用職務
    之便，將所持有之前揭款項侵占入己，及以前揭方式詐取款
    項入手，所為非但有失官箴，亦損害公務員誠實清廉形象，
    所為實應予非難。惟考量被告於偵查階段即能坦承全部犯行
    ，並於審理中繳回犯罪所得，堪認確有悔悟之心，犯後態度
    尚佳，且無其他前科紀錄，素行良好，此有被告臺灣高等法
    院被告前案紀錄表在卷可按；暨被告自陳警專畢業之智識程
    度、經濟狀況小康、從事警職（目前停職中）、已婚、與家
    人同住，尚需扶養母親等家庭生活狀況等一切情狀，兼衡被
    告犯罪動機、目的、手法，分別量處如主文所示之刑。另審
    酌被告所犯各罪，均係相近似之犯罪類型，而考量被告犯上
    開各罪，其犯罪時間尚屬集中，且犯罪手法、所侵害法益並
    非迥異等情，所受責任非難重複之程度較高，再斟酌被告犯
    數罪所反應之人格特性，暨權衡各罪之法律目的及相關刑事
    政策，而為整體評價後，定其應執行之刑如主文所示。
  ㈢被告前未曾因故意犯罪受有期徒刑以上刑之宣告等情，此有
    臺灣高等法院被告前案紀錄表為證，依被告素行堪認非屬常
    習於犯罪之人，倘予一定期間緩刑宣告，並科與相當之義務
    ，使其等於緩刑期間內能深知警惕，避免再度犯罪，一來被
    告與社會仍然保持聯繫，隨時接受正向輔導，二者避免與其
    他犯罪人終日為伍，身陷再犯環境，若被告未能把握機會，
    緩刑撤銷再令被告執行本案所處刑罰，尚屬非遲；故本院斟
    酌被告於犯後已坦承犯行，因係一時短於思慮而誤觸刑典，
    經此偵審教訓，應知所警惕，信無再犯之虞，認其所受宣告
    之刑，均以暫不執行為適當，爰依刑法第74條第1項第1款規
    定，併予宣告被告如主文所示緩刑期間。然為使被告確實知
    所警惕，並促其建立正確之法治觀念，兼衡本案犯罪情節及
    其經濟狀況，爰依刑法第74條第2項第4款之規定，命被告應
    於本判決確定之日起6個月內向公庫支付如主文所示之金額
    。又本院審酌被告因法治觀念不足，致為本件犯行，為確保
    被告能記取教訓，並導正偏差行為，避免再犯，本院認除前
    開緩刑宣告外，有課予被告預防再犯所為必要命令宣告之必
    要，併依刑法第74條第2項第8款規定，命被告應接受受理執
    行之地方檢察署所舉辦之法治教育5場次，以期建立被告遵
    守法律規範之觀念，藉以預防被告再犯。末查，被告所為上
    揭犯行，經本院諭知應依刑法第74條第2項第8款規定完成法
    治教育課程，依刑法第93條第1項第2款之規定，諭知被告在
    緩刑期間付保護管束，以收矯正及社會防衛之效。至被告倘
    於緩刑期間，違反上開所定負擔情節重大，足認原宣告之緩
    刑難收其預期效果，而有執行刑罰之必要，得依刑法第75條
    之1第1項第4款規定，撤銷緩刑之宣告，附此敘明。
  ㈣按犯貪污治罪條例之罪，宣告有期徒刑以上之刑者，並宣告
    褫奪公權，貪污治罪條例第17條定有明文；又貪污治罪條例
    第17條對於褫奪公權之期間並無明文規定，故依該條例宣告
    褫奪公權者，仍應適用刑法第37條第1項或第2項，使其褫奪
    公權之刑度有所依憑，始為合法（最高法院89年度台上字第
    2303號判決意旨參照）。查本案被告所為係分別犯貪污治罪
    條例第4條第1項第1款，及同條例第5條第1項第2款之罪，業
    經認定如前，且經宣告有期徒刑以上之刑，爰依貪污治罪條
    例第17條之規定宣告褫奪公權，並依刑法第37條第2項之規
    定，參酌本案之犯罪性質及情節，分別就各罪名項下，併予
    宣告如主文所示之褫奪公權期間，並依刑法第51條第8款規
    定，就其中最長之期間執行之。
四、沒收部分
  ㈠我國刑法關於沒收之規定，於104年12月30日修正公布，並自
    105年7月1日施行。有關沒收規定之新舊法之適用，依同為
    修正之刑法第2條第2項規定，應適用裁判時之法律，自無新
    舊法比較之適用問題。又105年5月27日修正之貪污治罪條例
    第10條已將犯罪所得部分予以刪除，並自105年7月1日施行
    ，是本案被告所犯貪污治罪條例之犯行有關沒收之適用，自
    應回歸適用裁判時法即新修正刑法第五章之一規定。
  ㈡查被告如事實欄一之㈠至㈢所分別侵占及詐取之款項均屬犯罪
    所得，均已繳回至臺灣南投地方檢察署、臺灣南投地方法院
    及本院而查扣在案（至如附表三部分，被告均用以作為東埔
    警光山莊公用支出，自應予扣除而不再予宣告沒收），已如
    前述，爰無庸再諭知追徵其價額，但仍應依刑法第38條之1
    第1項前段規定，於被告所犯罪刑項下分別諭知沒收。
　㈢按行為人用以詐欺取財之偽造書類，既已交付於被害人收受
    ，則該物非屬行為人所有，除偽造書類上偽造之印文、署押
    ，應依刑法第219條予以沒收外，依同法第38條第3項之規定
    ，即不得再對各該書類諭知沒收（最高法院43年台上字第74
    7號判決意旨參照）。經查，本案被告所偽造如附表六各編
    號所示之私文書，業經交付予南投縣政府警察局所收受，已
    非屬於被告所有之物，依前揭說明意旨，無庸依法宣告沒收
    ；惟其上如附表六各編號應沒收之物欄所示偽造之「方榮平
    」之署押，其上所生之印文及署押均非屬真正印章所生或經
    被告所偽簽，業經被告自承在卷，依前揭說明意旨，仍應依
    刑法第219條之規定，於該罪主文項下宣告沒收。
  ㈣至其餘扣案物品，除被告手機、中華郵政存摺外，均非屬被
    告所有，且均為證物之性質，自無庸沒收之諭知；另就前開
    扣案之手機、存摺，被告稱非供本案犯行使用，且依卷內所
    存事證亦無從佐證與本案犯行有關，亦無從為沒收之宣告。
據上論結，應依刑事訴訟法第369條第1項前段、第364條、第299
條第1項前段，判決如主文。
本案經檢察官黃慧倫提起公訴，檢察官乙○○到庭執行職務。
中　　華　　民　　國　　111 　年　　12　　月　　14　　日
           刑事第七庭     審判長法  官  梁  堯  銘
                                法  官  許  文  碩　　
                                法  官  王  鏗  普
以上正本證明與原本無異。　　　　　　　　　　　　　　　　
如不服本判決應於收受送達後20日內向本院提出上訴書狀，其未
敘述上訴之理由者，並得於提起上訴後20日內向本院補提理由書
（均須按他造當事人之人數附繕本）「切勿逕送上級法院」。因
疫情而遲誤不變期間，得向法院聲請回復原狀。
　　　　　　　　　　　　　　　　
                                書記官  周  巧  屏
　　　　　　　　　　　　　　　　
中　　華　　民　　國　　111 　年　　12　　月　　14　　日
附錄本案論罪科刑法條：
貪污治罪條例第4條第1項第1款
有下列行為之一者，處無期徒刑或10年以上有期徒刑，得併科新
台幣1億元以下罰金：
一、竊取或侵占公用或公有器材、財物者。 
貪污治罪條例第5條第1項第2款
有下列行為之一者，處7年以上有期徒刑，得併科新臺幣6千萬元
以下罰金：
二、利用職務上之機會，以詐術使人將本人之物或第三人之物交
    付者。
中華民國刑法第216條
行使第210條至第215條之文書者，依偽造、變造文書或登載不實
事項或使登載不實事項之規定處斷。
中華民國刑法210條
偽造、變造私文書，足以生損害於公眾或他人者，處5年以下有
期徒刑。
中華民國刑法第213條
公務員明知為不實之事項，而登載於職務上所掌之公文書，足以
生損害於公眾或他人者，處1年以上7年以下有期徒刑。
附表一：罪名及宣告刑
編號 犯罪事實 主文 備註 1 如事實欄一之㈠ 丙○○犯侵占公有財物罪，共壹仟壹佰參拾罪，各處有期徒刑壹年肆月，均褫奪公權貳年。扣案之犯罪所得新臺幣壹佰萬伍仟零伍拾元沒收之。  2 如事實欄一之㈡ 丙○○犯利用職務機會詐取財物罪，共肆拾陸罪，各處有期徒刑壹年，均褫奪公權壹年。扣案之犯罪所得新臺幣陸拾參萬陸仟捌佰柒拾玖元沒收；如附表六編號「應沒收之物」欄所示偽造之「方榮平」署押及印文，均沒收。  3 如事實欄一之㈢ 丙○○犯利用職務機會詐取財物罪，共參拾玖罪，各處有期徒刑壹年，均褫奪公權壹年。扣案之犯罪所得新臺幣肆拾陸萬肆仟玖佰貳拾捌元沒收。  
附表二：不實減少申報之金額
編號 日期 替代役姓名 塗改前 (原入住登記)  塗改後 (重新謄寫)  未據實申報繳回清潔維護費金額(新臺幣：元)    旅客姓名 金額 旅客姓名 金額  1 100年04月01日 唐福智 侯宗仁 800 (刪除)  800 2 100年04月02日  黃明○ 1000 (刪除)  1000  100年04月02日  黃明○ 1000 (刪除)  1000 3 100年04月05日  劉弘毅 800 (刪除)  800 4 100年04月07日  溫良財 400 (刪除)  400 5 100年04月09日  許育誠 800 (刪除)  800  100年04月09日  陳芊樺 1000 (刪除)  1000 6 100年04月15日  邱益章 800 (刪除)  800 7 100年04月16日  高美葉 400 (刪除)  400  100年04月16日  林美秀 800 (刪除)  800 8 100年04月17日  簡妃伶 800 (刪除)  800  100年04月17日  簡妃伶 800 (刪除)  800 9 100年04月30日  陳○○ 1000 丙○○ 800 200  100年04月30日  陳○○ 1000 丙○○ 800 200  100年04月30日  莊文斌 1000 丙○○ 800 200  100年04月30日  莊文斌 1000 丙○○ 800 200  100年04月30日  莊文斌 1000 丙○○ 800 200 10 100年05月01日 黃志偉 張人瑞 800 (刪除)  800 11 100年05月28日  陳威豪 1000 (刪除)  1000  100年05月28日  陳威豪 1000 (刪除)  1000  100年05月28日  陳威豪 1000 (刪除)  1000 12 100年06月03日  李文清 1000 (刪除)  1000 13 100年06月04日  賴子行 1000 (刪除)  1000  100年06月04日  賴子行 1000 (刪除)  1000 14 100年06月09日  汪也乃 800 (刪除)  800 15 100年06月10日  汪也乃 800 (刪除)  800 16 100年06月11日  劉源章 1000 (刪除)  1000 17 100年06月18日  陳○婕 1000 (刪除)  1000 18 100年06月26日  沈○○ 1000 (刪除)  1000 19 100年06月30日  (空白) 800 (刪除)  800  100年06月30日  (空白) 800 (刪除)  800 20 100年07月01日  呂麗珠 800 (刪除)  800 21 100年07月02日  許雅貴 1000 (刪除)  1000 22 100年07月03日  丙○○ 800 (刪除)  800 23 100年07月06日  丙○○韓硯 1000 (刪除)  1000  100年07月06日  丙○○韓硯 1000 (刪除)  1000 24 100年07月08日  黃美鳳 1000 (刪除)  1000 25 100年07月10日  張國○ 2000 (刪除)  2000  100年07月10日  鍾滿祥 800 (刪除)  800 26 100年07月11日  林秀月 1000 (刪除)  1000 27 100年07月13日  黃國棟 800 (刪除)  800 28 100年07月24日  林進安 800 (刪除)  800  100年07月24日  林進安 800 (刪除)  800 29 100年08月04日 黃志偉黃宇廷 陳胤維 1000 (刪除)  1000 30 100年08月17日  沈岱範 400 (刪除)  400 31 100年08月18日  吳其政 1000 (刪除)  1000 32 100年08月21日  周長蔚 2000 (刪除)  2000 33 100年08月24日  王俊賢 1000 (刪除)  1000 34 100年08月27日  王蔡強 800 (刪除)  800 35 100年09月02日  許欽成 1000 丙○○(9月3日) 800 200 36 100年09月04日  黃滄河 1000 金美蘭丙○○(9月8日) 800 200 37 100年09月05日  徐永清 800 (刪除)  800 38 100年09月15日  杜兆飛 1000 (刪除)  1000 39 100年09月17日  曾澤霖 800 (刪除)  800 40 100年09月23日  胡義晟 800 (刪除)  800 41 100年09月24日  賴麗如 1000 (刪除)  1000 42 100年09月28日  周敬正 2000 (刪除)  2000 43 100年10月01日  林怡怜 1000 (刪除)  1000  100年10月01日  施輝成 1000 (刪除)  1000 44 100年10月08日  李主任 2000 (刪除)  2000  100年10月08日  李主任 1000 (刪除)  1000  100年10月08日  李主任 1000 (刪除)  1000 45 100年10月09日  周榮利 1000 (刪除)  1000 46 100年10月15日  楊漢賓 1000 (刪除)  1000  100年10月15日  劉以豪 1000 (刪除)  1000 47 100年10月21日  蘇承源 800 (刪除)  800 48 100年10月23日  楊文雄 1000 (刪除)  1000 49 100年10月25日  楊世雄 1000 (刪除)  1000 50 100年10月26日  黃俊傑 2000 (刪除)  2000 51 100年10月30日  黃○人 400 (刪除)  400 52 100年11月04日  石君傑 800 (刪除)  800 53 100年11月05日  劉永○ 800 (刪除)  800  100年11月05日  林峯谷 2000 (刪除)  2000 54 100年11月12日  齊亞夫 800 (刪除)  800 55 100年11月14日  吳聰貴 500 (刪除)  500  100年11月14日  吳聰貴 500 (刪除)  500 56 100年11月20日  林陳瑞榕 400 (刪除)  400 57 100年11月21日  曾華彬 1000 曾華彬 800 200  100年11月21日  曾華彬 1000 曾華彬 800 200 58 100年11月27日  黃明華 800 (刪除)  800  100年11月27日  黃明華 800 (刪除)  800 59 100年11月29日  鄭一祥 800 (刪除)  800 60 100年12月03日  王○忠 800 (刪除)  800 61 100年12月09日  劉忠華 1000 劉忠華 800 200 62 100年12月20日  劉育杰 1000 劉育杰 800 200 63 100年12月25日  李○翰 1000 (刪除)  1000 64 101年01月09日  曾良○ 800 (刪除)  800  101年01月09日  曾良○ 800 (刪除)  800 65 101年01月17日  張木松 400 (刪除)  400 66 101年01月18日  曾仁福 2000 (刪除)  2000 67 101年01月21日  王政道 1000 (刪除)  1000 68 101年01月22日  李傳宗 2000 (刪除)  2000  101年01月22日  李傳宗 1000 (刪除)  1000  101年01月22日  李傳宗 800 (刪除)  800 69 101年01月25日  曾○興 2000 (刪除)  2000 70 101年02月05日  歐瑞平 1000 (刪除)  1000 71 101年02月13日  同輝明 800 (刪除)  800  101年02月13日  黃昱銘 800 (刪除)  800 72 101年02月21日  曹大村 800 (刪除)  800 73 101年02月22日  蘇右○ 800 臺南市  800 74 101年02月25日  林忠義 2000 林忠義 1000 1000  101年02月25日  林忠義 2000 林忠義 1000 1000 75 101年02月26日  ○國慶 2000 吳國慶 1000 1000  101年02月26日  ○國慶 2000 (刪除)  2000 76 101年02月28日  施文○ 800 (刪除)  800  101年02月28日  趙長源 800 (刪除)  800 77 101年03月02日  林坤○ 800 (刪除)  800 78 101年03月08日  張木松 400 (刪除)  400 79 101年03月10日  王季甫 2000 (刪除)  2000 80 101年03月18日  ○○慶 800 (刪除)  800 81 101年03月23日  ○溪州 1000 (刪除)  1000 82 101年03月25日  陳昭佑 2000 (刪除)  2000 83 101年03月27日  林文星 1000 (刪除)  1000 84 101年04月02日 黃宇廷 黃聰敏 400 (刪除)  400 85 101年04月06日  許峻豪 800 (刪除)  800 86 101年04月10日  黎○○ 800 (刪除)  800 87 101年04月16日  張碧芬 800 (刪除)  800 88 101年04月18日  劉○○ 400 (刪除)  400 89 101年04月21日  許哲華 1000 (刪除)  1000 90 101年05月07日 黃宇廷李明謙 陳昭佑 800 (刪除)  800 91 101年05月19日  呂賢松 1000 丙○○ 800 200 92 101年05月25日  郭建佑 400 (刪除)  400 93 101年05月29日  鄭枝益 800 尚未申報  800 94 101年06月09日  呂寶珠 2000 (刪除)  2000 95 101年06月29日  陳○傑 1200 陳俊○ 1000 200 96 101年07月10日 李明謙 陳姵○丙○○ 2000 丙○○ 800 1200 97 101年07月15日  李翊哲 400 (刪除)  400 98 101年07月18日  何建昌 800 (刪除)  800 99 101年08月01日  林水樹 1000 (刪除)  1000 100 101年08月04日  何靜宜 800 (刪除)  800  101年08月04日  何靜宜 800 (刪除)  800 101 101年08月09日  黃金燦 800 (刪除)  800 102 102年04月22日 無替代役 ○問 1000 (刪除)  1000 103 102年05月07日 林炳宏 姜毓華 2000 姜毓華 1000 1000 104 102年05月08日  江樹全 1600 (刪除)  1600 105 102年06月23日  蔡傳志 1000 (刪除)  1000 106 102年08月07日  曾郁傑 800 (刪除)  800 107 102年08月12日  李世○ 800 (刪除)  800 108 102年09月19日  ○○芬 2000 (刪除)  2000 109 102年09月20日  林賢○ 800 (刪除)  800 110 102年09月29日  ○○宏 800 (刪除)  800 111 102年10月04日  龔○ 800 (刪除)  800 112 102年10月06日  陳○○ 800 (刪除)  800 113 102年10月12日  楊德○ 2000 (刪除)  2000 114 102年10月27日  陳鳳珍 1000 (刪除)  1000 115 102年10月29日  林素輝 1000 (刪除)  1000 116 102年10月30日  黃明義 800 (刪除)  800 117 102年10月31日  黃明義 800 (刪除)  800  102年10月31日  黃明義 800 (刪除)  800 118 102年11月02日  蔡上沅 800 (刪除)  800 119 102年11月03日  李坤翰 800 (刪除)  800 120 102年11月09日  ○○○ 800 (刪除)  800 121 102年11月10日  黃大藍 2000 (刪除)  2000  102年11月10日  黃大藍 2000 (刪除)  2000 122 102年11月23日  葉吉堂 1000 (刪除)  1000 123 102年11月24日  鄭丁維 800 (刪除)  800  102年11月24日  鄭丁維 800 (刪除)  800 124 102年11月29日  吳冠○ 800 (刪除)  800 125 102年11月30日  李昌平 800 (刪除)  800  102年11月30日  楊淑女 1000 (刪除)  1000 126 102年12月07日 林炳宏張凱傑 陳威廷 800 (刪除)  800  102年12月07日  劉清約 800 (刪除)  800  102年12月07日  簡源達 1000 (刪除)  1000  102年12月07日  簡源達 1000 (刪除)  1000  102年12月07日  丙○○ 2000 丙○○ 1000 1000 127 102年12月08日  廖純卿 1000 (刪除)  1000 128 102年12月13日  ○啟瑋 800 (刪除)  800  102年12月13日  ○啟瑋 1000 (刪除)  1000 129 102年12月14日  李世雄 800 (刪除)  800 130 102年12月19日  蔡清淵 1000 (刪除)  1000 131 102年12月21日  葉重榮 2000 (刪除)  2000  102年12月21日  林○智 800 (刪除)  800 132 102年12月25日  楊登耀 800 (刪除)  800 133 102年12月30日  郭博仁 1000 郭博仁 800 200  102年12月30日  劉添元 800 (刪除)  800 134 103年01月05日  陳純敏 800 (刪除)  800  103年01月05日  陳純敏 1000 (刪除)  1000  103年01月05日  陳純敏 1000 (刪除)  1000 135 103年01月06日  陳昱彰 800 (刪除)  800  103年01月06日  陳昱彰 800 (刪除)  800 136 103年01月08日  蔡○○ 800 (刪除)  800 137 103年01月09日  張見康 800 (刪除)  800  103年01月09日  李芳琴 800 (刪除)  800  103年01月09日  陳中節 800 (刪除)  800  103年01月09日  陳中節 800 (刪除)  800  103年01月09日  潘添財 800 (刪除)  800 138 103年01月11日  陳森意 1000 陳森意 800 200  103年01月11日  陳森意 1000 (刪除)  1000  103年01月11日  陳森意 1000 (刪除)  1000  103年01月11日  陳慶甫 1000 (刪除)  1000  103年01月11日  陳啟泉 1000 (刪除)  1000 139 103年01月16日  王寅雄 800 (刪除)  800  103年01月16日  王寅雄 800 (刪除)  800  103年01月16日  許文吉 800 (刪除)  800 140 103年01月17日  謝廷和 800 (刪除)  800  103年01月17日  許國賢 800 (刪除)  800 141 103年01月21日  王耀賢 1000 (刪除)  1000 142 103年01月23日  盧茂森 800 (刪除)  800  103年01月23日  陳秉煌 800 (刪除)  800 143 103年01月25日  蔡和崑丙○○ 800 (刪除)  800  103年01月25日  蔡和崑丙○○ 800 (刪除)  800  103年01月25日  洪宗勳 1000 (刪除)  1000 144 103年01月26日  黃鸞 1000 (刪除)  1000  103年01月26日  高世煌 800 (刪除)  800  103年01月26日  李政龍 1000 (刪除)  1000  103年01月26日  阮人傑 1000 阮人傑(1月27日) 800 200 145 103年01月27日  黃鸞 1000 (刪除)  1000  103年01月27日  劉○瑋 1000 (刪除)  1000  103年01月27日  吳楊祥 1000 (刪除)  1000  103年01月27日  吳楊祥 1000 (刪除)  1000 146 103年01月28日  陳○鑫 400 (刪除)  400  103年01月28日  梁靖敏 800 (刪除)  800 147 103年01月29日  劉碧珍 800 洪金江 2000 800  103年01月29日  劉碧珍 2000 (刪除)   148 103年02月02日  翁志○ 800 (刪除)  800 149 103年02月03日  楊錦瑞 800 (刪除)  800 150 103年02月04日  ○○○ 1000 (刪除)  1000 151 103年02月05日  ○ 800 (刪除)  800 152 103年02月06日  ○慧 1000 (刪除)  1000  103年02月06日  廖振雄 1000 廖振雄 800 200 153 103年02月07日  吳致利 800 (刪除)  800  103年02月07日  楊武德 1000 (刪除)  1000  103年02月07日  李吉智 1000 (刪除)  1000 154 103年02月11日  戴○○ 800 (刪除)  800  103年02月11日  莊銀○ 400 (刪除)  400 155 103年02月14日  陳世杰 800 (刪除)  800  103年02月14日  盧勝雄 800 (刪除)  800  103年02月14日  洪友俊 800 (刪除)  800  103年02月14日  張豊鵬 800 (刪除)  800 156 103年02月15日  張健文 800 (刪除)  800  103年02月15日  許清川 800 (刪除)  800  103年02月15日  林秋賢 800 (刪除)  800 157 103年02月16日  梁建○ 400 (刪除)  400 158 103年02月17日  林川成 800 (刪除)  800 159 103年02月18日  劉添元 800 (刪除)  800  103年02月18日  劉添元 800 (刪除)  800 160 103年02月19日  古芯○ 1000 (刪除)  1000 161 103年02月20日  許文炳 400 (刪除)  400（原判決附表二誤載為800）  103年02月20日  英巧茹 1000 (刪除)  1000 162 103年02月22日  李明倫 800 (刪除)  800 163 103年02月23日  丙○○ 1000 (刪除)  1000 164 103年02月24日  郭佰勳 800 (刪除)  800  103年02月24日  林何妹 1000 (刪除)  1000 165 103年02月26日  吳哲藏 800 (刪除)  800  103年02月26日  廖明智 800 (刪除)  800 166 103年02月28日  吳美玲 1000 (刪除)  1000 167 103年03月04日  楊民鼎 800 (刪除)  800  103年03月04日  楊民鼎 800 (刪除)  800  103年03月04日  田范秀 1000 (刪除)  1000  103年03月04日  劉信顯 1000 (刪除)  1000 168 103年03月05日  ○宗輝 800 (刪除)  800  103年03月05日  ○宗輝 800 (刪除)  800  103年03月05日  陳清泉 800 (刪除)  800 169 103年03月07日  吳鶴敏 800 (刪除)  800  103年03月07日  吳鶴敏 800 (刪除)  800 170 103年03月08日  紀永○ 800 (刪除)  800  103年03月08日  紀永○ 800 (刪除)  800  103年03月08日  施易爭 2000 施易爭 1000 1000  103年03月08日  王仕銘 2000 (刪除)  2000 171 103年03月09日  游東成 1000 (刪除)  1000  103年03月09日  曹永○ 800 (刪除)  800  103年03月09日  曹永○ 800 (刪除)  800 172 103年3月10(12)日  徐廬山 800 (刪除)  800 173 103年03月14日  金美蘭 1000 (刪除)  1000 174 103年03月17日  吳四海 800 (刪除)  800  103年03月17日  謝德宏 800 (刪除)  800 175 103年03月18日  王慶福 800 (刪除)  800  103年03月18日  楊建宗 800 (刪除)  800 176 103年03月20日  李銘○ 800 (刪除)  800 177 103年03月21日  陳錡鈺 800 (刪除)  800  103年03月21日  簡明賢 800 (刪除)  800  103年03月21日  藍順發 800 (刪除)  800  103年03月21日  藍順發 800 (刪除)  800  103年03月21日  李致遠 800 (刪除)  800 178 103年03月22日  徐佩芬 1000 金美蘭 2000 -1000(侵占金額為1000，惟於月報表記載收入為2000，故標示為-1000) 179 103年03月28日  ○○○ 800 (刪除)  800  103年03月28日  高敏○ 2000 (刪除)  2000 180 103年03月29日  陳阿川 1000 (刪除)  1000 181 103年03月30日  張立涵 800 (刪除)  800  103年03月30日  張尤媚 800 (刪除)  800 182 103年03月31日  ○淑玲 800 (刪除)  800  103年03月31日  ○淑玲 800 (刪除)  800 183 103年04月02日  李建長 800 (刪除)  800  103年04月02日  李建長 800 (刪除)  800 184 103年04月04日  ○美英丙○○ 2000 (刪除)  2000 185 103年04月10日  李永華 800 (刪除)  800 186 103年04月11日  王偉奇 800 (刪除)  800  103年04月11日  鄭雅禎 800 (刪除)  800 187 103年04月12日  楊志誠 800 (刪除)  800 188 103年04月13日  楊健宗 800 (刪除)  800 189 103年4月16(17)日  羅忠勇 800 (刪除)  800  103年4月16(17)日  羅忠勇 800 (刪除)  800  103年4月16(17)日  陳永駿 800 (刪除)  800 190 103年04月20日  陳重鳴 500 (刪除)  500 191 103年04月23日  黃恆雄 800 (刪除)  800  103年04月23日  楊○忠 800 (刪除)  800 192 103年4月25(26)日  陳俊明 800 (刪除)  800  103年4月25(26)日  陳俊明 800 (刪除)  800  103年4月25(26)日  徐丰展 800 (刪除)  800 193 103年04月28日  陳清泉 800 (刪除)  800 194 103年04月29日  ○○○ 800 (刪除)  800  103年04月29日  劉慶池 800 (刪除)  800 195 103年05月01日  陳騰芳 800 (刪除)  800 196 103年05月03日  李○煌 800 (刪除)  800 197 103年05月04日  王○崙 800 (刪除)  800 198 103年05月10日  林文彬 800 (刪除)  800  103年05月10日  林文彬 800 (刪除)  800 199 103年05月16日  蔡志忠 800 (刪除)  800  103年05月16日  朱陸誌 800 (刪除)  800 200 103年05月24日  周慧敏 800 (刪除)  800  103年05月24日  丙○○ 800 (刪除)  800 201 103年05月30日  胡志榮 800 (刪除)  800 202 103年06月01日  蔣怡娟丙○○ 1000 丙○○ 800 200  103年06月01日  蔣怡娟丙○○ 1000 (刪除)  1000 203 103年06月22日  黃啓東 800 (刪除)  800 204 103年06月25日  陳福得 800 (刪除)  800 205 103年06月28日  吳忠德 1000 (刪除)  1000  103年06月28日  陳純青 800 (刪除)  800  103年06月28日  丙○○ 1000 丙○○ 800 200  103年06月28日  丙○○ 1000 丙○○ 800 200  103年06月28日  丙○○ 1000 丙○○ 800 200 206 103年06月29日  吳淑珍 800 (刪除)  800  103年06月29日  吳淑珍 800 (刪除)  800  103年06月29日  吳淑珍 800 (刪除)  800  103年06月29日  吳淑珍 800 (刪除)  800  103年06月29日  吳淑珍 800 (刪除)  800 207 103年6月30日(7月2日)  張蘭友 800 (刪除)  800  103年6月30日(7月2日)  張蘭友 800 (刪除)  800 208 103年07月03日  徐源淦 800 (刪除)  800 209 103年07月06日  劉彥成 800 (刪除)  800 210 103年7月6(7)日  蔡金龍 800 (刪除)  800  103年7月6(7)日  丙○○ 800 (刪除)  800 211 103年07月08日  丙○○ 800 戴基隆 1000 -200(侵占金額為800，惟於月報表記載收入為1000，故標示為-200)  103年07月08日  蔡志鴻 1000 (刪除)  1000 212 103年07月09日  林琮智 1000 (刪除)  1000 213 103年07月12日  吳勝○丙○○ 1000 丙○○ 800 200  103年07月12日  吳勝○丙○○ 1000 丙○○ 800 200  103年07月12日  吳勝○丙○○ 2000 丙○○ 800 1200  103年07月12日  丙○○ 800 (刪除)  800 214 103年07月13日  王○玲丙○○ 800 (刪除)  800  103年07月13日  高文仁 800 (刪除)  800 215 103年07月14日  莊素真 1000 (刪除)  1000 216 103年07月15日  蘇炳吉 800 (刪除)  800 217 103年07月18日  陳明祺 2000 陳明祺 800 1200  103年07月18日  姚金○ 1000 (刪除)  1000  103年07月18日  姚金○ 2000 (刪除)  2000  103年07月18日  蔡丁貴 800 (刪除)  800 218 103年7月26(27)日  丙○○ 800 (刪除)  800 219 103年08月02日  陳忻榕 800 (刪除)  800  103年08月02日  陳忻榕 800 (刪除)  800  103年08月02日  陳忻榕 800 (刪除)  800 220 103年08月04日  劉秋金 800 (刪除)  800 221 103年08月05日  李駿鑫 800 (刪除)  800 222 103年08月08日  柯百練 1000 柯百練 800 200  103年08月08日  柯百練 800 (刪除)  800  103年08月08日  柯百練 800 (刪除)  800  103年08月08日  柯百練 800 (刪除)  800 223 103年08月12日  朱偉誠 800 (刪除)  800  103年08月12日  朱偉誠 800 (刪除)  800  103年08月12日  朱偉誠 800 (刪除)  800  103年08月12日  朱偉誠 1000 (刪除)  1000  103年08月12日  司忠義 1000 (刪除)  1000  103年08月12日  司忠義 1000 (刪除)  1000 224 103年08月19日  黃明義 800 (刪除)  800  103年08月19日  汪文柔 800 (刪除)  800 225 103年08月20日  汪文柔 800 (刪除)  800 226 103年08月21日  汪仁傑 1000 (刪除)  1000 227 103年08月22日  李治○ 800 (刪除)  800 228 103年08月23日  黃國峰 800 (刪除)  800 229 103年08月27日  周平貴 800 (刪除)  800  103年08月27日  葉步球 1000 (刪除)  1000 230 103年08月30日  許瑞川 800 (刪除)  800  103年08月30日  丙○○ 1000 (刪除)  1000 231 103年09月09日  王正田 800 (刪除)  800  103年09月09日  王正田 800 (刪除)  800  103年09月09日  丙○○ 800 (刪除)  800 232 103年9月14(15)日  陳○○ 800 (刪除)  800 233 103年09月22日  李銘杰 800 (刪除)  800  103年09月22日  李銘杰 800 (刪除)  800 234 103年09月26日  徐源淦丙○○ 800 (刪除)  800  103年09月26日  王希單丙○○ 1000 (刪除)  1000  103年09月26日  王希單丙○○ 800 (刪除)  800 235 103年09月27日  吳樹南 800 (刪除)  800  103年09月27日  蔡惠俞 800 (刪除)  800  103年09月27日  蔡惠俞 800 (刪除)  800 236 103年10月04日 張凱傑曾震宇 丙○○ 1000 (刪除)  1000  103年10月04日  丙○○ 800 (刪除)  800 237 103年10月14日  李榮夫 400 (刪除)  400 238 103年10月18日  陳育賢 1000 (刪除)  1000 239 103年10月19日  林志哲 500 (刪除)  500 240 103年10月20日  ○○○ 800 (刪除)  800 241 103年10月21日  李文政 800 (刪除)  800  103年10月21日  李文政 800 (刪除)  800  103年10月21日  李文政 800 (刪除)  800 242 103年10月25日  胡志榮 800 (刪除)  800 243 103年10月30日  阮達春 800 (刪除)  800 244 103年11月02日 曾震宇詹承浩 林○佑 800 (刪除)  800  103年11月02日  李炳章 800 (刪除)  800  103年11月02日  李炳章 800 (刪除)  800 245 103年11月10日  李昌庭 800 (刪除)  800  103年11月10日  李勝雄 800 (刪除)  800  103年11月10日  李豪 800 (刪除)  800  103年11月10日  李豪 800 (刪除)  800  103年11月10日  李豪 800 (刪除)  800 246 103年11月11日  張少英 1000 (刪除)  1000 247 103年11月12日  林斐彬 800 (刪除)  800  103年11月12日  龔鄭新戀 800 (刪除)  800  103年11月12日  闕世華 1000 (刪除)  1000 248 103年11月17日  黃欽安 800 (刪除)  800 249 103年11月18日  蘇青林 800 (刪除)  800 250 103年11月19日  左育成 2000 (刪除)  2000 251 103年11月21日  陳俊任 400 馮振益 1000 -600(侵占金額為400，惟於月報表記載收入為1000，故標示為-600)  103年11月21日  林川成 1000 陳昌德 800 200  103年11月21日  田聖光 800 (刪除)  800  103年11月21日  田聖光 800 (刪除)  800 252 103年11月23日  丙○○林文輝 1000 (刪除)  1000 253 103年11月27日  黃元道 800 (刪除)  800 254 103年12月01日  陳鐶島 2000 陳鐶島 1000 1000  103年02月01日  劉興詳 800 (刪除)  800 255 103年12月03日  劉添元 800 (刪除)  800 256 103年12月12日  丙○○ 1000 丙○○ 800 200 257 104年01月10日  丙○○ 1000 丙○○ 800 200  104年01月10日  丙○○ 1000 丙○○ 800 200  104年01月10日  丙○○ 800 (刪除)  800 258 104年01月18日  熊任新 800 (刪除)  800 259 104年01月19日  胡德松 800 (刪除)  800 260 104年01月21日  程金川 800 (刪除)  800  104年01月21日  潘宏坤 800 (刪除)  800  104年01月21日  潘宏坤 400 (刪除)  400 261 104年01月23日  黃怡雄 1000 (刪除)  1000 262 104年01月26日  鄧世浩 800 (刪除)  800 263 104年01月27日  楊玉樹 800 (刪除)  800 264 104年01月31日  江益志 2000 江益志 1000 1000  104年01月31日  賴士良 1000 賴士良 800 200  104年01月31日  賴士良 1000 賴士良 800 200  104年01月31日  賴士良 1000 賴士良 800 200  104年01月31日  賴士良 1000 賴士良 800 200 265 104年02月01日  ○勝○ 800 (刪除)  800 266 104年02月05日  賴金雄 800 (刪除)  800  104年02月05日  賴金雄 1000 (刪除)  1000 267 104年02月06日  王火成 800 (刪除)  800  104年02月06日  王火成 1000 (刪除)  1000 268 104年02月07日  郭建良 2000 郭建良 1000 1000  104年02月07日  郭建良 2000 郭建良 1000 1000 269 104年02月08日  謝燿澤 1000 (刪除)  1000 270 104年02月13日  ○健文 1000 (刪除)  1000  104年02月13日  陳國緣 1000 (刪除)  1000  104年02月13日  陳炫璋 800 (刪除)  800  104年02月13日  紀儒勳 800 (刪除)  800 271 104年02月21日  吳文瑞 2000 (刪除)  2000 272 104年02月22日  蔡秋玉 2000 楊輝○ 800 1200 273 104年02月23日  潘遷亦 1000 (刪除)  1000 274 104年02月24日  毛顯耀 400 (刪除)  400 275 104年02月26日  熊任新 800 (刪除)  800  104年02月26日  黃秋蘭 1000 (刪除)  1000  104年02月26日  黃秋蘭 800 (刪除)  800 276 104年02月27日  劉孟來 1000 (刪除)  1000 277 104年02月28日  鄭行健 800 (刪除)  800 278 104年03月07日  許耀堂 800 (刪除)  800  104年03月07日  黃柔雯 1000 (刪除)  1000 279 104年03月16日  陳呈祥 800 (刪除)  800  104年03月16日  陳呈祥 800 (刪除)  800 280 104年03月18日  吳辰科 1000 (刪除)  1000  104年03月18日  吳辰科 1000 (刪除)  1000 281 104年03月20日  張家偉 800 (刪除)  800  104年03月20日  張家偉 800 (刪除)  800 282 104年03月25日  劉崑章 800 (刪除)  800 283 104年03月30日  吳振溪 1000 丙○○ 800 200  104年03月30日  吳振溪 1000 丙○○ 800 200  104年03月30日  吳振溪 1000 丙○○ 800 200 284 104年03月31日  洪鎮鏢 500 (刪除)  500 285 104年04月03日  林涺沺 1000 (刪除)  1000  104年04月03日  陳學龍 800 (刪除)  800 286 104年04月08日  蔡元隆 800 (刪除)  800  104年04月08日  蔡元隆 800 (刪除)  800 287 104年04月10日  黎信枝 800 (刪除)  800 288 104年04月13日  許振明 1000 (刪除)  1000 289 104年04月17日  張松比 400 (刪除)  400 290 104年04月18日  鄭文彬 1000 牛海丰 800 200 291 104年04月23日  鐘明堂 1000 (刪除)  1000 292 104年05月04日  李照輝 1000 (刪除)  1000 293 104年05月18日  何詹玉惠 1000 (刪除)  1000 294 104年06月09日  陳○吉 800 (刪除)  800 295 104年06月10日  ○○○ 800 (刪除)  800  104年06月10日  黃○○ 800 (刪除)  800 296 104年06月14日  黃○獻 800 (刪除)  800 297 104年06月20日  呂文良 1000 (刪除)  1000  104年06月20日  薛乃仁 800 (刪除)  800 298 104年06月21日  張崑發 800 (刪除)  800 299 104年06月22日  安重光 400 (刪除)  400 300 104年06月26日  蘇海敏 800 (刪除)  800 301 104年06月30日  石紳宏 400 (刪除)  400 302 104年07月16日  英巧茹 1000 (刪除)  1000  104年07月16日  段斯瀚 800 (刪除)  800 303 104年07月18日  王信榮 800 (刪除)  800 304 104年07月20日  連麗香 800 (刪除)  800  104年07月20日  朱永安 800 (刪除)  800 305 104年07月24日  黃南銘 800 (刪除)  800 306 104年07月26日  黃文暘 800 (刪除)  800 307 104年07月30日  陳錫锳 800 (刪除)  800 308 104年07月31日  張祁邦 1000 張祁邦 800 200 309 104年08月04日  白國君 800 (刪除)  800 310 104年08月13日  張展富 1000 (刪除)  1000 311 104年08月14日  張秀英 1000 (刪除)  1000 312 104年08月15日  林育男 800 (刪除)  800 313 104年08月22日  吳穎雄 800 (刪除)  800 314 104年08月25日  葉重志 800 (刪除)  800 315 104年09月04日 曾震宇詹承浩謝昌凱 鄭慧良 800 (刪除)  800 316 104年09月09日  段忠禮 800 (刪除)  800 317 104年09月18日  簡耀輝 1000 (刪除)  1000 318 104年09月25日  黃國興 400 (刪除)  400 319 104年10月11日 謝昌凱 江祈錕 1000 (刪除)  1000  104年10月11日  江祈錕 800 (刪除)  800 320 104年10月12日  熊建民 800 (刪除)  800 321 104年10月14日  李秀櫻 800 (刪除)  800 322 104年10月15日  張雅晴 400 (刪除)  400 323 104年10月16日  江俊宏 800 (刪除)  800 324 104年10月18日  歐俊佑 800 (刪除)  800 325 104年11月06日 謝昌凱曾昦晟 陳德良 400 (刪除)  400  104年11月06日  陳德良 400 (刪除)  400 326 104年11月09日  蔡德亞 800 (刪除)  800 327 104年11月13日  駱○○ 400 (刪除)  400 328 104年11月16日  蔡流○ 800 (刪除)  800 329 104年11月17日  ○○○ 800 (刪除)  800 330 104年11月19日  詹寬仁 800 (刪除)  800 331 104年11月20日  盧朝鏗 800 (刪除)  800  104年11月20日  齊亞夫 800 (刪除)  800  104年11月20日  許志南 800 (刪除)  800 332 104年11月25日  黃泉銘 1000 (刪除)  1000 333 104年11月27日  陳炳元 400 (刪除)  400 334 104年12月03日  張閔昭 800 (刪除)  800 335 104年12月04日  齊亞夫 800 (刪除)  800  104年12月04日  沈坤通 800 (刪除)  800 336 104年12月05日  丙○○ 1600 丙○○ 2000 2800  104年12月05日  丙○○ 1600 (刪除)    104年12月05日  丙○○ 800 (刪除)    104年12月05日  丙○○ 800 (刪除)   337 104年12月06日  洪嘉○ 400 (刪除)  900  104年12月06日  朱順源 400 黃樹明 800   104年12月06日  朱順源 400 (刪除)    104年12月06日  朱順源 500 (刪除)   338 104年12月07日  莊○智 400 (刪除)  400  104年12月07日  范盛雄 800 (刪除)  800  104年12月07日  范盛雄 800 (刪除)  800 339 104年12月08日  曾德琳 800 (刪除)  800 340 104年12月11日  陳○○ 800 (刪除)  800  104年12月11日  陳○○ 800 (刪除)  800  104年12月11日  陳○○ 800 (刪除)  800 341 104年12月12日  陳乙賢 1000 陳乙賢 800 200  104年12月12日  陳乙賢 1600 陳乙賢 1000 600  104年12月12日  陳乙賢 1600 陳乙賢 1000 600  104年12月12日  陳乙賢 800 (刪除)  800 342 104年12月13日  (空白) 400 (刪除)  400  104年12月13日  汪文生 400 (刪除)  400  104年12月13日  丙○○ 2000 黃冠賢 800 400  104年12月13日    ○○賢丙○○ 800  343 104年12月14日  莊凱智 400 (刪除)  400  104年12月14日  程國峰 800 (刪除)  800 344 104年12月16日  呂昭正 800 (刪除)  800  104年12月16日  呂昭正 800 (刪除)  800 345 104年12月17日  張宗○ 800 (刪除)  800  104年12月17日  吳俊明 800 吳俊明 1000 2200  104年12月17日  吳俊明 1600 (刪除)    104年12月17日  吳俊明 800 (刪除)   346 104年12月18日  陳文獻 800 (刪除)  800  104年12月18日  陳文獻 800 (刪除)  800 347 104年12月20日  張文霖 800 (刪除)  800（原判決附表二誤載為1000）  104年12月20日  李世上 800 (刪除)  800  104年12月20日  許山場 800 (刪除)  800 348 104年12月24日  涂信仲 1000 涂信仲 800 200  104年12月24日  李○○ 800 (刪除)  800  104年12月24日  蘇美麗 800 (刪除)  800  104年12月24日  陳森意 800 (刪除)  800  104年12月24日  蔡瑞源 800 (刪除)  800 349 104年12月26日  王春木 1600 王春木 1000 600  104年12月26日  王春木 1600 王春木 1000 600  104年12月26日  張晉智 800 (刪除)  800  104年12月26日  高燦池 2000 高燦池 1000 1000 350 104年12月27日  譚有為 800 (刪除)  800 351 104年12月28日  李俊良 800 (刪除)  800 352 104年12月29日  吳○鵬 800 (刪除)  800  104年12月29日  吳○鵬 800 (刪除)  800  104年12月29日  吳○鵬 800 (刪除)  800  104年12月29日  王世珉 800 (刪除)  800 353 104年12月30日  ○○安 800 (刪除)  800  104年12月30日  鄭夙貞 800 (刪除)  800 354 104年12月31日  張榮瑋 800 (刪除)  800 355 105年01月01日  丙○○ 800 (刪除)  800 356 105年01月02日  吳美佩 800 (刪除)  800  105年01月02日  吳美佩 800 (刪除)  800 357 105年1月4(5)日  黃光營 800 (刪除)  800  105年1月4(5)日  黃光營 800 (刪除)  800  105年1月4(5)日  黃光營 800 (刪除)  800  105年1月4(5)日  黃光營 800 (刪除)  800  105年1月4(5)日  黃光營 800 (刪除)  800 358 105年01月08日  李碧花 800 (刪除)  800 359 105年01月09日  丙○○蘇美如 1600 金美蘭丙○○ 800 800  105年01月09日  郭智昇 1600 (刪除)  1600 360 105年01月10日  張有碩 1000 (刪除)  1000  105年01月10日  黃一傑 800 (刪除)  800 361 105年01月11日  陳勝豐 2000 (刪除)  2000  105年01月11日  黃○昌 800 (刪除)  800 362 105年01月12日  黃能財 800 (刪除)  800  105年01月12日  倪慧倩 800 (刪除)  800  105年01月12日  劉為泰 800 (刪除)  800 363 105年01月13日  張雄飛 800 (刪除)  800  105年01月13日  陳銘志 800 (刪除)  800 364 105年01月14日  郭豊鈴 800 (刪除)  800  105年01月14日  陳慶豪 800 (刪除)  800  105年01月14日  邱吉茂 800 (刪除)  800 365 105年01月15日  丙○○ 800 (刪除)  800 366 105年01月17日  (空白) 400 (刪除)  2200  105年01月17日  (空白) 500 (刪除)    105年01月17日  (空白) 500 (刪除)    105年01月17日  (空白) 500 (刪除)    105年01月17日  (空白) 500 (刪除)    105年01月17日  (空白) 500 (刪除)    105年01月17日  謝文鋒 500 (刪除)    105年01月17日  李柏欣 400 (刪除)    105年01月17日  　 　 ○明強 800   105年01月17日  　 　 許山場 800  367 105年1月17(18)日  劉文華 800 (刪除)  800  105年1月17(18)日  劉文華 800 (刪除)  800  105年1月17(18)日  鄭建國 800 (刪除)  800  105年1月17(18)日  林自在 800 (刪除)  800  105年1月17(18)日  劉添元 800 (刪除)  800 368 105年01月19日  劉濯凱 800 (刪除)  800 369 105年01月20日  丙○○ 800 (刪除)  800  105年01月20日  丙○○ 800 (刪除)  800  105年01月20日  丙○○ 800 (刪除)  800  105年01月20日  丙○○ 1000 (刪除)  1000  105年01月20日  張育銘 2000 張育銘 1000 1000 370 105年01月22日  鄭O霖 800 (刪除)  800  105年01月22日  鄭有宏 800 (刪除)  800  105年01月22日  鄭有宏 1000 (刪除)  1000 371 105年01月24日  鄭立德 1000 (刪除)  1000  105年01月24日  洪育江 1600 (刪除)  1600  105年01月24日  宋鎮文 800 (刪除)  800  105年01月24日  李振○ 800 (刪除)  800 372 105年01月27日  齊亞夫 800 (刪除)  800  105年01月27日  齊亞夫 1000 (刪除)  1000 373 105年01月30日  王春木 800 (刪除)  800  105年01月30日  王仁傑(杰) 800 (刪除)  800  105年01月30日  王仁傑(杰) 800 (刪除)  800 374 105年01月31日  施盈孜 800 (刪除)  800  105年01月31日  王麗玲 800 (刪除)  800 375 105年02月01日  ○曉文 800 (刪除)  800  105年02月01日  陳勇○ 800 (刪除)  800 376 105年02月02日  江美玉 1000 (刪除)  1000  105年02月02日  許文淵 1000 (刪除)  1000  105年02月02日  陳志波 1600 (刪除)  1600 377 105年02月03日  司品襄 1600 丙○○ 1000 3200  105年02月03日  司品襄 1600 粘國泰丙○○ 1000   105年02月03日  司品襄 2000 (刪除)    105年02月03日  葉振生 800 (刪除)  800 378 105年02月04日  林毓翔 800 (刪除)  800  105年02月04日  吳慶生 2000 (刪除)  2000 379 105年02月08日  郭敬偵 2000 婁子才 1000 1000 380 105年02月09日  陳秀施 1000 (刪除)  1000 381 105年02月10日  (空白) 500 (刪除)  500 382 105年02月11日  李佳賢丙○○ 2000 (刪除)  2000  105年02月11日  李佳賢丙○○ 800 (刪除)  800  105年02月11日  李佳賢丙○○ 800 (刪除)  800  105年02月11日  李佳賢丙○○ 1000 (刪除)  1000 383 105年02月12日  欉麗玉 1600 (刪除)  1600 384 105年02月13日  劉荊揚 1000 (刪除)  1000 385 105年02月14日  許火能 800 (刪除)  800  105年02月14日  賴庚邦 800 (刪除)  800  105年02月14日  賴庚邦 800 (刪除)  800 386 105年02月15日  黃逸伶 1000 (刪除)  1000  105年02月15日  何明義 800 (刪除)  800 387 105年02月16日  黃寬銘 800 (刪除)  800  105年02月16日  黃寬銘 800 (刪除)  800  105年02月16日  黃寬銘 800 (刪除)  800  105年02月16日  齊亞夫 800 (刪除)  800 388 105年02月17日  吳鐵墻 800 (刪除)  800 389 105年02月19日  薛萬賜 800 (刪除)  800  105年02月19日  陳金山 800 (刪除)  800  105年02月19日  陳金山 800 (刪除)  800 390 105年02月20日  林鴻慶 1000 (刪除)  1000  105年02月20日  林鴻慶 800 (刪除)  800 391 105年02月21日  溫梓強 1000 (刪除)  1000  105年02月21日  楊經南 800 (刪除)  800 392 105年02月22日  周裕祥 800 (刪除)  800 393 105年02月23日  施文森 400 (刪除)  400 394 105年02月24日  溫家雄 800 (刪除)  800  105年02月24日  林瑞堂 800 (刪除)  800  105年02月24日  林瑞堂 800 (刪除)  800  105年02月24日  溫家雄或林瑞堂 800 (刪除)  800  105年02月24日  溫家雄或林瑞堂 1000 (刪除)  1000  105年02月24日  溫家雄或林瑞堂 800 (刪除)  800 395 105年02月25日  莊凱智 800 (刪除)  800  105年02月25日  溫家雄 800 (刪除)  800  105年02月25日  溫家雄 800 (刪除)  800  105年02月25日  溫家雄 800 (刪除)  800  105年02月25日  溫家雄 800 (刪除)  800  105年02月25日  溫家雄 800 (刪除)  800 396 105年02月26日  尤健仁 1000 尤健仁 800 200  105年02月26日  尤健仁 800 (刪除)  800 397 105年02月27日  (空白) 800 (刪除)  800  105年02月27日  周益銘 1600 (刪除)  1600 398 105年02月28日  藍秋鈴 1600 (刪除)  1600  105年02月28日  藍秋鈴 1600 (刪除)  1600 399 105年03月01日  王文模 800 (刪除)  800  105年03月01日  王文模 1000 (刪除)  1000  105年03月01日  王文模 800 (刪除)  800  105年03月01日  王文模 800 (刪除)  800 400 105年03月05日  陳裕豐 1600 (刪除)  1600  105年03月05日  金美蘭 2000 金美蘭 800 1200  105年03月05日  　 　 張炎福 800 -800(此部分無收入，惟於月報表記載收入為800，故標示為-800) 401 105年03月09日  陳永成 800 (刪除)  800  105年03月09日  陳永成 800 (刪除)  800 402 105年03月11日  鍾育達 1000 (刪除)  1000  105年03月11日  簡吉伸 800 (刪除)  800 403 105年03月12日  林文彬 800 (刪除)  800  105年03月12日  許哲維 800 (刪除)  800 404 105年01月13日  謝瑋貞 800 (刪除)  800 405 105年03月16日  洪源認 2000 (刪除)  2000 406 105年03月18日  (空白) 800 丙○○ 1600 -800(侵占金額為800，惟於月報表記載收入為1600，故標示為-800）  105年03月18日  (空白) 800 丙○○ 1600 -800(侵占金額為800，惟於月報表記載收入為1600，故標示為-800) 407 105年03月19日  李家豪 800 李家豪 1000 -200(侵占金額為800，惟於月報表記載收入為1000，故標示為-200) 408 105年03月20日  李○宏 800 (刪除)  800 409 105年03月22日  林木傳 800 (刪除)  800 410 105年3月23(25)日  張晃誠 2000 張晃誠 1000 1000 411 105年03月26日  林泳洲 800 (刪除)  800 412 105年03月28日  張明晏 800 (刪除)  800 413 105年03月29日  張治強 800 (刪除)  800  105年03月29日  張治強 800 (刪除)  800 414 105年04月01日  簡世志 800 (刪除)  800  105年04月01日  黃巧茹 1000 (刪除)  1000 415 105年04月02日  (空白) 2000 張金來 1600 400  105年04月02日  (空白) 2000 張金來 1600 400  105年04月02日  (空白) 1600 張金來 800 800  105年04月02日  (空白) 1600 (刪除)  1600  105年04月02日  施易良 800 (刪除)  800  105年04月02日  　 　 陳景明 800 -800(此部分無收入，惟於月報表記載收入為800，故標示為-800) 416 105年04月03日  林廉豪 1600 林廉豪 1000 600  105年04月03日  鄒志輝 1600 鄒志輝 800 800  105年04月03日  林廉豪 1000 松慶明 800 200  105年04月03日  鄒志輝 1000 松慶明 800 200 417 105年04月04日  張小澎 1600 張小澎 800 800  105年04月04日  邱宏達 2000 黃哲螢 800 1200  105年04月04日  分局總 800 (刪除)  800  105年04月04日  王明德 800 (刪除)  800 418 105年04月09日  李建豐 800 李明欽 1000 -200(侵占金額為800，惟於月報表記載收入為1000，故標示為-200)  105年04月09日  丙○○ 1000 (刪除)  1000 419 105年04月11日  魏建勝 800 (刪除)  800  105年04月11日  黃建基 800 (刪除)  800  105年04月11日  黃建基 800 (刪除)  800  105年04月11日  黃建基 800 (刪除)  800 420 105年04月13日  楊佩錡 800 (刪除)  800  105年04月13日  鄭政崇 1000 (刪除)  1000（原判決附表二誤載為800）  105年04月13日  鄭政崇 800 (刪除)  800 421 105年04月14日  廖訓文 800 (刪除)  800  105年04月14日  (空白) 800 (刪除)  800 422 105年04月15日  許正義 1600 (刪除)  1600 423 105年04月16日  黃君輝 400 (刪除)  400 424 105年04月22日  齊亞夫 800 (刪除)  800 425 105年04月24日  陳朝新 1000 陳朝新 800 200  105年04月24日  陳朝新 1000 陳朝新 800 200  105年04月24日  陳朝新 1000 陳朝新 800 200  105年04月24日  金明仁 1000 (刪除)  1000 426 105年4月25(27)日  金明仁 800 (刪除)  800  105年4月25(27)日  金明仁 800 (刪除)  800  105年4月25(27)日  金明仁 800 (刪除)  800  105年4月25(27)日  金明仁 800 (刪除)  800  105年4月25(27)日  魏聰明 1600 (刪除)  1600 427 105年04月29日  陳啟學 800 (刪除)  800 428 105年05月01日  ○台生 800 (刪除)  800  105年05月01日  謝正二 1000 (刪除)  1000  105年05月01日  謝正二 800 (刪除)  800  105年05月01日  劉宗輝 800 (刪除)  800 429 105年05月04日  陳威智 800 (刪除)  800 430 105年05月05日  柳得春 800 (刪除)  800 431 105年05月07日  何瑞文 800 (刪除)  800 432 105年05月09日  張鵬舉 1000 張鵬舉 800 200  105年05月09日  陳世勇 800 (刪除)  800  105年05月09日  陳清泉 800 (刪除)  800 433 105年05月13日  齊亞夫 1000 (刪除)  1000  105年05月13日  康志豪 800 (刪除)  800 434 105年05月14日  李明禧 1600 李明禧 1000 600 435 105年05月15日  張恆義 1000 (刪除)  1000  105年05月15日  陳清泉 800 (刪除)  800  105年05月15日  林木己 800 (刪除)  800 436 105年05月17日  陸臺生 800 (刪除)  800 437 105年05月19日  曾克修 800 (刪除)  800 438 105年05月21日  張文耀 800 劉德富 1000 -200(侵占金額為800，惟於月報表記載收入為1000，故標示為-200) 439 105年05月22日  劉華忠 400 (刪除)  400  105年05月22日  顏威 800 (刪除)  800 440 105年05月24日  陳福珍草 800 (刪除)  800  105年05月24日  陳福珍草 800 (刪除)  800 441 105年05月25日  蘇俞鈞 800 (刪除)  800  105年05月25日  蘇俞鈞 800 (刪除)  800 442 105年05月28日  蔡○任 1000 蔡清潭 800 200  105年05月28日  (空白) (空白) 鄭光峰 800 -800(此部分無收入，惟於月報表記載收入為800，故標示為-800)  105年05月28日  蘇炳吉 800 (刪除)  800  105年05月28日  蘇炳吉 800 (刪除)  800 443 105年05月30日  林朝棋 800 (刪除)  800  105年05月30日  林朝棋 800 (刪除)  800 444 105年06月03日  曾○晟 1000 (刪除)  1000 445 105年06月09日  羅文達 1000 (刪除)  1000  105年06月09日  余惟雄 1000 (刪除)  1000 446 105年06月10日  英巧茹 800 (刪除)  800  105年06月10日  呂定達 800 (刪除)  800 447 105年06月14日  陳和國 800 (刪除)  800  105年06月14日  楊建榮 800 (刪除)  800  105年06月14日  楊建榮 1600 (刪除)  1600 448 105年06月18日  葉明少 800 (刪除)  800  105年06月18日  鐘居旺 800 (刪除)  800 449 105年06月21日  陳國緣 800 (刪除)  800  105年06月21日  龔永祥 800 (刪除)  800  105年06月21日  陳明宏 800 (刪除)  800 450 105年06月22日  陳文財 800 (刪除)  800  105年06月22日  林禛雄 800 (刪除)  800  105年06月22日  林禛雄 800 (刪除)  800 451 105年06月24日  何燕菁 2000 (刪除)  2000 452 105年06月25日  胡文雄 1000 (刪除)  1000  105年06月25日  魏建龍 1000 (刪除)  1000 453 105年06月27日  吳華杰 800 (刪除)  800 454 105年07月01日 曾昦晟 賴萱如 800 (刪除)  800  105年07月01日  徐仲享 800 (刪除)  800  105年07月01日  徐仲享 800 (刪除)  800  105年07月01日  林一光 1000 (刪除)  1000 455 105年07月03日  岳清玲 800 (刪除)  800 456 105年07月04日  陳逸芬 1000 (刪除)  1000 457 105年07月10日  葉國雄 800 (刪除)  800  105年07月10日  曾敏雲 800 (刪除)  800  105年07月10日  陳德維 800 (刪除)  800 458 105年07月13日  楊智菁 1000 (刪除)  1000  105年07月13日  呂建明 800 (刪除)  800 459 105年07月14日  林明智 1000 (刪除)  1000 460 105年07月16日  許倚納 1000 (刪除)  1000  105年07月16日  何龍輝 1000 (刪除)  1000  105年07月16日  何龍輝 800 (刪除)  800 461 105年07月17日  竇雲川 1000 (刪除)  1000  105年07月17日  許倚納 1000 (刪除)  1000  105年07月17日  何龍輝 1000 (刪除)  1000  105年07月17日  何龍輝 800 (刪除)  800 462 105年07月18日  李金淼 800 (刪除)  800  105年07月18日  陳建來 800 (刪除)  800  105年07月18日  丙○○ 800 (刪除)  800  105年07月18日  丙○○ 800 (刪除)  800  105年07月18日  丙○○ 800 (刪除)  800 463 105年07月19日  李金淼 800 (刪除)  800  105年07月19日  葉耀欽 800 (刪除)  800  105年07月19日  葉耀欽 800 (刪除)  800  105年07月19日  葉耀欽 800 (刪除)  800  105年07月19日  葉耀欽 800 (刪除)  800 464 105年07月20日  洪金評 800 (刪除)  800  105年07月20日  黃忠輝 800 (刪除)  800  105年07月20日  黃忠輝 800 (刪除)  800  105年07月20日  黃忠輝 800 (刪除)  800  105年07月20日  韓文祥 800 (刪除)  800  105年07月20日  韓文祥 800 (刪除)  800 465 105年07月22日  英巧茹 800 (刪除)  800  105年07月22日  英巧茹 1000 (刪除)  1000 466 105年07月23日  ○龍輝 1000 (刪除)  1000 467 105年07月24日  賴平惠 800 (刪除)  800  105年07月24日  施富強 800 (刪除)  800 468 105年07月25日  賴平惠 800 (刪除)  800  105年07月25日  李嶽成 800 (刪除)  800  105年07月25日  鄭美秀 800 (刪除)  800  105年07月25日  鄭美秀 800 (刪除)  800  105年07月25日  李國簽 2000 (刪除)  2000 469 105年07月26日  鄒志評 800 (刪除)  800  105年07月26日  黃文彬 1000 (刪除)  1000 470 105年07月27日  蔡進隆 800 (刪除)  800 471 105年07月28日  宋慶進 800 (刪除)  800 472 105年07月29日  林文宏 800 (刪除)  800  105年07月29日  齊亞夫 800 (刪除)  800 473 105年07月30日  徐瑞芳 800 (刪除)  800  105年07月30日  張鳳麟 1000 (刪除)  1000 474 105年07月31日  謝雙雙 1000 (刪除)  1000  105年07月31日  謝雙雙 1000 (刪除)  1000  105年07月31日  謝雙雙 800 (刪除)  800  105年07月31日  黃保良 2000 (刪除)  2000  105年07月31日  李東和 800 (刪除)  800  105年07月31日  李東和 800 (刪除)  800  105年07月31日  許君煌 1600 (刪除)  1600 475 105年08月03日 曾昦晟游晟昱郝德安 葉大北 800 (刪除)  800 476 105年08月06日  楊國擇 800 (刪除)  800 477 105年08月08日  李金瑋 1000 (刪除)  1000 478 105年08月10日  楊東萍 800 (刪除)  800  105年08月10日  齊亞夫 800 (刪除)  800 479 105年08月11日  劉育杰 800 (刪除)  800 480 105年08月13日  張杏珠丙○○ 1600 (刪除)  1600  105年08月13日  張杏珠丙○○ 1000 (刪除)  1000  105年08月13日  張杏珠丙○○ 1000 丙○○ 800 200  105年08月13日  羅福明 1600 羅福明 800 800 481 105年08月14日  林勇志 800 (刪除)  800  105年08月14日  江俊宏 800 (刪除)  800  105年08月14日  揚書明 800 (刪除)  800  105年08月14日  揚書明 800 (刪除)  800 482 105年08月15日  彭小輝 800 (刪除)  800  105年08月15日  彭小輝 800 (刪除)  800  105年08月15日  彭小輝 800 (刪除)  800 483 105年08月19日  王俊雄 2000 (刪除)  2000  105年08月19日  宋宏祥 800 (刪除)  800 484 105年08月21日  陳春景 800 (刪除)  800  105年08月21日  陳○傑 1000 (刪除)  1000  105年08月21日  陳○傑 800 (刪除)  800 485 105年08月22日  廖英萍 1000 (刪除)  1000  105年08月22日  廖英萍 2000 (刪除)  2000  105年08月22日  廖英萍 800 (刪除)  800 486 105年08月24日  黃保良 2000 (刪除)  2000  105年08月24日  蔡長青 1000 (刪除)  1000  105年08月24日  蔡長青 800 (刪除)  800  105年08月24日  劉志宏 800 (刪除)  800 487 105年08月25日  黃保良 1600 (刪除)  1600  105年08月25日  黃保良 800 (刪除)  800  105年08月25日  黃保良 800 (刪除)  800  105年08月25日  蔡登學 800 (刪除)  800 488 105年08月26日  廖正誠 400 (刪除)  400  105年08月26日  齊亞夫 800 (刪除)  800 489 105年08月27日  劉玉龍 2000 (刪除)  2000（原判決附表二誤載為1000） 490 105年08月28日  劉朝欽 800 (刪除)  800  105年08月28日  詹喬愉 800 (刪除)  800 491 105年08月30日  康木榮 1000 (刪除)  1000 492 105年09月04日  雷永信 1600 (刪除)  1600 493 105年09月06日  陳國緣 800 (刪除)  800 494 105年09月07日  張仲浩 800 (刪除)  800  105年09月07日  杜金城 800 (刪除)  800 495 105年09月09日  黃東發 800 (刪除)  800 496 105年09月10日  鄧堯中 800 (刪除)  800 497 105年09月11日  鄧堯中 800 (刪除)  800 498 105年09月13日  齊亞夫 800 (刪除)  800 499 105年09月16日  李佳智 800 (刪除)  800 500 105年09月17日  吳夢潔 1000 (刪除)  1000 501 105年09月18日  邱茂郎 800 (刪除)  800  105年09月18日  邱茂郎 800 (刪除)  800 502 105年10月01日  ○文益 800 (刪除)  800 503 105年10月03日  陳威菖 800 (刪除)  800  105年10月03日  陳威菖 800 (刪除)  800  105年10月03日  陳威菖 800 (刪除)  800 504 105年10月05日  郭又郡 800 (刪除)  800 505 105年10月07日  王志平 1000 (刪除)  1000  105年10月07日  蘇耿毅 800 (刪除)  800 506 105年10月08日  蘇信昌 800 (刪除)  800  105年10月08日  蘇信昌 800 (刪除)  800 507 105年10月09日  許秀專 1000 許秀專 800 200  105年10月09日  白崇享 1000 白崇享 800 200  105年10月09日  白崇享 2000 (刪除)  2000  105年10月09日  吳美玲 800 (刪除)  800  105年10月09日  林俊昌 800 (刪除)  800 508 105年10月15日  黃正一 800 (刪除)  800 509 105年10月16日  ○○○ 1000 (刪除)  1000  105年10月16日  賴 800 (刪除)  800 510 105年10月20日  李加福 800 (刪除)  800 511 105年10月22日  曾珣姿 800 (刪除)  800 512 105年10月26日  呂永州 800 (刪除)  800 513 105年10月29日  張崇平 800 (刪除)  800  105年10月29日  張崇平 800 (刪除)  800 514 105年10月30日  王麗玲 800 (刪除)  800  105年10月30日  王麗玲 800 (刪除)  800 515 105年11月02日  黃登溪 800 (刪除)  800 516 105年11月03日  黃華全丙○○(所長訂) 800 (刪除)  800 517 105年11月07日  郭欣怡 1000 (刪除)  1000  105年11月07日  郭欣怡 1000 (刪除)  1000 518 105年11月12日  陳榮輝 1600 (刪除)  1600 519 105年11月18日  古翠華 800 (刪除)  800 520 105年11月19日  陳麗琴 800 (刪除)  800  105年11月19日  林益鋒 800 (刪除)  800  105年11月19日  張宗安 800 (刪除)  800  105年11月19日  張宗安 800 (刪除)  800  105年11月19日  丙○○或洪忠權 800 (刪除)  800 521 105年11月25日  陳志義 800 (刪除)  800  105年11月25日  陳志義 800 (刪除)  800 522 105年11月26日  陳俊維 800 (刪除)  800  105年11月26日  陳俊維 1000 (刪除)  1000 523 105年11月27日  蔡正雄 800 (刪除)  800  105年11月27日  蔡正雄 800 (刪除)  800  105年11月27日  蔡正雄 800 (刪除)  800  105年11月27日  蔡正雄 800 (刪除)  800 524 105年11月28日  丙○○ 800 (刪除)  800  105年11月28日  馬挹茅 800 (刪除)  800 525 105年11月30日  林明源 800 (刪除)  800  105年11月30日  何秉修 800 (刪除)  800  105年11月30日  何秉修 800 (刪除)  800 526 105年12月1(2)日  劉○銓 1000 (刪除)  1000  105年12月1(2)日  劉○銓 800 (刪除)  800  105年12月1(2)日  劉○銓 1000 (刪除)  1000  105年12月1(2)日  劉○銓 800 (刪除)  800 527 105年12月03日  張政明 2000 (刪除)  2000  105年12月03日  張政明 1000 (刪除)  1000  105年12月03日  張政明 1000 (刪除)  1000  105年12月03日  張政明 1000 (刪除)  1000  105年12月03日  張政明 1600 (刪除)  1600 528 105年12月04日  吳進興 800 (刪除)  800  105年12月04日  陳詩經 1000 (刪除)  1000  105年12月04日  林來春 800 (刪除)  800 529 105年12月08日  何貴榮 800 (刪除)  800  105年12月08日  何貴榮 800 (刪除)  800 530 105年12月10日  何英宗 1000 劉帽中 800 200  105年12月10日  何英宗 1000 劉帽中 800 200  105年12月10日  蘇政忠 1600 蘇政忠 800 800  105年12月10日  陳永江 800 (刪除)  800 531 105年12月11日  黃如婷 1000 (刪除)  1000 532 105年12月14日  張淑玲 1600 (刪除)  1600 533 105年12月16日  沈萬爐 800 (刪除)  800  105年12月16日  胡文雄 800 (刪除)  800  105年12月16日  胡文雄 800 (刪除)  800 534 105年12月17日  何瑞文 800 (刪除)  800 535 105年12月21日  鍾寧 800 (刪除)  800 536 105年12月22日  朱錦榮 800 (刪除)  800  105年12月22日  董志忠 800 (刪除)  800 537 105年12月23日  謝偵祥 800 (刪除)  800  105年12月23日  戴明祥 800 (刪除)  800  105年12月23日  丙○○ 800 (刪除)  800  105年12月23日  丙○○ 800 (刪除)  800  105年12月23日  柯百練 1000 (刪除)  1000 538 105年12月25日  楊靜雯 1000 (刪除)  1000  105年12月25日  李鵬程 1000 (刪除)  1000 539 105年12月26日  丙○○ 800 (刪除)  800  105年12月26日  丙○○ 800 (刪除)  800 540 105年12月27日  劉洪璋 800 (刪除)  800  105年12月27日  丙○○陳學問 1000 (刪除)  1000  105年12月27日  丙○○ 800 (刪除)  800  105年12月27日  朱昭勝 800 (刪除)  800  105年12月27日  吳英鵬 800 (刪除)  800  105年12月27日  羅一癸 800 (刪除)  800 541 105年12月28日  丙○○ 800 (刪除)  800 542 105年12月29日  丙○○ 800 (刪除)  800 543 105年12月30日  李景文 800 (刪除)  800  105年12月30日  李景文 800 (刪除)  800  105年12月30日  李景文 800 (刪除)  800 544 106年01月03日  陳漢明 800 (刪除)  800  106年01月03日  楊仁讚 800 (刪除)  800  106年01月03日  周瑞榮 800 (刪除)  800  106年01月03日  周瑞榮 800 (刪除)  800 545 106年01月05日  丙○○ 800 (刪除)  800  106年01月05日  丙○○ 800 (刪除)  800  106年01月05日  彭孝偉 800 (刪除)  800 546 106年01月08日  林星龍 800 (刪除)  800  106年01月08日  陳昆榮 800 (刪除)  800  106年01月08日  陳昆榮 800 (刪除)  800 547 106年01月09日  劉添元 800 (刪除)  800  106年01月09日  陳嘉岩 800 (刪除)  800  106年01月09日  陳嘉岩 800 (刪除)  800  106年01月09日  陳嘉岩 800 (刪除)  800  106年01月09日  丙○○ 800 (刪除)  800 548 106年01月10日  陳學問 800 (刪除)  800 549 106年01月11日  劉興來 800 (刪除)  800  106年01月11日  劉興來 800 (刪除)  800 550 106年01月12日  陳民雄 1000 (刪除)  1000 551 106年01月14日  張榮田 800 (刪除)  800  106年01月14日  張榮田 800 (刪除)  800  106年01月14日  張榮田 800 (刪除)  800  106年01月14日  張榮田 800 (刪除)  800 552 106年01月15日  邱永奇 800 (刪除)  800  106年01月15日  陳鈞傑 800 (刪除)  800  106年01月15日  陳鈞傑 800 (刪除)  800 553 106年1月15(16)日  丙○○ 800 (刪除)  800  106年1月15(16)日  鄭水永 800 (刪除)  800 554 106年01月18日  洪聰健 800 (刪除)  800 555 106年01月19日  林寬裕 800 (刪除)  800  106年01月19日  李淑麗 800 (刪除)  800  106年01月19日  丙○○ 800 (刪除)  800  106年01月19日  林如山 800 (刪除)  800 556 106年01月20日  劉家宏 800 (刪除)  800  106年01月20日  劉家宏 800 (刪除)  800  106年01月20日  劉家宏 800 (刪除)  800  106年01月20日  劉家宏 800 (刪除)  800  106年01月20日  侯宗延 1000 (刪除)  1000 557 106年01月21日  廖威淳 800 (刪除)  800  106年01月21日  賴彥金 800 (刪除)  800  106年01月21日  林坤熔 800 (刪除)  800 558 106年01月22日  馬黎明 800 (刪除)  800  106年01月22日  施修勇 1600 施修勇 800 800  106年01月22日  卓正璽 1000 (刪除)  1000  106年01月22日  丙○○ 800 (刪除)  800  106年01月22日  丙○○ 800 (刪除)  800  106年01月22日  丙○○ 800 (刪除)  800 559 106年01月23日  林宗禮 800 (刪除)  800  106年01月23日  丙○○ 800 (刪除)  800  106年01月23日  丙○○ 800 (刪除)  800  106年01月23日  劉澤元 800 (刪除)  800  106年01月23日  周明君 800 (刪除)  800  106年01月23日  許阿品 800 (刪除)  800  106年01月23日  胡毓煌 1000 (刪除)  1000  106年01月23日  方鵬程 800 (刪除)  800  106年01月23日  蘇峯幼 1000 (刪除)  1000 560 106年01月27日  王啟川 1000 (刪除)  1000  106年01月27日  蘇峯幼 1000 (刪除)  1000  106年01月27日  張中輝 1600 張中輝 1000 600  106年01月27日  張中輝 1600 張中輝 1000 600 561 106年01月28日  洪金江 800 (刪除)  800  106年01月28日  洪金長 800 (刪除)  800 562 106年01月29日  王啟川 1000 王啟川 800 200  106年01月29日  鍾萬春 1000 鍾萬春 800 200  106年01月29日  鍾萬春 1600 鍾萬春 800 800  106年01月29日  鄭協明 1000 (刪除)  1000 563 106年01月30日  陳阿鍊 1000 (刪除)  1000  106年01月30日  陳阿鍊 800 (刪除)  800 564 106年01月31日  鄭進忠 1600 (刪除)  1600 565 106年02月01日  蔡萬福 800 (刪除)  800  106年02月01日  劉志成 1000 (刪除)  1000  106年02月01日  蕭富薰 1000 (刪除)  1000 566 106年02月02日  陳世運 800 (刪除)  800  106年02月02日  賴安盛 1000 (刪除)  1000  106年02月02日  李高德 800 (刪除)  800  106年02月02日  朱永安 800 (刪除)  800 567 106年02月2(3)  陳世運 800 (刪除)  800  106年02月2(3)日  林文福 800 (刪除)  800  106年02月2(3)日  黃巧茹 1000 (刪除)  1000  106年02月2(3)日  張耀翰 800 (刪除)  800  106年02月2(3)日  陳增貴或蔡組長 800 (刪除)  800  106年02月03日  蔡清憲或林柏宇 800 (刪除)  800 568 106年02月06日  吳一鳴 800 (刪除)  800  106年02月06日  李進和 800 (刪除)  800  106年02月06日  陳碧宜 1000 (刪除)  1000  106年02月06日  劉榔 800 (刪除)  800 569 106年02月07日  鄭于紋 800 (刪除)  800 570 106年02月08日  莊銀漿 800 (刪除)  800  106年02月08日  李添和 800 (刪除)  800  106年02月08日  何林莊 800 (刪除)  800  106年02月08日  劉景文或丁紹恭 800 (刪除)  800  106年02月08日  劉景文或丁紹恭 1000 (刪除)  1000 571 106年02月09日  丙○○ 1000 (刪除)  1000  106年02月09日  李志賢 800 (刪除)  800  106年02月09日  陳墀森 1000 (刪除)  1000 572 106年02月10日  羅依華 800 (刪除)  800  106年02月10日  蘇天旭 1000 (刪除)  1000 573 106年02月11日  陳名臻 1000 (刪除)  1000 574 106年02月12日  劉坤德 800 (刪除)  800  106年02月12日  吳中正 800 (刪除)  800 575 106年02月14日  陳國文 800 (刪除)  800  106年02月14日  陳國文 800 (刪除)  800 576 106年02月15日  陳純峰 800 (刪除)  800 577 106年02月18日  蔡長植 800 (刪除)  800 578 106年02月26日  丙○○ 800 (刪除)  800  106年02月26日  丙○○ 800 (刪除)  800 579 106年03月01日  吳育仁 800 (刪除)  800 580 106年03月02日  陳正義 800 (刪除)  800 581 106年03月03日  丙○○ 800 (刪除)  800 582 106年03月04日  林志明 1000 (刪除)  1000  106年03月04日  高復升 800 (刪除)  800 583 106年03月05日  劉東旭 800 (刪除)  800  106年03月05日  黃建鐘 800 (刪除)  800 584 106年03月08日  顏孟甫 800 (刪除)  800  106年03月08日  顏孟甫 800 (刪除)  800 585 106年03月12日  胡龍沛 800 (刪除)  800  106年03月12日  胡龍沛 800 (刪除)  800  106年03月12日  胡龍沛 800 (刪除)  800  106年03月12日  汪亮松 800 (刪除)  800 586 106年03月13日  林○○ 800 (刪除)  800  106年03月13日  方崧榕 800 (刪除)  800  106年03月13日  方崧榕 800 (刪除)  800  106年03月13日  方崧榕 800 (刪除)  800  106年03月13日  方崧榕 800 (刪除)  800 587 106年03月15日  陳勝豐 800 (刪除)  800 588 106年03月17日  施修勇 1000 (刪除)  1000  106年03月17日  齊亞夫 800 (刪除)  800  106年03月17日  何瑞文 800 (刪除)  800 589 106年03月18日  何瑞文 800 (刪除)  800  106年03月18日  陳恒洛 800 (刪除)  800  106年03月18日  曾宥理 800 (刪除)  800 590 106年03月20日  李宸翰 800 (刪除)  800 591 106年03月22日  張雲昆 800 (刪除)  800 592 106年03月23日  郭正義 800 (刪除)  800 593 106年3月24(25)日  蔡明強 800 (刪除)  800  106年3月24(25)日  陳文成 800 (刪除)  800  106年3月24(25)日  丙○○ 800 (刪除)  800  106年3月24(25)日  曾明輝 800 (刪除)  800 594 106年3月27(28)日  ○信元 800 (刪除)  800  106年3月27(28)日  蕭添山 800 (刪除)  800  106年3月27(28)日  陳逸君 800 (刪除)  800  106年3月27(28)日  柯政村 800 (刪除)  800 595 106年03月29日  林聰磐 800 (刪除)  800  106年03月29日  林聰磐 800 (刪除)  800  106年03月29日  龔嘉盛 800 (刪除)  800  106年03月29日  江秋槍 800 (刪除)  800 596 106年04月01日  黃輝南 800 (刪除)  800  106年04月01日  陳泰章 800 (刪除)  800 597 106年04月02日  王理正 800 (刪除)  800 598 106年04月08日  胡基南 800 (刪除)  800 599 106年04月09日  鄭協明 1000 (刪除)  1000  106年04月09日  蔡文堅 800 (刪除)  800 600 106年04月10日  李金○ 800 (刪除)  800 601 106年04月11日  黃哲雍 800 (刪除)  800 602 106年4月12(14)日  黃哲雍 800 (刪除)  800  106年4月12(14)日  鄭晏昇 1000 (刪除)  1000 603 106年04月15日  謝 800 (刪除)  800  106年04月15日  翁雅芬 800 (刪除)  800 604 106年04月17日  陳裔縞 800 (刪除)  800  106年04月17日  陳啟學 800 (刪除)  800  106年04月17日  蔡平源 800 (刪除)  800 605 106年04月21日  廖剛富 800 (刪除)  800 606 106年04月24日  蘇國龍 800 (刪除)  800  106年04月24日  蘇國龍 800 (刪除)  800  106年04月24日  蘇國龍 800 (刪除)  800  106年04月24日  蘇國龍 800 (刪除)  800  106年04月24日  陳建發 800 (刪除)  800 607 106年04月28日  庾哲寅 800 (刪除)  800  106年04月28日  劉智淵 800 (刪除)  800 608 106年04月29日  蔡耀德 800 (刪除)  800  106年04月29日  蔡耀德 800 (刪除)  800  106年04月29日  廖建堯 1000 (刪除)  1000 609 106年05月01日 游晟昱郝德安陳昱光 林明雄 800 (刪除)  800 610 106年05月02日  徐清池 800 (刪除)  800 611 106年05月05日  吳鳳紋 1000 (刪除)  1000 612 106年05月08日  陳子端 800 (刪除)  800  106年05月08日  陳清泉 800 (刪除)  800  106年05月08日  黃雍旭 800 (刪除)  800  106年05月08日  黃雍旭 1000 (刪除)  1000 613 106年05月11日  鍾正財 800 (刪除)  800  106年05月11日  鍾正財 800 (刪除)  800  106年05月11日  鍾正財 800 (刪除)  800 614 106年05月12日  崔益忠 800 (刪除)  800  106年05月12日  洪進發 800 (刪除)  800  106年05月12日  張恒義 800 (刪除)  800 615 106年5月15(16)日  曾○坤 800 (刪除)  800  106年5月15(16)日  曾○坤 800 (刪除)  800 616 106年05月17日  辛濟國 800 (刪除)  800 617 106年05月18日  林炳榮 800 (刪除)  800  106年05月18日  林炳榮 800 (刪除)  800  106年05月18日  林炳榮 800 (刪除)  800 618 106年05月19日  許世旻 800 (刪除)  800  106年05月19日  許世旻 800 (刪除)  800 619 106年05月20日  邱瓊志 1000 邱瓊志 800 200  106年05月20日  邱瓊志 1000 邱瓊志 800 200 620 106年05月25日  侯志誠 800 (刪除)  800 621 106年05月26日  陳思廷 800 (刪除)  800  106年05月26日  丙○○ 800 (刪除)  800  106年05月26日  丙○○ 800 (刪除)  800  106年05月26日  丙○○ 800 (刪除)  800 622 106年05月27日  洪進彰 1000 洪進彰 800 200  106年05月27日  林明鴻 800 (刪除)  800 623 106年05月29日  林○煙 800 (刪除)  800 624 106年05月31日  彭武督 800 (刪除)  800  106年05月31日  彭武督 800 (刪除)  800 625 106年06月24日  余育成 800 (刪除)  800  106年06月24日  余育成 800 (刪除)  800 626 106年06月26日  陳國梁 800 (刪除)  800 627 106年07月09日  何湘一 1000 (刪除)  1000 628 106年07月10日  黃樵檳 800 (刪除)  800 629 106年07月16日  徐士傑 800 (刪除)  800 630 106年07月17日  施桑田 800 (刪除)  800 631 106年07月20日  鄭瀚鎰 800 (刪除)  800  106年07月20日  簡耀宗 800 (刪除)  800 632 106年07月21日  林星龍 800 (刪除)  800 633 106年07月25日  黃峰亮 800 (刪除)  800 634 106年07月27日  張炎山 800 (刪除)  800  106年07月27日  張炎山 800 (刪除)  800  106年07月27日  張炎山 800 (刪除)  800  106年07月27日  張炎山 800 (刪除)  800  106年07月27日  張炎山 800 (刪除)  800 635 106年08月05日 陳昱光 丙○○ 800 (刪除)  800  106年08月05日  魏淑娟 800 (刪除)  800 636 106年08月06日  王昀樺 800 (刪除)  800 637 106年08月07日  王昀樺 1000 (刪除)  1000  106年08月07日  王昀樺 800 (刪除)  800 638 106年08月08日  丙○○（原判決附表二誤載為莊邱益 ） 800 (刪除)  800  106年08月08日  吳○錦 800 (刪除)  800 639 106年08月10日  劉守德 1000 (刪除)  1000  106年08月10日  劉守德 1000 (刪除)  1000  106年08月10日  劉守德 1000 (刪除)  1000 640 106年08月12日  賴明輝 800 (刪除)  800  106年08月12日  賴明輝 800 (刪除)  800  106年08月12日  簡榮甫 800 (刪除)  800  106年08月12日  周左雄 1000 (刪除)  1000 641 106年08月15日  周坤雄 1000 (刪除)  1000 642 106年08月16日  郭柏宏 1000 林達凱 800 200  106年08月16日  郭柏宏 1000 郭柏宏 800 200  106年08月16日  郭柏宏 800 (刪除)  800  106年08月16日  高婉如 800 (刪除)  800 643 106年08月18日  劉明坤 800 (刪除)  800 644 106年08月19日  江東洲 1000 江東洲 800 200  106年08月19日  江東洲 1000 (刪除)  1000  106年08月19日  李昱頡 800 (刪除)  800 645 106年08月20日  簡明良 1000 簡明良 800 200 646 106年08月21日  古進宏 800 (刪除)  800 647 106年09月08日 陳昱光陳宥丞 張竣翔 800 (刪除)  800  106年09月08日  張竣翔 800 (刪除)  800 648 106年09月09日  龔才容 1000 (刪除)  1000 649 106年09月14日  林方正 800 (刪除)  800  106年09月14日  張竣翔 800 (刪除)  800 650 106年09月16日  趙貴貿 800 (刪除)  800 651 106年09月17日  伍金賢 800 (刪除)  800  106年09月17日  伍金賢 800 (刪除)  800 652 106年09月18日  陳龍川 800 (刪除)  800  106年09月18日  陳文泉 1000 (刪除)  1000 653 106年09月22日  鄭文興 800 (刪除)  800  106年09月22日  陳文峯 1000 (刪除)  1000 654 106年09月23日  張瑋琦 800 (刪除)  1800  106年09月23日  張瑋琦 1000 (刪除)    106年09月23日  鍾瑾瑛 800 (刪除)    106年09月23日  陳文宗 800 (刪除)    106年09月23日  　 　 洪進彰 800   106年09月23日  　 　 丙○○ 800  655 106年09月24日  陳炳杉 800 (刪除)  800  106年09月24日  莊永和 800 (刪除)  800 656 106年09月30日  王理正 1000 (刪除)  1000（原判決附表二誤載為800） 657 106年10月01日  莊朝順 800 (刪除)  800 658 106年10月02日  謝國思(恩) 800 詹永財 1000 600  106年10月02日  謝國思(恩) 800 (刪除)   659 106年10月05日  徐建銘 800 (刪除)  800  106年10月05日  徐建銘 800 (刪除)  800 660 106年10月07日  丙○○ 800 (刪除)  800 661 106年10月08日  李榮嘉 800 (刪除)  800 662 106年10月09日  黃春泰 1000 (刪除)  1000  106年10月09日  黃春泰 800 (刪除)  800  106年10月09日  許龍山 800 (刪除)  800  106年10月09日  許龍山 800 (刪除)  800  106年10月09日  英巧茹 800 (刪除)  800 663 106年10月11日  鄭中財 800 (刪除)  800 664 106年10月13日  蔡禎祥 1000 (刪除)  1000  106年10月13日  蔡禎祥 1000 (刪除)  1000 665 106年10月16日  蕭志恩 800 (刪除)  800  106年10月16日  蕭志恩 800 (刪除)  800  106年10月16日  蕭志恩 800 (刪除)  800  106年10月16日  蕭志恩 800 (刪除)  800 666 106年10月20日  ○○○ 800 (刪除)  800 667 106年10月21日  陳昭佑 1000 (刪除)  1000（原判決附表二誤載為200） 668 106年10月23日  黃素玲 800 (刪除)  800  106年10月23日  黃素玲 800 (刪除)  800 669 106年10月27日  莫怡珍 800 (刪除)  800  106年10月27日  莫怡珍 800 (刪除)  800  106年10月27日  莫怡珍 800 (刪除)  800  106年10月27日  莫怡珍 800 (刪除)  800 670 106年10月28日  吳文景 800 (刪除)  800  106年10月28日  吳文景 800 (刪除)  800 671 106年10月31日  柯妏清 800 (刪除)  800 672 106年11月01日  柯妏清 800 (刪除)  800 673 106年11月05日  徐益利 800 (刪除)  800  106年11月05日  徐益利 800 (刪除)  800  106年11月05日  徐益利 800 (刪除)  800  106年11月05日  何俊賢 800 (刪除)  800 674 106年11月08日  蔡豐年 800 (刪除)  800 675 106年11月10日  曾胤傑 800 (刪除)  800  106年11月10日  林晉毅 1000 林晉毅 800 200  106年11月10日  張紹峯 800 (刪除)  800  106年11月10日  劉柏松 1000 (刪除)  1000  106年11月10日  張承威 800 (刪除)  800 676 106年11月11日  李惠民 800 (刪除)  800  106年11月11日  松國華 1000 松國華 800 200  106年11月11日  松國華 1000 (刪除)  1000  106年11月11日  劉柏松 1000 (刪除)  1000  106年11月11日  劉柏松 800 (刪除)  800 677 106年11月13日  孫○慧 800 (刪除)  800  106年11月13日  山城 800 (刪除)  800 678 106年11月15日  柯汝清 800 (刪除)  800 679 106年11月16日  柯汝清 800 (刪除)  800  106年11月16日  黃進益 800 (刪除)  800  106年11月16日  許志南 800 (刪除)  800 680 106年11月17日  劉珮汝 800 (刪除)  800  106年11月17日  廖又臺 800 (刪除)  800 681 106年11月19日  李明欽 800 (刪除)  800  106年11月19日  方世昌 800 (刪除)  800  106年11月19日  方世昌 800 (刪除)  800  106年11月19日  金美蘭 800 (刪除)  800 682 106年11月22日  陸臺生 800 (刪除)  800  106年11月22日  楊台興 800 (刪除)  800 683 106年11月24日  廖惠貞 800 (刪除)  800  106年11月24日  廖惠貞 800 (刪除)  800  106年11月24日  廖惠貞 800 (刪除)  800 684 106年11月25日  蘇炳吉 1000 (刪除)  1000  106年11月25日  蘇炳吉 800 (刪除)  800 685 106年11月26日  簡士亮 800 (刪除)  800  106年11月26日  簡士亮 800 (刪除)  800  106年11月26日  簡士亮 800 (刪除)  800  106年11月26日  簡士亮 800 (刪除)  800  106年11月26日  賴彥余 1000 (刪除)  1000  106年11月26日  賴彥余 1000 (刪除)  1000  106年11月26日  林貴裕 800 (刪除)  800 686 106年11月30日  ○○○ 800 (刪除)  800 687 106年12月01日  辜亞夫 800 (刪除)  800 688 106年12月02日  江永達 1000 江永達 800 200  106年12月02日  江 800 (刪除)  800  106年12月02日  309 1000 (刪除)  1000 689 106年12月03日  (空白) 1000 (刪除)  1000 690 106年12月05日  葛映華 1000 (刪除)  1000 691 106年12月06日  蘇曹銘 800 (刪除)  800  106年12月06日  許益彰 800 (刪除)  800  106年12月06日  黃為傑 1000 (刪除)  1000 692 106年12月07日  洪振芳 800 (刪除)  800 693 106年12月09日  丙○○ 1000 (刪除)  1000  106年12月09日  丙○○ 1000 (刪除)  1000  106年12月09日  東埔飯店 800 (刪除)  800 694 106年12月10日  丙○○ 800 (刪除)  800  106年12月10日  趙振華 800 (刪除)  800  106年12月10日  丙○○ 800 (刪除)  800 695 106年12月11日  高○○ 800 (刪除)  800  106年12月11日  周坤雄 1000 (刪除)  1000 696 106年12月12日  張德勝 800 (刪除)  800  106年12月12日  郭建誠 800 (刪除)  800 697 106年12月14日  陳世堯 800 (刪除)  800  106年12月14日  陳世堯 800 (刪除)  800  106年12月14日  陳世堯 800 (刪除)  800 698 106年12月16日  何瑞文 800 (刪除)  800 699 106年12月17日  陳錦發 800 (刪除)  800  106年12月17日  賴崇良 1000 (刪除)  1000 700 106年12月18日  蔡勝茂 1000 (刪除)  1000  106年12月18日  柯進財 800 (刪除)  800 701 106年12月19日  盧靜妙 800 (刪除)  800 702 106年12月22(23)日  陳秋萍 800 (刪除)  800  106年12月22(23)日  陳秋萍 1000 (刪除)  1000  106年12月22(23)日  阮世琦 800 (刪除)  800  106年12月22(23)日  丙○○ 800 (刪除)  800 703 106年12月24日  林宜欣 800 (刪除)  800 704 106年12月25日  林怡君 800 (刪除)  800 705 106年12月26日  林慶裕 800 (刪除)  800 706 106年12月28日  林恆輝 800 (刪除)  800  106年12月28日  林恆輝 800 (刪除)  800  106年12月28日  林恆輝 800 (刪除)  800  106年12月28日  林貴裕 800 (刪除)  800 707 106年12月29日  丙○○ 800 (刪除)  800  106年12月29日  陳如錠 800 (刪除)  800  106年12月29日  丙○○ 800 (刪除)  800  106年12月29日  丙○○ 800 (刪除)  800  106年12月29日  林子隆 800 (刪除)  800 708 106年12月30日  徐榮勝 800 (刪除)  800  106年12月30日  503 1000 (刪除)  1000  106年12月30日  莊 1000 (刪除)  1000  106年12月30日  莊 800 (刪除)  800 709 106年12月31日  主任 800 (刪除)  800  106年12月31日  蔡光龍 800 (刪除)  800 710 107年01月01日  蔡宗哲 1000 (刪除)  1000 711 107年01月02日  李崑麟 800 (刪除)  800  107年01月02日  蔡明強 800 (刪除)  800 712 107年01月03日  丙○○ 800 (刪除)  800 713 107年01月04日  郭豊鈴 800 (刪除)  800 714 107年01月05日  田文生 800 (刪除)  800 715 107年01月06日  莊 1000 丙○○ 800 200  107年01月06日  莊 800 (刪除)  800  107年01月06日  張恒義 800 (刪除)  800  107年01月06日  張恒義 1000 (刪除)  1000  107年01月06日  張恒義 800 (刪除)  800 716 107年01月07日  張恒義 800 (刪除)  800  107年01月07日  沈萬爐 800 (刪除)  800 717 107年01月08日  賴明華 800 (刪除)  800  107年01月08日  賴明華 800 (刪除)  800 718 107年01月09日  陳寶峰 800 (刪除)  800 719 107年01月10日  黃○○ 800 (刪除)  800 720 107年01月11日  丙○○ 800 (刪除)  800  107年01月11日  陳永興 800 (刪除)  800  107年01月11日  施能善 800 (刪除)  800 721 107年01月12日  邱東富 800 (刪除)  800  107年01月12日  許秀專 800 (刪除)  800 722 107年01月14日  曾耀德 800 (刪除)  800  107年01月14日  蘇○○ 800 (刪除)  800 723 107年01月17日  蔡清潭 800 (刪除)  800 724 107年01月18日  林盈任 800 (刪除)  800  107年01月18日  詹淑華或李紹德 800 (刪除)  800  107年01月18日  詹淑華 800 (刪除)  800 725 107年01月19日  蘇木梁 800 (刪除)  800  107年01月19日  蘇木梁 800 (刪除)  800  107年01月19日  賴秀卿 1000 (刪除)  1000 726 107年01月20日  林○泓 800 (刪除)  800  107年01月20日  闕杏珍 800 (刪除)  800 727 107年01月21日  劉洹劭 800 (刪除)  800  107年01月21日  王明仁 800 (刪除)  800  107年01月21日  陳○誠 1000 陳X誠 800 200 728 107年01月23日  張恒義 800 (刪除)  800 729 107年01月24日  丙○○ 400 (刪除)  400  107年01月24日  賴朝根 800 (刪除)  800  107年01月24日  齊亞夫 800 (刪除)  800  107年01月24日  陳志昶 800 (刪除)  800  107年01月24日  翁子惠 800 (刪除)  800 730 107年01月25日  曾信融 800 (刪除)  800  107年01月25日  陳辰左 800 (刪除)  800 731 107年01月26日  劉秋金 1000 (刪除)  1000  107年01月26日  竇雲川 800 (刪除)  800 732 107年01月27日  齊亞夫 800 (刪除)  800 733 107年01月28日  陳澤寬 800 (刪除)  800  107年01月28日  陳逢連 800 (刪除)  800  107年01月28日  陳逢連 800 (刪除)  800 734 107年01月29日  呂 800 (刪除)  800  107年01月29日  蔡奇芳 800 (刪除)  800  107年01月29日  後勤 800 (刪除)  800  107年01月29日  林世輝 800 (刪除)  800 735 107年01月30日  鍾國雄 800 (刪除)  800  107年01月30日  陳漢明 800 (刪除)  800  107年01月30日  劉○智 800 (刪除)  800 736 107年01月31日  黃進益 800 (刪除)  800 737 107年02月01日  文剛慧 800 (刪除)  800  107年02月01日  邱裕仁 1000 (刪除)  1000  107年02月01日  丙○○ 800 (刪除)  800  107年02月01日  丙○○ 800 (刪除)  800 738 107年02月02日  陳文傑 1000 (刪除)  1000 739 107年02月04日  劉○男 800 (刪除)  800  107年02月04日  陳秋雲 1000 (刪除)  1000 740 107年02月05日  劉銘德 800 (刪除)  800  107年02月05日  江鴻義 1000 (刪除)  1000 741 107年02月06日  陳賜煌 1600 陳賜煌 1000 600 742 107年02月08日  陳宏信 1600 (刪除)  1600  107年02月08日  陳宏信 1600 (刪除)  1600 743 107年02月09日  王豪原 800 (刪除)  800  107年02月09日  陳俊偉 800 (刪除)  800 744 107年02月10日  李春益 800 (刪除)  800 745 107年02月12日  金美蘭 800 (刪除)  800  107年02月12日  金美蘭 800 (刪除)  800  107年02月12日  金美蘭 800 (刪除)  800  107年02月12日  楊仁讚 800 (刪除)  800 746 107年02月15日  王春木 1000 (刪除)  1000  107年02月15日  王春木 1000 (刪除)  1000  107年02月15日  黃正賢 800 (刪除)  800 747 107年02月16日  徐正茂 800 (刪除)  800  107年02月16日  徐正茂 800 (刪除)  800  107年02月16日  徐正茂 1000 (刪除)  1000  107年02月16日  徐正茂 800 (刪除)  800 748 107年02月18日  許裕仁 800 (刪除)  800  107年02月18日  阿科 1600 (刪除)  1600  107年02月18日  阿科 2000 (刪除)  2000 749 107年02月19日  (空白) 800 (刪除)  800  107年02月19日  陳瑞炘 800 (刪除)  800  107年02月19日  吳美玲 800 (刪除)  800 750 107年02月21日  齊亞夫 800 (刪除)  800  107年02月21日  齊亞夫 800 (刪除)  800 751 107年02月23日  (空白) 800 (刪除)  800 752 107年02月25日  胡振明 1000 (刪除)  1000  107年02月25日  陳碩欽 1000 (刪除)  1000 753 107年02月26日  ○○○ 800 (刪除)  800  107年02月26日  ○○○ 800 (刪除)  800  107年02月26日  ○○○ 800 (刪除)  800  107年02月26日  ○○○ 800 (刪除)  800  107年02月26日  ○○○ 800 (刪除)  800  107年02月26日  高進○ 800 (刪除)  800 754 107年02月27日  邱○和 800 (刪除)  800  107年02月27日  呂明相 800 (刪除)  800  107年02月27日  陳福進 800 (刪除)  800  107年02月27日  陳福進 800 (刪除)  800  107年02月27日  陳福進 800 (刪除)  800  107年02月27日  陳福進 800 (刪除)  800  107年02月27日  高進德 800 (刪除)  800 755 107年02月28日  吳三益 1600 (刪除)  1600 756 107年03月02日  呂憲政 1000 (刪除)  1000  107年03月02日  呂憲政 1600 (刪除)  1600  107年03月02日  呂憲政 1000 (刪除)  1000  107年03月02日  吳文祥 800 (刪除)  800 757 107年03月04日  全明財 1000 (刪除)  1000  107年03月04日  廖良珠 800 (刪除)  800  107年03月04日  廖良珠 800 (刪除)  800  107年03月04日  廖良珠 800 (刪除)  800 758 107年03月07日  吳品麟 800 (刪除)  800  107年03月07日  吳品麟 800 (刪除)  800  107年03月07日  吳品麟 800 (刪除)  800  107年03月07日  吳品麟 800 (刪除)  800  107年03月07日  吳品麟 800 (刪除)  800 759 107年03月10日  劉惟生 1000 (刪除)  1000  107年03月10日  劉惟生 800 (刪除)  800  107年03月10日  劉惟生 1000 (刪除)  1000 760 107年03月11日  曾建騰 800 (刪除)  800  107年03月11日  曾建騰 800 (刪除)  800  107年03月11日  鄭沛然 800 (刪除)  800 761 107年03月13日  李易霖 800 (刪除)  800  107年03月13日  李易霖 800 (刪除)  800 762 107年03月16日  齊亞夫 800 (刪除)  800  107年03月16日  鍾貞海 1000 (刪除)  1000  107年03月16日  鍾貞海 1000 (刪除)  1000  107年03月16日  洪銘佑 800 (刪除)  800 763 107年03月17日  梁郁瑩 800 (刪除)  800  107年03月17日  許潔怡 800 (刪除)  800  107年03月17日  (空白) 800 (刪除)  800 764 107年03月19日  候志誠 800 (刪除)  800 765 107年03月23日  陳甘 800 (刪除)  800  107年03月23日  陳甘 800 (刪除)  800 766 107年03月24日  李明○ 800 (刪除)  800  107年03月24日  羅訓誠 1600 (刪除)  1600 767 107年03月28日  戴茂盛 800 (刪除)  800  107年03月28日  戴茂盛 800 (刪除)  800 768 107年03月29日  張麗秋 800 (刪除)  800  107年03月29日  楊閎焜 1000 (刪除)  1000 769 107年04月01日  褚連○ 800 (刪除)  800 770 107年04月02日  褚連○ 800 (刪除)  800  107年04月02日  古順發 800 (刪除)  800  107年04月02日  古順發 800 (刪除)  800 771 107年04月04日  羅依婷 800 (刪除)  800  107年04月04日  李俊○ 1600 (刪除)  1600  107年04月04日  何瑞文 800 (刪除)  800 772 107年04月08日  黃文彬 800 (刪除)  800  107年04月08日  廖書緯 800 (刪除)  800  107年04月08日  李世緯 800 (刪除)  800  107年04月08日  洪宗勳 800 (刪除)  800 773 107年04月09日  黃文彬 800 (刪除)  800  107年04月09日  洪宗勳 800 (刪除)  800 774 107年04月11日  劉寬明 800  (刪除)  800  107年04月11日  林文宏 800  (刪除)  800  107年04月11日  林文宏 800  (刪除)  800 775 107年04月12日  劉彥佑 800  (刪除)  800 776 107年04月14日  蔡旻憲 1000  (刪除)  1000 777 107年04月20日  李建華 800  (刪除)  800  107年04月20日  李建華 1000  (刪除)  1000  107年04月20日  李建華 1000  (刪除)  1000 778 107年04月21日  鍾國雄 800  (刪除)  800 779 107年04月22日  許瑞丁 800  (刪除)  800 780 107年04月24日  王家佐 800  (刪除)  800 781 107年04月25日  劉彥佑 800  (刪除)  800 782 107年04月26日  林明寬 800  (刪除)  800 783 107年04月28日  李立春 800  (刪除)  800  107年04月28日  黃淑珍 800  (刪除)  800  107年04月28日  黃淑珍 800  (刪除)  800 784 107年04月29日  黃再興 800  (刪除)  800 785 107年05月01日 陳宥丞葉建麟 賴柏諺 800  (刪除)  800  107年05月01日  賴柏諺 800  (刪除)  800  107年05月01日  吳耀霖 800  (刪除)  800  107年05月01日  江裕宏 800  (刪除)  800 786 107年05月04日  江恒義 800  (刪除)  800 787 107年05月12日  莊榮華 1000  (刪除)  1000  107年05月12日  莊榮華 1600  (刪除)  1600  107年05月12日  莊榮華 1000  (刪除)  1000  107年05月12日  陳坤榮 800  (刪除)  800 788 107年05月19日  詹益利 800  (刪除)  800 789 107年05月20日  孫立采 800  (刪除)  800 790 107年05月21日  陳福榮 800  (刪除)  800 791 107年05月22日  陳福榮 800  (刪除)  800  107年05月22日  陳福榮 800  (刪除)  800 792 107年05月24日  林金和 800  (刪除)  800 793 107年05月25日  林勝忠 800  (刪除)  800  107年05月25日  江聖曉 1000  (刪除)  1000 794 107年05月26日  陳靜怡 800  (刪除)  800  107年05月26日  陳靜怡 800  (刪除)  800  107年05月26日  陳緹 1600  (刪除)  1600  107年05月26日  陳緹 1600  (刪除)  1600 795 107年06月03日  張恒義 800  (刪除)  800 796 107年06月07日  楊昌盛 800  (刪除)  800  107年06月07日  莊忠進 1000  (刪除)  1000 797 107年06月08日  李達文 800  (刪除)  800  107年06月08日  李達文 800  (刪除)  800  107年06月08日  李達文 800  (刪除)  800  107年06月08日  李達文 800  (刪除)  800 798 107年06月09日  蔡芳濱 800  (刪除)  800  107年06月09日  許潔怡 800  (刪除)  800 799 107年06月10日  蘇鳳秋 1000  (刪除)  1000  107年06月10日  蘇鳳秋 800  (刪除)  800  107年06月10日  蘇鳳秋 800  (刪除)  800 800 107年06月11日  鄭世威 800  (刪除)  800 801 107年06月13日  廖江陸 800  (刪除)  800 802 107年06月15日  蔡昆呈 800  (刪除)  800 803 107年06月16日  范玉良 800 許振明 1000 -200(侵占金額為2400，惟於月報表記載收入為2600，故標示為-200)  107年06月16日  楊漢賓 800 丙○○ 800   107年06月16日  東埔派出所 800 丙○○ 800   107年06月16日  東埔派出所 800 丙○○ 800  804 107年06月17日  廖剛富 800  (刪除)  800 805 107年06月23日  施碩朧 1000  (刪除)  1000  107年06月23日  李裕祥 800  (刪除)  800 806 107年06月26日  林得光 800  (刪除)  800  107年06月26日  林得光 800  (刪除)  800  107年06月26日  林得光 800  (刪除)  800 807 107年07月01日  林宜君 800  (刪除)  800  107年07月01日  藍文宗 1000  (刪除)  1000 808 107年07月04日  謝成富 800  (刪除)  800  107年07月04日  余坤明 800  (刪除)  800 809 107年07月07日  李忠儒 800  (刪除)  800  107年07月07日  林貽俊 800  (刪除)  800  107年07月07日  林貽俊 800  (刪除)  800  107年07月07日  林貽俊 800  (刪除)  800  107年07月07日  李忠儒 800  (刪除)  800  107年07月07日  李忠儒 800  (刪除)  800  107年07月07日  李忠儒 800  (刪除)  800  107年07月07日  李忠儒 800  (刪除)  800 810 107年07月13日  林貽俊 800  (刪除)  800  107年07月13日  林貽俊 800  (刪除)  800  107年07月13日  林貽俊 800  (刪除)  800  107年07月13日  林貽俊 1000  (刪除)  1000  107年07月13日  李忠儒 1000  (刪除)  1000 811 107年07月19日  黃國雄丙○○ 1000  (刪除)  1000  107年07月19日  吳宗憲 800  (刪除)  800 812 107年07月20日  許弘玉 800  (刪除)  800 813 107年07月21日  江東洲 1600  (刪除)  1600  107年07月21日  江東洲 1600  (刪除)  1600 814 107年07月22日  許志南 800  (刪除)  800 815 107年07月24日  鄭郁南 800  (刪除)  800  107年07月24日  鄭郁南 800  (刪除)  800 816 107年07月28日  劉宗輝 1000  (刪除)  1000  107年07月28日  劉宗輝 800  (刪除)  800  107年07月28日  丙○○ 1000  (刪除)  1000  107年07月28日  李致宏 800  (刪除)  800 817 107年07月29日  曾建鴻 800  (刪除)  800 818 107年08月01日  劉傑清 800  (刪除)  800 819 107年08月02日  劉炳忠 800  (刪除)  800 820 107年08月03日  劉國彬 800  (刪除)  800  107年08月03日  劉國彬 800  (刪除)  800 821 107年08月04日  何祈發 800  (刪除)  800 822 107年08月05日  何祈丙○○ 800  (刪除)  800  107年08月05日  林宜君 800  (刪除)  800 823 107年08月06日  楊龍祥 800  (刪除)  800  107年08月06日  楊明堂 1600 楊明堂 1000 600 824 107年08月07日  王克銘 800  (刪除)  800  107年08月07日  王克銘 800  (刪除)  800 825 107年08月08日  張鵬舉 800  (刪除)  800 826 107年08月10日  蔡昆呈 800  (刪除)  800  107年08月10日  林志丞 800  (刪除)  800 827 107年08月11日  陶於培 800  (刪除)  800  107年08月11日  張志崑 800  (刪除)  800 828 107年08月12日  丙○○ 800  (刪除)  800  107年08月12日  丙○○ 800  (刪除)  800  107年08月12日  黃仁雄 800  (刪除)  800 829 107年08月19日  洪瑞謙 800  (刪除)  800 830 107年09月01日 葉建麟 許懷台 800  (刪除)  800 831 107年09月06日  丙○○葉漢卿 800  (刪除)  800  107年09月06日   800  (刪除)  800  107年09月06日   800  (刪除)  800 832 107年09月07日  陳學問 800  (刪除)  800  107年09月07日  羅依華 800  (刪除)  800 833 107年09月10日  林康松 800 (刪除)  800 834 107年09月14日  陳廷維 1000 (刪除)  1000 835 107年09月15日  林恆輝 800 (刪除)  800  107年09月15日  林恆輝 800 (刪除)  800 836 107年09月22日  朱香蘭 800 (刪除)  800  107年09月22日  吳月伶 800 (刪除)  800 837 107年09月23日  何奇發 800 (刪除)  800  107年09月23日  詹炳章 1000 (刪除)  1000  107年09月23日  曾達宗 1000 (刪除)  1000  107年09月23日  陳正堅 1000 (刪除)  1000 838 107年09月24日  何奇發 800 陳正堅 1000 -200(侵占金額為800，惟於月報表記載收入為1000，故標示為-200) 839 107年09月25日  薛仲廷 800 (刪除)  800 840 107年09月28日  張高耀 800 (刪除)  800 841 107年10月01日  黃秀琴 800 (刪除)  800  107年10月01日  黃秀琴 800 (刪除)  800 842 107年10月03日  朱振華 800 (刪除)  800  107年10月03日  李國銘 800 (刪除)  800 843 107年10月04日  何新發 800 溫明和 1000 -200(侵占金額為800，惟於月報表記載收入為1000，故標示為-200) 844 107年10月05日  何新發 800 (刪除)  800  107年10月05日  朱琇蘭 800 (刪除)  800 845 107年10月06日  朱永安 1000 朱永安 800 200  107年10月06日  陳昌良 800 (刪除)  800  107年10月06日  陳昌良 800 (刪除)  800 846 107年10月07日  莊榮叡 1000 (刪除)  1000 847 107年10月08日  柯汶清 800 (刪除)  800  107年10月08日  李昌庭 800 (刪除)  800 848 107年10月09日  柯汝清 800 (刪除)  800  107年10月09日  陳亮宇 800 (刪除)  800 849 107年10月12日  李文益 1000 (刪除)  1000  107年10月12日  何瑞文 800 (刪除)  800 850 107年10月13日  許明正 800 (刪除)  800 851 107年10月17日  蔡明強 800 (刪除)  800 852 107年10月20日  黃怡傑 800 (刪除)  800 853 107年10月23日  羅嘉進或韓桓楊 800 (刪除)  800 854 107年10月25日  劉彥佑 800 (刪除)  800 855 107年10月26日  彭福祥 800 (刪除)  800 856 107年10月27日  全明仁 800 (刪除)  800  107年10月27日  詹○錡 800 (刪除)  800 857 107年10月28日  張高維 1000 (刪除)  1000 858 107年10月29日  吳秋鳴 800 (刪除)  800 859 107年11月02日  朱秀蘭 800 (刪除)  800  107年11月02日  黃錫東 800 (刪除)  800 860 107年11月03日  陳哲祥 800 (刪除)  800 861 107年11月05日  丙○○ 3200 金美蘭 2400 800 862 107年11月06日  丙○○ 3200 丙○○ 1600 1600  107年11月06日  陳明總 800 (刪除)  800  107年11月06日  吳耘蕙 800 (刪除)  800  107年11月06日  吳耘蕙 800 (刪除)  800 863 107年11月08日  陳錦德 800 (刪除)  800 864 107年11月09日  江義芳 800 (刪除)  800 865 107年11月12日  陳川定 800 (刪除)  800  107年11月12日  張鵬舉 800 (刪除)  800  107年11月12日  (空白) 800 (刪除)  800 866 107年11月14日  齊亞夫 800 (刪除)  800  107年11月14日  齊亞夫 800 (刪除)  800  107年11月14日  齊亞夫 800 (刪除)  800 867 107年11月15日  張鵬舉 800 (刪除)  800 868 107年11月16日  陳國緣 800 (刪除)  800 869 107年11月17日  齊亞夫 800 (刪除)  800  107年11月17日  詹益男 800 (刪除)  800  107年11月17日  詹益男 800 (刪除)  800  107年11月17日  詹益男 800 (刪除)  800  107年11月17日  詹益男 800 (刪除)  800  107年11月17日  詹益男 800 (刪除)  800 870 107年11月18日  王雨順 800 (刪除)  800  107年11月18日  王雨順 800 (刪除)  800  107年11月18日  王雨順 800 (刪除)  800  107年11月18日  王雨順 800 (刪除)  800 871 107年11月21日  王俊偉 800 (刪除)  800  107年11月21日  陳鳶飛 800 (刪除)  800 872 107年11月23日  熊任新 800 (刪除)  800 873 107年11月29日  梁壽山 800 (刪除)  800 874 107年12月01日 葉建麟徐顥昕 吳勇緯 800 (刪除)  800  107年12月01日  紀米育 800 (刪除)  800  107年12月01日  吳華哲 400 (刪除)  400 875 107年12月02日  蔡高敏 800 (刪除)  800 876 107年12月03日  劉念慈 800 (刪除)  800 877 107年12月05日  趙繼承 800 (刪除)  800  107年12月05日  趙繼承 800 (刪除)  800 878 107年12月06日  許龍山 800 (刪除)  800  107年12月06日  趙繼承 800 (刪除)  800 879 107年12月07日  許龍山 800 (刪除)  800 880 107年12月08日  張瀚文 1000 (刪除)  1000  107年12月08日  李正穎或陳榮榜 800 (刪除)  800  107年12月08日  李正穎 1600 李正穎 1000 600  107年12月08日  李正穎 1600 (刪除)  1600 881 107年12月09日  李運祺 800 (刪除)  800  107年12月09日  洪暄富 800 (刪除)  800  107年12月09日  洪暄富 800 (刪除)  800  107年12月09日  洪暄富 800 (刪除)  800  107年12月09日  洪暄富 800 (刪除)  800 882 107年12月10日  張銀華 800 (刪除)  800 883 107年12月11日  劉珈瑜 800 (刪除)  800  107年12月11日  劉珈瑜 800 (刪除)  800 884 107年12月14日  郭益圻 800 (刪除)  800 885 107年12月15日  林建良 1000 (刪除)  1000  107年12月15日  游國璽 1000 (刪除)  1000  107年12月15日  陳耀銘 800 (刪除)  800 886 107年12月16日  陳啟暉 800 (刪除)  800  107年12月16日  陳啟暉 800 (刪除)  800  107年12月16日  陳錫鎗 800 (刪除)  800  107年12月16日  洪振芳 800 (刪除)  800  107年12月16日  洪振芳 800 (刪除)  800 887 107年12月17日  洪振芳 800 (刪除)  800 888 107年12月18日  李依宸 800 (刪除)  800  107年12月18日  李依宸 800 (刪除)  800 889 107年12月19日  張明晏 800 (刪除)  800  107年12月19日  張資鎮 1000 (刪除)  1000 890 107年12月21日  林瑞堂 800 (刪除)  800  107年12月21日  林瑞堂 800 (刪除)  800  107年12月21日  張瑋麟 800 (刪除)  800  107年12月21日  張瑋麟 800 (刪除)  800  107年12月21日  張瑋麟 800 (刪除)  800 891 107年12月23日  廖宗能 800 (刪除)  800 892 107年12月24日  廖文毅 1000 (刪除)  1000  107年12月24日  金美蘭 800 (刪除)  800  107年12月24日  金美蘭 800 (刪除)  800  107年12月24日  金美蘭 800 (刪除)  800  107年12月24日  柯百練 800 (刪除)  800  107年12月24日  伍木成 800 (刪除)  800 893 107年12月25日  楊國正 1000 (刪除)  1000  107年12月25日  楊國正 1000 (刪除)  1000  107年12月25日  劉政男 800 (刪除)  800  107年12月25日  劉政男 800 (刪除)  800  107年12月25日  許文宣 800 (刪除)  800  107年12月25日  劉維東林冠杓 1000 (刪除)  1000 894 107年12月26日  馬富華 800 (刪除)  800  107年12月26日  馬富華 800 (刪除)  800 895 107年12月27日  劉昱廷 800 (刪除)  800  107年12月27日  魏敏正 800 (刪除)  800  107年12月27日  魏敏正 800 (刪除)  800  107年12月27日  魏敏正 800 (刪除)  800  107年12月27日  林坤興 800 (刪除)  800 896 107年12月28日  潘政民 800 (刪除)  800 897 107年12月30日  莊主長官 1000 (刪除)  1000  107年12月30日  莊主長官 1600 (刪除)  1600  107年12月30日  莊主長官 2000 (刪除)  2000 898 107年12月30(31)日  葉人豪 1600 (刪除)  1600  107年12月31日  莊主長官 800 丙○○ 1000 1600  107年12月31日  莊主長官 1000 (刪除)    107年12月31日  莊主長官 800 (刪除)   899 108年01月01日  鮑國民 800 (刪除)  800 900 108年01月03日  林坤熔 800 (刪除)  800 901 108年01月05日  黃金能 800 (刪除)  800  108年01月05日  黃金能 1000 (刪除)  1000 902 108年01月06日  黃墩銘 800 (刪除)  800  108年01月06日  劉州紋 1000 (刪除)  1000 903 108年01月08日  賴柏息 800 (刪除)  800  108年01月08日  丙○○ 800 (刪除)  800 904 108年01月12日  吳惠玲 1000 金美蘭 800 200  108年01月12日  賴興山 800 (刪除)  800  108年01月12日  賴興山 1600 (刪除)  1600 905 108年01月13日  尤世萱 800 (刪除)  800  108年01月13日  鄭世宏 1000 (刪除)  1000  108年01月13日  鄭世宏 800 (刪除)  800  108年01月13日  鄭景泮 800 (刪除)  800 906 108年01月14日  林芸羽 800 (刪除)  800  108年01月14日  林芸羽 800 (刪除)  800 907 108年01月15日  李榮縣 1000 (刪除)  1000  108年01月15日  蔡政吉 800 (刪除)  800 908 108年01月16日  黃坤亮 800 (刪除)  800  108年01月16日  長官 800 (刪除)  800 909 108年01月18日  謝國恩 800 (刪除)  800  108年01月18日  曹子城 1000 (刪除)  1000 910 108年01月19日  賴逸丰 800 (刪除)  800  108年01月19日  陳淑瑜 800 (刪除)  800  108年01月19日  蔡昆呈 800 (刪除)  800 911 108年01月21日  蘇貞允 800 (刪除)  800  108年01月21日  林巧霓 800 (刪除)  800 912 108年01月22日  李世緯 800 (刪除)  800 913 108年01月23日  林燦富 1000 (刪除)  1000 914 108年01月24日  曾勝益 800 (刪除)  800 915 108年01月25日  倪成江 800 (刪除)  800  108年01月25日  倪成江 800 (刪除)  800  108年01月25日  倪成江 800 (刪除)  800  108年01月25日  張良佑 800 張良佑 1000 -200(侵占金額為800，惟於月報表記載收入為1000，故標示為-200) 916 108年01月26日  齊亞夫 1000 (刪除)  1000 917 108年01月27日  吳品醒 1000 (刪除)  1000  108年01月27日  郭廷鍇 800 (刪除)  800  108年01月27日  許吉福 1000 (刪除)  1000 918 108年02月02日  闕杏珍 800 (刪除)  800  108年02月02日  王曉明 800 (刪除)  800  108年02月02日  賴銘遠 1000 (刪除)  1000 919 108年02月03日  闕杏珍 800 (刪除)  800  108年02月03日  郭邦家 800 (刪除)  800  108年02月03日  吳勝智 800 (刪除)  800 920 108年02月05日  葉人豪 1600 (刪除)  1600  108年02月05日  葉人豪 1600 (刪除)  1600 921 108年02月06日  謝聰德 1600 謝聰德 1000 600  108年02月06日  陳美秀 800 (刪除)  800  108年02月06日  李偉堯 800 (刪除)  800 922 108年02月07日  李偉堯 800 (刪除)  800  108年02月07日  李偉堯 800 (刪除)  800  108年02月07日  黃榮長 1600 黃榮長 1000 600  108年02月07日  鄭世光 2000 (刪除)  2000 923 108年02月08日  詹益楠 1600 詹益楠 1000 600 924 108年02月09日  潘玉鳳 1600 潘玉鳳 1000 600  108年02月09日  吳如彬 1000 (刪除)  1000  108年02月09日  吳如彬 1000 (刪除)  1000 925 108年02月10日  吳坤展 800 (刪除)  800 926 108年02月11日  劉建明 800 (刪除)  800  108年02月11日  劉建明 800 (刪除)  800  108年02月11日  劉建明 800 (刪除)  800  108年02月11日  劉建明 800 (刪除)  800 927 108年02月12日  林宗傑 800 (刪除)  800  108年02月12日  陳國緣 800 (刪除)  800  108年02月12日  陳國緣 800 (刪除)  800 928 108年02月13日  林宗傑 800 (刪除)  800  108年02月13日  林宗傑 800 (刪除)  800  108年02月13日  陳國緣 800 (刪除)  800  108年02月13日  陳國緣 800 (刪除)  800 929 108年02月14日  吳銘宜 1000 吳銘宜 800 200  108年02月14日  黃志敏 800 (刪除)  800  108年02月14日  劉秋金 800 (刪除)  800 930 108年02月15日  陳俊瑋 800 (刪除)  800 931 108年02月16(17)日  陳俊瑋或余士廷 400 (刪除)  400  108年02月16(17)日  闕杏珍 400 (刪除)  400  108年02月16(17)日  陳翔凱或余士廷 800 (刪除)  800 932 108年02月19日  蕭弘欽 800 (刪除)  800 933 108年02月20日  李卓寰 800 (刪除)  800  108年02月20日  李卓寰 800 (刪除)  800  108年02月20日  李卓寰 800 (刪除)  800  108年02月20日  王正田 800 (刪除)  800 934 108年02月22日  沙來進 800 (刪除)  800  108年02月22日  沙來進 800 (刪除)  800 935 108年02月23日  易靈 800 (刪除)  800 936 108年02月24日  陳東○ 800 (刪除)  800  108年02月24日  陳東○ 800 (刪除)  800 937 108年02月25日  陳清泉 800 (刪除)  800 938 108年02月28日  黃明祥 1000 (刪除)  1000  108年02月28日  簡○軒 1000 (刪除)  1000 939 108年03月02日 徐顥昕 何瑞文 800 (刪除)  800  108年03月02日  莊潭明 1000 (刪除)  1000  108年03月02日  陳劭珩 1600 陳劭珩 1000 600 940 108年03月04日  黃瑞仁 800 (刪除)  800  108年03月04日  陳清泉 800 (刪除)  800 941 108年03月05日  林榮華 800 (刪除)  800  108年03月05日  林榮華 800 (刪除)  800 942 108年03月06日  林英明 800 (刪除)  800  108年03月06日  林英明 800 (刪除)  800  108年03月06日  林英明 800 (刪除)  800  108年03月06日  莊 800 (刪除)  800 943 108年03月07日  陳秋霞 800 (刪除)  800  108年03月07日  陳秋霞 800 (刪除)  800  108年03月07日  陳秋霞 800 (刪除)  800  108年03月07日  陳秋霞 800 (刪除)  800  108年03月07日  陳秋霞 1000 (刪除)  1000 944 108年03月14日  劉德錦 800 (刪除)  800 945 108年03月17日  郭家源 800 (刪除)  800  108年03月17日  郭家源 800 (刪除)  800  108年03月17日  郭家源 800 (刪除)  800  108年03月17日  呂建中 800 (刪除)  800 946 108年03月22日  王順益 800 (刪除)  800  108年03月22日  黃逸伶 800 (刪除)  800 947 108年03月23日  蕭哲宗 800 (刪除)  800  108年03月23日  胡文雄 800 (刪除)  800  108年03月23日  吳炳修 800 (刪除)  800  108年03月23日  丙○○ 800 (刪除)  800  108年03月23日  劉文賢丙○○ 800 (刪除)  800 948 108年03月26日  方照瀛 800 (刪除)  800  108年03月26日  王怡仁 800 (刪除)  800 949 108年03月27日  江坤山 800 (刪除)  800  108年03月27日  李正峯 800 (刪除)  800 950 108年03月29日  陳俊宏 800 (刪除)  800 951 108年03月30日  莊雨倫 800 (刪除)  800 952 108年04月02日 徐顥昕林楷哲 郭建郎 800 (刪除)  800  108年04月02日  郭建郎 800 (刪除)  800 953 108年04月03日  李美雲 800 (刪除)  800 954 108年04月05日  李威震 2000 李威震 800 1200  108年04月05日  嚴○○ 1600 李威震 800 800 955 108年04月06日  周軒萱 800 (刪除)  800 956 108年04月08日  蘇詠倫 800 (刪除)  800 957 108年04月11日  黃忠良 1600 (刪除)  1600 958 108年04月12日  林利例 800 (刪除)  800 959 108年04月13日  張建信 1600 (刪除)  1600 960 108年04月15日  劉仁棑 1600 (刪除)  1600 961 108年04月17日  沈建呈 800 (刪除)  800  108年04月17日  沈建呈 800 (刪除)  800 962 108年04月19日  齊亞夫 800 (刪除)  800 963 108年04月25日  陳正豐 800 (刪除)  800 964 108年04月27日  林景春 2000 (刪除)  2000  108年04月27日  喬振倡 1600 喬振倡 1000 600  108年04月27日  黃進吉 1000 (刪除)  1000  108年04月27日  黃進吉 1000 (刪除)  1000  108年04月27日  黃進吉 1000 (刪除)  1000 965 108年05月04日  黃瑞文 800 (刪除)  800  108年05月04日  廖品祥 1000 (刪除)  1000 966 108年05月09日  黃忠良 800 (刪除)  800  108年05月09日  施宗顯 800 (刪除)  800 967 108年05月10日  黃忠良 800 (刪除)  800 968 108年05月11日  黃忠良 800 (刪除)  800 969 108年05月12日  林木傳 800 (刪除)  800 970 108年05月16日  鍾日火炎 800 (刪除)  800  108年05月16日  鍾日火炎 800 (刪除)  800  108年05月16日  鍾日火炎 1000 (刪除)  1000 971 108年05月25日  蕭國興 800 (刪除)  800  108年05月25日  蕭國興 1000 (刪除)  1000 972 108年06月01日  蔡弘志 400 (刪除)  400 973 108年06月07日  許榮助 1000 許榮助 800 200 974 108年06月08日  廖國宇 800 (刪除)  800 975 108年06月15日  李明欽 800 (刪除)  800 976 108年06月17日  陳信泉 1000 (刪除)  1000  108年06月17日  陳信泉 1000 (刪除)  1000 977 108年06月19日  林緗柔 800 (刪除)  800 978 108年06月20日  潘景昌 800 (刪除)  800  108年06月20日  林芳正 1000 (刪除)  1000 979 108年06月22日  吳長泉 1000 (刪除)  1000  108年06月22日  吳長泉 800 (刪除)  800  108年06月22日  吳長泉 800 (刪除)  800 980 108年06月28日  朱秀蘭 800 (刪除)  800 981 108年06月29日  陳○意 800 (刪除)  800  108年06月29日  陳○意 800 (刪除)  800  108年06月29日  陳○意 800 (刪除)  800 982 108年07月04日  張煒鎮 800 (刪除)  800 983 108年07月06日  許○怡 1000 何郁庭許潔怡 800 200 984 108年07月07日  劉淑娟 800 (刪除)  800 985 108年07月08日  王詩斌 800 (刪除)  800  108年07月08日  許家旑 800 (刪除)  800 986 108年07月11日  陳○○ 800 (刪除)  800 987 108年07月13日  許浚銘 1000 (刪除)  1000 988 108年07月14日  陳秋霞 1000 (刪除)  1000  108年07月14日  陳秋霞 800 (刪除)  800 989 108年07月19日  彭貴慶 800 (刪除)  800 990 108年07月20日  許振明 800 (刪除)  800 991 108年07月21日  林政賢 800 (刪除)  800  108年07月21日  林政賢 800 (刪除)  800 992 108年07月22日  林政賢 1000 (刪除)  1000  108年07月22日  林政賢 800 (刪除)  800 993 108年07月24日  陳學問 800 (刪除)  800  108年07月24日  范立中 800 (刪除)  800 994 108年07月26日  蔡煉勇 800 (刪除)  800  108年07月26日  蔡煉勇 800 (刪除)  800  108年07月26日  陳志順 800 (刪除)  800 995 108年07月28日  劉彥佑 800 (刪除)  800  108年07月28日  林怡任 800 (刪除)  800  108年07月28日  林怡任 1000 (刪除)  1000  108年07月28日  林怡任 1000 (刪除)  1000  108年07月28日  林怡任 1000 (刪除)  1000  108年07月28日  江金山 800 (刪除)  800 996 108年08月10日  陳文欽 800 (刪除)  800 997 108年08月15日  江寶秀 800 (刪除)  800 998 108年08月18日  黃啟修 1000 (刪除)  1000 999 108年08月19日  黃啟修 1000 黃啟修 800 200 1000 108年08月20日  黃啟修 800 (刪除)  800 1001 108年08月21日  黃啟修 800 (刪除)  800 1002 108年08月31日  邱建霖 400 (刪除)  400 1003 108年09月10日  劉瑞平 800 (刪除)  800 1004 108年09月12日  劉瑞平 800 (刪除)  800 1005 108年09月15日  卓宏珍 800 (刪除)  800 1006 108年09月21日  闞辛珍 800 (刪除)  800 1007 108年09月24日  張森峰 800 (刪除)  800  108年09月24日  黃啓修 800 (刪除)  800  108年09月24日  張秋菊 800 (刪除)  800 1008 108年09月25日  陳耀銘 1000 (刪除)  1000 1009 108年10月01日  張雙龍 800 (刪除)  800 1010 108年10月03日  莊景元 400 (刪除)  400 1011 108年10月10日  黃建樺 800 (刪除)  800  108年10月10日  黃建樺 800 (刪除)  800  108年10月10日  黃建樺 800 (刪除)  800  108年10月10日  黃建樺 800 (刪除)  800 1012 108年10月11日  闕杏珍 800 (刪除)  800  108年10月11日  陳芳輝 1000 (刪除)  1000 1013 108年10月14日  陳錫嵐 1000 (刪除)  1000 1014 108年10月16日  高銘健 800 (刪除)  800 1015 108年10月19日  許潔怡 1000 (刪除)  1000 1016 108年10月20日  陳怡萱 1000 (刪除)  1000 1017 108年10月22日  莊凱智 400 (刪除)  400 1018 108年10月24日  彭○女丙○○ 800 (刪除)  800  108年10月24日  彭○女丙○○ 800 (刪除)  800 1019 108年10月26日  ○安民 800 (刪除)  800  108年10月26日  魏敏正 800 (刪除)  800 1020 108年10月29日  楊志強 800 (刪除)  800  108年10月29日  楊志強 800 (刪除)  800 1021 108年11月01日 林楷哲 朱秀蘭 800 (刪除)  800  108年11月01日  王志銘 800 (刪除)  800  108年11月01日  張○蘭 800 (刪除)  800 1022 108年11月05日  曾金山 800 (刪除)  800 1023 108年11月07日  洪光耀 800 (刪除)  800 1024 108年11月09日  ○消○ 800 (刪除)  800 1025 108年11月10日  曾胤傑 800 (刪除)  800 1026 108年11月11日  朱建順 800 (刪除)  800 1027 108年11月12日  周忠訓 800 (刪除)  800 1028 108年11月14日  丙○○ 800 (刪除)  800  108年11月14日  丙○○ 800 (刪除)  800  108年11月14日  丙○○ 800 (刪除)  800 1029 108年11月15日  林○榮 800 (刪除)  800  108年11月15日  林○榮 800 (刪除)  800 1030 108年11月17日  陳俊瑋 800 (刪除)  800  108年11月17日  趙柏鈞 800 (刪除)  800  108年11月17日  賴意勳 800 (刪除)  800  108年11月17日  賴意勳 800 (刪除)  800 1031 108年11月18日  蔡健鴻 800 (刪除)  800 1032 108年11月21日  林鴻明 800 (刪除)  800  108年11月21日  林鴻明 800 (刪除)  800 1033 108年11月22日  蘇炳吉 800 (刪除)  800 1034 108年11月24日  高○○ 800 (刪除)  800  108年11月24日  張文華 800 (刪除)  800 1035 108年11月25日  張智鑫 800 (刪除)  800  108年11月25日  李永生 800 (刪除)  800 1036 108年11月27日  曾景平 1000 (刪除)  1000  108年11月27日  唐宇佑 800 (刪除)  800 1037 108年11月29日  王俊賢 800 (刪除)  800  108年11月29日  許朝瑛 800 (刪除)  800  108年11月29日  林寬裕 800 (刪除)  800 1038 108年11月30日  許雁涵 800 (刪除)  800 1039 108年12月04日 林楷哲林煌勳 王○強 800 (刪除)  800 1040 108年12月05日  洪興助 800 (刪除)  800 1041 108年12月07日  邱景明 800 (刪除)  800  108年12月07日  張國川或林良三 800 (刪除)  800  108年12月07日  李美員 800 (刪除)  800 1042 108年12月08日  林勇志 800 (刪除)  800 1043 108年12月10日  楊維真 800 (刪除)  800 1044 108年12月13日  ○建○ 400 (刪除)  400 1045 108年12月14日  許潔怡 1000 (刪除)  1000 1046 108年12月15日  余麗慧 800 (刪除)  800 1047 108年12月16日  李世緯 800 (刪除)  800  108年12月16日  高榮伸 800 (刪除)  800  108年12月16日  唐舒展 800 (刪除)  800 1048 108年12月17日  蘇俊達 1000 (刪除)  1000  108年12月17日  鍾進貴 800 (刪除)  800 1049 108年12月18日  齊亞夫 800 (刪除)  800  108年12月18日  賴宥緒 800 (刪除)  800 1050 108年12月21日  齊亞夫 800 (刪除)  800  108年12月21日  余中義 1000 余中義 800 200 1051 108年12月24日  孫徽澎 800 (刪除)  800  108年12月24日  孫徽澎 800 (刪除)  800  108年12月24日  劉瑞平 800 (刪除)  800 1052 108年12月25日  羅世錦 800 (刪除)  800 1053 108年12月26日  朱秀蘭 800 (刪除)  800  108年12月26日  李玉龍 800 (刪除)  800  108年12月26日  李玉龍 800 (刪除)  800 1054 108年12月28日  林○傳 1000 (刪除)  1000 1055 108年12月31日  吳秀枚 400 (刪除)  400 1056 109年01月02日  蘭錫景 1000 (刪除)  1000 1057 109年01月05日  蘇慶祥 400 (刪除)  400 1058 109年01月06日  許榮木 800 (刪除)  800  109年01月06日  陳漢得 800 (刪除)  800 1059 109年01月07日  周曉智 800 (刪除)  800  109年01月07日  周曉智 800 (刪除)  800 1060 109年01月08日  周曉智 800 丙○○ 800 0  109年01月08日  周曉智 800 (刪除)  800  109年01月08日  周曉智 1000 (刪除)  1000 1061 109年01月12日  張麗芬 800 (刪除)  800 1062 109年01月14日  李光誌 400 (刪除)  400  109年01月14日  蔡錦福丙○○ 800 (刪除)  800  109年01月14日  蔡錦福 800 (刪除)  800 1063 109年01月15日  蔡錦福 800 (刪除)  800 1064 109年01月17日  齊亞夫 800 (刪除)  800 1065 109年01月20日  劉文祥 1000 劉文祥 800 200 1066 109年01月21日  林勇志 800 (刪除)  800  109年01月21日  林勇志 800 (刪除)  800 1067 109年01月22日  李世緯 800 (刪除)  800  109年01月22日  李世緯 800 (刪除)  800 1068 109年01月23日  何佳容 2000 (刪除)  2000  109年01月23日  李世緯 800 (刪除)  800  109年01月23日  李世緯 800 (刪除)  800 1069 109年01月24日  李世緯 800 (刪除)  800  109年01月24日  何佳容 2000 (刪除)  2000  109年01月24日  蕭豐碧 800 (刪除)  800  109年01月24日  蕭豐碧 1000 (刪除)  1000 1070 109年01月25日  涂胤維 1600 丙○○ 1000 600  109年01月25日  謝有忠 800 (刪除)  800 1071 109年01月28日  陳言昕 800 (刪除)  800 1072 109年01月29日  黃志仁 1000 (刪除)  1000 1073 109年01月30日  藍元斌 400 (刪除)  400 1074 109年01月31日  黃啓修 800 (刪除)  800 1075 109年02月01日  張定國 1000 (刪除)  1000 1076 109年02月02日  葉劉○ 800 (刪除)  800  109年02月02日  陳清裕 800 (刪除)  800  109年02月02日  李金璋 800 (刪除)  800 1077 109年02月03日  許豪傑 800 (刪除)  800  109年02月03日  藍元斌 400 (刪除)  400 1078 109年02月04日  葉人豪 800 (刪除)  800  109年02月04日  葉人豪 800 (刪除)  800 1079 109年02月05日  竇雲川 800 (刪除)  800  109年02月05日  陳漢明 800 (刪除)  800 1080 109年02月06日  陳東昌 800 (刪除)  800  109年02月06日  陳東昌 800 (刪除)  800 1081 109年02月07日  陳鳳嬌 800 (刪除)  800  109年02月07日  陳鳳嬌 800 (刪除)  800 1082 109年02月08日  陳鳳嬌 800 (刪除)  800  109年02月08日  陳鳳嬌 800 (刪除)  800 1083 109年02月09日  何榮昌 800 (刪除)  800  109年02月09日  廖來春 800 (刪除)  800  109年02月09日  林寶琳 800 (刪除)  800 1084 109年02月10日  林耿良 800 (刪除)  800 1085 109年02月11日  林耿良 800 (刪除)  800 1086 109年02月12日  林耿良 800 (刪除)  800  109年02月12日  陳燕玉 800 (刪除)  800  109年02月12日  藍元斌 400 (刪除)  400 1087 109年02月14日  潘政榮 800 (刪除)  800  109年02月14日  林啟信 800 (刪除)  800 1088 109年02月15日  張瑞濱 800 (刪除)  800 1089 109年02月16日  ○志棟 400 (刪除)  400  109年02月16日  王金田良發明 800 (刪除)  800  109年02月16日  林建良 800 (刪除)  800 1090 109年02月17日  張佰佑 400 張佰佑 800 400  109年02月17日  張佰佑 400 張佰佑 800   109年02月17日  張佰佑 400 (刪除)    109年02月17日  張佰佑 400 (刪除)    109年02月17日  張佰佑 400 (刪除)   1091 109年02月18日  李世緯 800 (刪除)  800 1092 109年02月19(20)日  王智立 800 (刪除)  800  109年02月19(20)日  黃啟修或黃金文 800 (刪除)  800  109年02月19(20)日  黃啟修或黃金文 800 (刪除)  800 1093 109年02月21日  黃啟修 800 (刪除)  800  109年02月21日  廖本籐 1000 (刪除)  1000  109年02月21日  王怡仁 1000 (刪除)  1000  109年02月21日  王怡仁 800 (刪除)  800  109年02月21日  王怡仁 800 (刪除)  800  109年02月21日  賴啟明 800 (刪除)  800 1094 109年02月22日  吳明山 800 (刪除)  800  109年02月22日  翁仲宏 800 (刪除)  800 1095 109年02月26日  朱政舒 800 (刪除)  800  109年02月26日  曾義添 800 (刪除)  800 1096 109年02月27日  司忠義 1000 (刪除)  1000  109年02月27日  司忠義 1000 (刪除)  1000  109年02月27日  司忠義 1000 (刪除)  1000 1097 109年03月02日  林宗熙或許永○ 800 (刪除)  800  109年03月02日  林宗熙或許永○ 800 (刪除)  800 1098 109年03月03日  林宗熙 800 (刪除)  800  109年03月03日  黃恆雄 800 (刪除)  800  109年03月03日  黃恆雄 800 (刪除)  800  109年03月03日  黃恆雄 800 (刪除)  800  109年03月03日  黃恆雄 800 (刪除)  800  109年03月03日  黃恆雄 1000 (刪除)  1000 1099 109年03月06日  李欲○ 800 (刪除)  800 1100 109年03月11日  任福忠 800 (刪除)  800  109年03月11日  任福忠 800 (刪除)  800  109年03月11日  任福忠 800 (刪除)  800  109年03月11日  楊美秀 800 (刪除)  800  109年03月11日  楊美秀 800 (刪除)  800 1101 109年03月12日  楊美秀 800 (刪除)  800  109年03月12日  任福忠 800 (刪除)  800  109年03月12日  任福忠 800 (刪除)  800 1102 109年03月15日  (空白) 800 (刪除)  800 1103 109年03月16日  戴位守 800 (刪除)  800 1104 109年03月17日  許真文 800 (刪除)  800  109年03月17日  許真文 800 (刪除)  800  109年03月17日  許真文 800 (刪除)  800 1105 109年03月19日  朱陸誌 800 (刪除)  800 1106 109年03月21日  陳博偉 800 (刪除)  800  109年03月21日  林志煌 800 (刪除)  800 1107 109年03月22日  張明○ 800 (刪除)  800  109年03月22日  林仕杰 400 林仕杰 800 -400(侵占金額為400，惟於月報表記載收入為800，故標示為-400)  109年03月22日  林仕杰 400 (刪除)  400  109年03月22日  林仕杰 400 (刪除)  400 1108 109年03月24日  廖健凱 800 (刪除)  800 1109 109年03月28日  陸鎮龍 800 (刪除)  800  109年03月28日  陸鎮龍 800 (刪除)  800 1110 109年03月29日  陳慶輝 800 (刪除)  800  109年03月29日  任幼蘋 800 (刪除)  800  109年03月29日  吳清男 1000 (刪除)  1000 1111 109年04月04日 林煌勳 ○國華 800 (刪除)  800 1112 109年04月05日  林栢彥 800 (刪除)  800  109年04月05日  林栢彥 800 (刪除)  800  109年04月05日  林栢彥 800 (刪除)  800  109年04月05日  林栢彥 800 (刪除)  800  109年04月05日  林栢彥 800 (刪除)  800 1113 109年04月06日  蔡明○ 800 (刪除)  800  109年04月06日  蔡明○ 800 (刪除)  800  109年04月06日  蔡明○ 800 (刪除)  800  109年04月06日  蔡明○ 1000 (刪除)  1000 1114 109年04月13日  吳金錕 800 (刪除)  800  109年04月13日  胡旭榛 800 (刪除)  800 1115 109年04月14日  張○龍 800 (刪除)  800 1116 109年04月17日  楊進羿 800 (刪除)  800 1117 109年04月18日  張文貴 800 (刪除)  800 1118 109年04月19日  呂准哲 800 (刪除)  800 1119 109年04月24日  陳鳳嬌 800 (刪除)  800 1120 109年04月25日  陳鳳嬌 800 (刪除)  800  109年04月25日  曾凱玲 800 (刪除)  800 1121 109年04月28日  孫維權 800 (刪除)  800 1122 109年04月29日  孫維權 800 (刪除)  800 1123 109年05月02日  劉勉 800 (刪除)  800  109年05月02日  伍金豐 800 (刪除)  800 1124 109年05月03日  陳美倚 800 (刪除)  800 1125 109年05月04日  謝國釧 800 (刪除)  800  109年05月04日  陳美倚 800 (刪除)  800 1126 109年05月09日  李維意 800 (刪除)  800 1127 109年05月10日  黃○中 800 (刪除)  800  109年05月10日  胡智凱 1000 (刪除)  1000 1128 109年05月13日  吳慰泉 800 (刪除)  800 1129 109年05月15日  孫維權 800 (刪除)  800  109年05月15日  莊登龍 800 (刪除)  800 1130 109年05月16日  鄭誌明 800 (刪除)  800  金額合計   0000000  148200 0000000（原判決附表二 誤載為0000000） 

附表三：附表二短報金額作為公用支出部分
丙○○以清潔維護費支付公用支出一覽表     編號 墊付款項 發生時間 墊付原因 墊付款項 (新臺幣) 備註 1 100年間 蘭花、羅漢松等美化盆栽 1,000  詳如警一卷第52-64頁彙整表   管線臨時工司聖慰、伍文華工資(含助手) 9,500   2 101年間 管線臨時工司聖慰、伍文華工資(含助手) 9,500  詳如警一卷52-64頁彙整表 3 102年間 蘭花、羅漢松等美化盆栽 1,000  詳如警一卷52-64頁彙整表   管線臨時工司聖慰、伍文華工資(含助手) 9,500   4 103年間 蘭花、羅漢松等美化盆栽 2,000  詳如警一卷52-64頁彙整表   管線臨時工司聖慰、伍文華工資(含助手) 12,500   5 104年間 蘭花、羅漢松等美化盆栽 4,000  詳如警一卷52-64頁彙整表   水電臨時工宋吉田工資及材料 2,200   6 105年間 蘭花、羅漢松等美化盆栽 5,000  詳如警一卷52-64頁彙整表   水電臨時工陳志豪工資及材料 6,000     水電臨時工宋吉田工資及材料 2,800     清掃臨時工鄭埒薪資 42,000   7 106年間 蘭花、羅漢松等美化盆栽 5,800  詳如警一卷52-64頁彙整表   重新拉管至方榮平家族溫泉頭之材料及工資 12,000     水電臨時工陳志豪工資及材料 4,000     水電臨時工宋吉田工資及材料 2,800     清掃臨時工鄭埒薪資 72,000     冷水管線臨時工伍榮興薪資及材料 28,000   8 107年間 蘭花、羅漢松等美化盆栽 5,800  詳如警一卷52-64頁彙整表   承租方榮平家族溫泉水之費用 135,000     水電臨時工陳志豪工資及材料 6,000     清掃臨時工鄭埒薪資 72,000     溫泉管線臨時工方榮平薪資及材料 18,750     冷水管線臨時工伍榮興薪資及材料 28,000   9 108年間 蘭花、羅漢松等美化盆栽 5,800  詳如警一卷52-64頁彙整表   承租方榮平家族溫泉水之費用 135,000     承租源頭溫泉民宿溫泉水、購買黑管及拉管線工資 11,200     清掃臨時工鄭埒薪資 72,000     溫泉管線臨時工方榮平(含助手)薪資及材料 24,500     冷水管線臨時工伍榮興薪資及材料 28,000     電風扇 1,500   10 109年間 蘭花、羅漢松等美化盆栽 4,500  詳如警一卷52-64頁彙整表   承租方榮平家族溫泉水之費用 60,000     清掃臨時工鄭埒薪資 6,000     溫泉管線臨時工方榮平(含助手)薪資及材料 5,500     冷水管線臨時工伍榮興(含助手)薪資及材料 16,500     總支付金額 867,650   
附表四
編號 申報工作月份(民國) 申報工作日數 申報時間 (民國) 申報金額 款項匯入時間 匯入帳戶 詐領金額 (新臺幣） 備註 1 105年6月 13 105年6月30日 12,480 105年08月02日 曹淑娥郵局帳戶 12,480 105年起每日薪資為960元。 2 105年7月 19 105年7月31日 18,240 105年08月25日 司秀英郵局帳號00000000000000帳戶 18,240 南投縣警局誤將此筆薪資撥入司秀英之郵局帳戶，故丙○○再向司秀英取回款項。 3 105年8月 16 105年8月31日 15,360 105年09月30日 曹淑娥郵局帳戶 15,360 　 4 105年9月 11 105年9月30日 10,560 105年10月28日 曹淑娥郵局帳戶 10,560 　 5 105年10月 13 105年10月31日 12,480 105年11月29日 曹淑娥郵局帳戶 12,480 　 6 105年11月 13 105年11月30日 12,480 105年12月28日 曹淑娥郵局帳戶 12,480 　 7 105年12月 22 105年12月31日 21,120 106年01月13日 曹淑娥郵局帳戶 20,717 匯入金額已扣除二代健保雇主補充保費。 8 106年1月 23 106年1月31日 24,472 106年02月20日 曹淑娥郵局帳戶 24,005 1.106年起每日薪資為1,064元。 2.匯入金額已扣除二代健保雇主補充保費。 9 106年2月 17 106年2月28日 18,088 106年03月27日 曹淑娥郵局帳戶 18,088 　 10 106年3月 14 106年3月31日 14,896 106年04月25日 曹淑娥郵局帳戶 14,896 　 11 106年4月 11 106年4月30日 11,704 106年06月02日 曹淑娥郵局帳戶 11,704 　 12 106年5月 14 106年5月31日 14,896 106年06月29日 曹淑娥郵局帳戶 14,896 　 13 106年7月 23 106年7月31日 24,472 106年09月08日 曹淑娥郵局帳戶 24,005 1.106年6月未申報曹淑娥臨時工薪資。 2.匯入金額已扣除二代健保雇主補充保費。 14 106年8月 11 106年8月31日 11,704 106年10月05日 曹淑娥郵局帳戶 11,704 　 15 106年9月 11 106年9月30日 11,704 106年12月29日 曹淑娥郵局帳戶 11,704 　 16 106年10月 8 106年10月31日 8,512 106年12月04日 曹淑娥郵局帳戶 8,512 　 17 106年11月 11 106年11月30日 11,704 106年12月08日 曹淑娥郵局帳戶 11,704 　 18 106年12月 16 106年12月31日 17,024 107年01月26日 曹淑娥郵局帳戶 17,024 　 19 107年1月 14 107年1月31日 15,680 107年04月13日 曹淑娥郵局帳戶 15,680 107年起每日薪資為1,120元。 20 107年2月 15 107年2月28日 16,800 107年05月08日 曹淑娥郵局帳戶 16,800 　 21 107年3月 13 107年3月31日 14,560 107年05月24日 曹淑娥郵局帳戶 14,560 　 22 107年4月 13 107年4月30日 14,560 107年06月15日 曹淑娥郵局帳戶 14,560 　 23 107年5月 10 107年5月31日 11,200 107年07月09日 曹淑娥郵局帳戶 11,200 　 24 107年6月 10 107年6月30日 11,200 107年08月08日 曹淑娥郵局帳戶 11,200 　 25 107年7月 10 107年7月31日 11,200 107年09月28日 曹淑娥郵局帳戶 11,200 　 26 107年8月 8 107年8月31日 8,960 107年10月26日 曹淑娥郵局帳戶 8,960 　 27 107年9月 8 107年9月30日 8,960 107年11月06日 曹淑娥郵局帳戶 8,960 　 28 107年10月 8 107年10月31日 8,960 107年12月05日 曹淑娥郵局帳戶 8,960 　 29 107年11月 8 107年11月30日 8,960 108年01月09日 曹淑娥郵局帳戶 8,960 　 30 107年12月 13 107年12月31日 14,560 108年01月21日 曹淑娥郵局帳戶 14,560 　 31 108年1月 12 108年1月31日 14,400 108年03月26日 曹淑娥郵局帳戶 14,400 108年起每日薪資為1,200元。 32 108年2月 13 108年2月28日 15,600 108年04月08日 曹淑娥郵局帳戶 15,600 　 33 108年3月 12 108年3月31日 14,400 108年05月07日 曹淑娥郵局帳戶 14,400 　 34 108年4月 10 108年4月30日 12,000 108年05月22日 曹淑娥郵局帳戶 12,000 　 35 108年5月 9 108年5月31日 10,800 108年06月25日 曹淑娥郵局帳戶 10,800 　 36 108年6月 9 108年6月30日 10,800 108年07月30日 曹淑娥郵局帳戶 10,800 　 37 108年7月 10 108年7月31日 12,000 108年08月30日 曹淑娥郵局帳戶 12,000 　 38 108年8月 7 108年8月31日 8,400 108年10月01日 曹淑娥郵局帳戶 8,400 　 39 108年9月 9 108年9月30日 10,800 108年11月18日 曹淑娥郵局帳戶 10,800 　 40 108年10月 9 108年10月31日 10,800 108年11月28日 曹淑娥郵局帳戶 10,800 　 41 108年11月 13 108年11月30日 15,600 109年01月06日 曹淑娥郵局帳戶 15,600 　 42 108年12月 13 108年12月31日 15,600 109年01月17日 曹淑娥郵局帳戶 15,600 　 43 109年1月 18 109年1月31日 22,752 109年03月25日 曹淑娥郵局帳戶 22,752 109年起每日薪資為1,264元。 44 109年2月 15 109年2月29日 18,960 109年04月08日 曹淑娥郵局帳戶 18,960 　 45 109年3月 12 109年3月31日 15,168 109年05月12日 曹淑娥郵局帳戶 15,168 　 46 109年4月 10 109年4月30日 12,640 109年05月21日 曹淑娥郵局帳戶 12,640 　       總詐領金額 636,879  
附表五
編號 申報工作月份(民國) 申報工作日數 申報時間(民國) 申報金額(新臺幣：元) 提示日期(民國) 詐領金額(新臺幣：元) 備註 1 105年11月 6 105年11月30日 5,760  105年12月28日(匯入日期) 5,760  1.憑證註記：本款項由丙○○本人先行墊付。2.薪資撥付至信義分局，由信義分局轉存至丙○○申辦之帳號00000000000000號郵局帳戶。 2 105年12月 4 105年12月31日 3,840  106年1月24日 3,840  1.憑證註記：本款項由丙○○本人先行墊付。2.薪資撥付至信義分局，由信義分局開立支票支付丙○○。 3 105年12月 5 105年12月31日 4,800  106年1月24日 4,800  1.憑證註記：本款項由丙○○本人先行墊付。2.薪資撥付至信義分局，由信義分局開立支票支付丙○○。 4 106年1月 5 106年1月31日 5,320  106年2月23日 5,320  1.106年每日薪資為1,064元。2.憑證註記：本款項由丙○○本人先行墊付。3.薪資撥付至信義分局，由信義分局開立支票支付丙○○。 5 106年1月 5 106年1月31日 5,320  106年2月23日 5,320  1.憑證註記：本款項由丙○○本人先行墊付。2.薪資撥付至信義分局，由信義分局開立支票支付丙○○。 6 106年2月 5 106年2月28日 5,320  106年4月5日 5,320  1.憑證註記：本款項由丙○○本人先行墊付。2.薪資撥付至信義分局，由信義分局開立支票支付丙○○。 7 106年2月 4 106年2月28日 4,256  106年4月5日 4,256  1.憑證註記：本款項由丙○○本人先行墊付。2.薪資撥付至信義分局，由信義分局開立支票支付丙○○。 8 106年3月 5 106年3月31日 5,320  106年5月5日 5,320  1.憑證註記：本款項由丙○○本人先行墊付。2.薪資撥付至信義分局，由信義分局開立支票支付丙○○。 9 106年3月 5 106年3月31日 5,320  106年5月5日 5,320  1.憑證註記：本款項由丙○○本人先行墊付。2.薪資撥付至信義分局，由信義分局開立支票支付丙○○。 10 106年10月 5 106年10月31日 5,320  106年12月7日 5,320  1.106年4、5、7、8、9月薪資匯入方榮平郵局帳戶；106年6月未申報方榮平臨時工薪資。2.憑證註記：本款項由丙○○本人先行墊付。3.薪資撥付至信義分局，由信義分局開立支票支付丙○○。 11 106年10月 4 106年10月31日 4,256  106年12月7日 4,256  1.憑證註記：本款項由丙○○本人先行墊付。2.薪資撥付至信義分局，由信義分局開立支票支付丙○○。 12 107年1月 9 107年1月31日 10,080  107年4月25日 10,080  1.106年11、12月薪資匯入方榮平郵局帳戶，其中106年11月憑證註記為租溫泉水。2.107年每日薪資為1,120元。3.丙○○表示該款項已先行墊付，故由信義分局出納簽奉局長核准後，將款項撥付至信義分局再開立支票支付丙○○ 13 107年2月 14 107年2月28日 15,680  107年5月16日 15,680  丙○○表示該款項已先行墊付，故由信義分局出納簽奉局長核准後，將款項撥付至信義分局再開立支票支付丙○○ 14 107年3月 15 107年3月31日 16,800  107年5月29日 16,800  薪資撥付至信義分局，由信義分局開立支票支付丙○○。 15 107年4月 15 107年4月30日 16,800  107年6月21日 16,800  1.憑證註記：本款項由丙○○本人先行墊付。2.薪資撥付至信義分局，由信義分局開立支票支付丙○○。 16 107年5月 14 107年5月31日 15,680  107年7月11日 15,680  1.憑證註記：本款項由丙○○本人先行墊付。2.薪資撥付至信義分局，由信義分局開立支票支付丙○○。 17 107年6月 14 107年6月30日 15,680  107年8月6日 15,680  1.憑證註記：本款項由丙○○本人先行墊付。2.薪資撥付至信義分局，由信義分局開立支票支付丙○○。 18 107年7月 14 107年7月31日 15,680  107年10月1日 15,680  1.憑證註記：本款項由丙○○本人先行墊付。2.薪資撥付至信義分局，由信義分局開立支票支付丙○○。 19 107年8月 12 107年8月31日 13,440  107年11月7日 13,440  1.憑證註記：本款項由丙○○本人先行墊付。2.薪資撥付至信義分局，由信義分局開立支票支付丙○○。 20 107年9月 11 107年9月30日 12,320  107年10月31日 12,320  1.憑證註記：本款項由丙○○本人先行墊付。2.薪資撥付至信義分局，由信義分局開立支票支付丙○○。 21 107年10月 10 107年10月31日 11,200  107年12月3日 11,200  1.憑證註記：本款項由丙○○本人先行墊付。2.薪資撥付至信義分局，由信義分局開立支票支付丙○○。 22 107年11月 10 107年11月30日 11,200  108年1月10日 11,200  1.憑證註記：本款項由丙○○本人先行墊付。2.薪資撥付至信義分局，由信義分局開立支票支付丙○○。 23 107年12月 14 107年12月31日 15,680  108年1月23日 15,680  1.憑證註記：本款項由丙○○本人先行墊付。2.薪資撥付至信義分局，由信義分局開立支票支付丙○○。 24 108年1月 13 108年1月31日 15,600  108年3月27日 15,600  1.108年每日薪資為1,200元。2.憑證註記：本款項由丙○○本人先行墊付。3.薪資撥付至信義分局，由信義分局開立支票支付丙○○。 25 108年2月 13 108年2月28日 15,600  108年4月3日 15,600  1.憑證註記：本款項由丙○○本人先行墊付。2.薪資撥付至信義分局，由信義分局開立支票支付丙○○。 26 108年3月 13 108年3月31日 15,600  108年5月8日 15,600  1.憑證註記：本款項由丙○○本人先行墊付。2.薪資撥付至信義分局，由信義分局開立支票支付丙○○。 27 108年4月 13 108年4月30日 15,600  108年5月23日 15,600  1.憑證註記：本款項由丙○○本人先行墊付。2.薪資撥付至信義分局，由信義分局開立支票支付丙○○。 28 108年5月 12 108年5月31日 14,400  108年6月24日 14,400  1.憑證註記：本款項由丙○○本人先行墊付。2.薪資撥付至信義分局，由信義分局開立支票支付丙○○。 29 108年6月 11 108年6月30日 13,200  108年8月5日 13,200  1.憑證註記：本款項由丙○○本人先行墊付。2.薪資撥付至信義分局，由信義分局開立支票支付丙○○。 30 108年7月 11 108年7月31日 13,200  108年9月9日 13,200  1.憑證註記：本款項由丙○○本人先行墊付。2.薪資撥付至信義分局，由信義分局開立支票支付丙○○。 31 108年8月 8 108年8月31日 9,600  108年10月3日 9,600  1.憑證註記：本款項由丙○○本人先行墊付。2.薪資撥付至信義分局，由信義分局開立支票支付丙○○。 32 108年9月 11 108年9月30日 13,200  108年11月14日 13,200  1.憑證註記：本款項由丙○○本人先行墊付。2.薪資撥付至信義分局，由信義分局開立支票支付丙○○。 33 108年10月 11 108年10月31日 13,200  108年11月28日 13,200  1.憑證註記：本款項由丙○○本人先行墊付。2.薪資撥付至信義分局，由信義分局開立支票支付丙○○。 34 108年11月 13 108年11月30日 15,600  109年1月3日 15,600  1.憑證註記：本款項由丙○○本人先行墊付。2.薪資撥付至信義分局，由信義分局開立支票支付丙○○。 35 108年12月 14 108年12月31日 16,800  109年1月20日 16,800  1.憑證註記：本款項由丙○○本人先行墊付。2.薪資撥付至信義分局，由信義分局開立支票支付丙○○。 36 109年1月 17 109年1月31日 21,488  109年3月26日 21,488  1.109年每日薪資為1,264元。2.憑證註記：本款項由丙○○本人先行墊付。3.薪資撥付至信義分局，由信義分局開立支票支付丙○○。 37 109年2月 14 109年2月29日 17,696  109年4月8日 17,696  1.憑證註記：本款項由丙○○本人先行墊付。2.薪資撥付至信義分局，由信義分局開立支票支付丙○○。 38 109年3月 12 109年3月31日 15,168  109年5月4日 15,168  1.憑證註記：本款項由丙○○本人先行墊付。2.薪資撥付至信義分局，由信義分局開立支票支付丙○○。 39 109年4月 11 109年4月30日 13,904  109年9月8日 13,904  1.憑證註記：本款項由丙○○本人先行墊付。2.薪資撥付至信義分局，由信義分局開立支票(支票日期109年5月22日、票號NB0000000)支付丙○○。      總詐領金額 464,928   
　
附表六：
編號 偽造私文書名稱 應沒收之物 文書製作時間(民國) 備註 01 領據(其上偽造之「方榮平」楷書體印文1枚) 左列文書偽造之「方榮平」楷書體印文1枚 105年11月 警六卷第0000-0000頁  東埔警光山莊105年11月份溫泉頭清理維修工作項目表(其上偽造之「方榮平」署押6枚) 左列文書偽造之「方榮平」署押6枚   02 領據(其上偽造之「方榮平」楷書體印文1枚) 左列文書偽造之「方榮平」楷書體印文1枚 105年12月 警六卷第0000-0000頁  東埔警光山莊105年12月份溫泉頭清理維修工作項目表(其上偽造之「方榮平」署押4枚) 左列文書偽造之「方榮平」署押4枚   03 領據(其上偽造之「方榮平」楷書體印文1枚) 左列文書偽造之「方榮平」楷書體印文1枚 105年12月 警六卷第0000-0000頁  東埔警光山莊105年12月份溫泉頭清理維修工作項目表(其上偽造之「方榮平」署押5枚) 左列文書偽造之「方榮平」署押5枚   04 領據(其上偽造之「方榮平」楷書體印文1枚) 左列文書偽造之「方榮平」楷書體印文1枚 106年1月 警七卷第0000-0000頁  東埔警光山莊106年1月份溫泉頭清理維修工作項目表(其上偽造之「方榮平」署押5枚) 左列文書偽造之「方榮平」署押5枚   05 領據(其上偽造之「方榮平」楷書體印文1枚) 左列文書偽造之「方榮平」楷書體印文1枚 106年1月 警七卷第0000-0000頁  東埔警光山莊106年1月份溫泉頭清理維修工作項目表(其上偽造之「方榮平」署押5枚) 左列文書偽造之「方榮平」署押5枚   06 領據(其上偽造之「方榮平」楷書體印文1枚) 左列文書偽造之「方榮平」楷書體印文1枚 106年2月 警七卷第0000-0000頁  東埔警光山莊106年2月份溫泉頭清理維修工作項目表(其上偽造之「方榮平」署押5枚) 左列文書偽造之「方榮平」署押5枚   07 領據(其上偽造之「方榮平」楷書體印文1枚) 左列文書偽造之「方榮平」楷書體印文1枚 106年2月 警七卷第0000-0000頁  東埔警光山莊106年2月份溫泉頭清理維修工作項目表(其上偽造之「方榮平」署押4枚) 左列文書偽造之「方榮平」署押4枚   08 領據(其上偽造之「方榮平」楷書體印文1枚) 左列文書偽造之「方榮平」楷書體印文1枚 106年3月 警七卷第0000-0000頁  東埔警光山莊106年3月份溫泉頭清理維修工作項目表(其上偽造之「方榮平」署押5枚) 左列文書偽造之「方榮平」署押5枚   09 領據(其上偽造之「方榮平」楷書體印文1枚) 左列文書偽造之「方榮平」楷書體印文1枚 106年3月 警七卷第0000-0000頁  東埔警光山莊106年3月份溫泉頭清理維修工作項目表(其上偽造之「方榮平」署押5枚) 左列文書偽造之「方榮平」署押5枚   10 領據(其上偽造之「方榮平」楷書體印文1枚) 左列文書偽造之「方榮平」楷書體印文1枚 106年10月 警七卷第0000-0000頁  東埔警光山莊106年10月份溫泉頭清理維修工作項目表(其上偽造之「方榮平」署押5枚) 左列文書偽造之「方榮平」署押5枚   11 領據(其上偽造之「方榮平」楷書體印文1枚) 左列文書偽造之「方榮平」楷書體印文1枚 106年10月 警七卷第0000-0000頁  東埔警光山莊106年10月份溫泉頭清理維修工作項目表(其上偽造之「方榮平」署押4枚) 左列文書偽造之「方榮平」署押4枚   12 領據(其上偽造之「方榮平」楷書體印文1枚) 左列文書偽造之「方榮平」楷書體印文1枚 107年1月 警八卷第0000-0000頁  東埔警光山莊107年1月份溫泉頭清理維修工作項目表(其上偽造之「方榮平」署押9枚) 左列文書偽造之「方榮平」署押共18枚    東埔警光山莊107年1月臨時人員工作項目簽到表(其上偽造之「方榮平」署押9枚)    13 領據(其上偽造之「方榮平」楷書體印文1枚) 左列文書偽造之「方榮平」楷書體印文1枚 107年2月 警八卷第0000-0000頁  東埔警光山莊107年2月份溫泉頭清理維修工作項目表(其上偽造之「方榮平」署押14枚) 左列文書偽造之「方榮平」署押共28枚    東埔警光山莊107年2月臨時人員工作項目簽到表(其上偽造之「方榮平」署押14枚)    14 領據(其上偽造之「方榮平」楷書體印文2枚) 左列文書偽造之「方榮平」楷書體印文2枚 107年3月 警八卷第0000-0000頁  東埔警光山莊107年3月份溫泉頭清理維修工作項目表(其上偽造之「方榮平」署押15枚) 左列文書偽造之「方榮平」署押共30枚    東埔警光山莊107年3月臨時人員工作項目簽到表(其上偽造之「方榮平」署押15枚)    15 領據(其上偽造之「方榮平」楷書體印文1枚) 左列文書偽造之「方榮平」楷書體印文1枚 107年4月 警八卷第0000-0000頁  東埔警光山莊107年4月臨時人員工作項目簽到表(其上偽造之「方榮平」署押30枚) 左列文書偽造之「方榮平」署押共30枚   16 領據(其上偽造之「方榮平」楷書體印文1枚) 左列文書偽造之「方榮平」楷書體印文1枚 107年5月 警八卷第0000-0000頁  東埔警光山莊107年5月份溫泉頭清理維修工作項目表(其上偽造之「方榮平」署押14枚) 左列文書偽造之「方榮平」署押共42枚    東埔警光山莊107年5月臨時人員工作項目簽到表(其上偽造之「方榮平」署押28枚)    17 領據(其上偽造之「方榮平」楷書體印文1枚) 左列文書偽造之「方榮平」楷書體印文1枚 107年6月 警八卷第0000-0000頁  東埔警光山莊107年6月份溫泉頭清理維修工作項目表(其上偽造之「方榮平」署押14枚) 左列文書偽造之「方榮平」署押共42枚    東埔警光山莊107年6月臨時人員工作項目簽到表(其上偽造之「方榮平」署押28枚)    18 領據(其上偽造之「方榮平」楷書體印文1枚) 左列文書偽造之「方榮平」楷書體印文1枚 107年7月 警八卷第0000-0000頁  東埔警光山莊107年7月份溫泉頭清理維修工作項目表(其上偽造之「方榮平」署押14枚) 左列文書偽造之「方榮平」署押共42枚    東埔警光山莊107年7月臨時人員工作項目簽到表(其上偽造之「方榮平」署押28枚)    19 領據(其上偽造之「方榮平」楷書體印文1枚) 左列文書偽造之「方榮平」楷書體印文1枚 107年8月 警八卷第0000-0000頁  東埔警光山莊107年8月份溫泉頭清理維修工作項目表(其上偽造之「方榮平」署押12枚) 左列文書偽造之「方榮平」署押共36枚    東埔警光山莊107年8月臨時人員工作項目簽到表(其上偽造之「方榮平」署押24枚)    20 領據(其上偽造之「方榮平」楷書體印文1枚) 左列文書偽造之「方榮平」楷書體印文1枚 107年9月 警八卷第0000-0000頁  東埔警光山莊107年9月份溫泉頭清理維修工作項目表(其上偽造之「方榮平」署押11枚) 左列文書偽造之「方榮平」署押共33枚    東埔警光山莊107年9月臨時人員工作項目簽到表(其上偽造之「方榮平」署押22枚)    21 領據(其上偽造之「方榮平」楷書體印文1枚) 左列文書偽造之「方榮平」楷書體印文1枚 107年10月 警八卷第0000-0000頁  東埔警光山莊107年10月份溫泉頭清理維修工作項目表(其上偽造之「方榮平」署押10枚) 左列文書偽造之「方榮平」署押共30枚    東埔警光山莊107年10月臨時人員工作項目簽到表(其上偽造之「方榮平」署押20枚)    22 領據(其上偽造之「方榮平」楷書體印文1枚) 左列文書偽造之「方榮平」楷書體印文1枚 107年11月 警八卷第0000-0000頁  東埔警光山莊107年11月份溫泉頭清理維修工作項目表(其上偽造之「方榮平」署押10枚) 左列文書偽造之「方榮平」署押共30枚    東埔警光山莊107年11月臨時人員工作項目簽到表(其上偽造之「方榮平」署押20枚)    23 領據(其上偽造之「方榮平」楷書體印文1枚) 左列文書偽造之「方榮平」楷書體印文1枚 107年12月 警八卷第0000-0000頁  東埔警光山莊107年12月份溫泉頭清理維修工作項目表(其上偽造之「方榮平」署押14枚) 左列文書偽造之「方榮平」署押共42枚    東埔警光山莊107年12月臨時人員工作項目簽到表(其上偽造之「方榮平」署押28枚)    24 領據(其上偽造之「方榮平」楷書體印文1枚) 左列文書偽造之「方榮平」楷書體印文1枚 108年1月 警九卷第0000-0000頁  東埔警光山莊108年1月份溫泉頭清理維修工作項目表(其上偽造之「方榮平」署押13枚) 左列文書偽造之「方榮平」署押共39枚    東埔警光山莊108年1月臨時人員工作項目簽到表(其上偽造之「方榮平」署押26枚)    25 領據(其上偽造之「方榮平」楷書體印文1枚) 左列文書偽造之「方榮平」楷書體印文1枚 108年2月 警九卷第0000-0000頁  東埔警光山莊108年2月份溫泉頭清理維修工作項目表(其上偽造之「方榮平」署押13枚) 左列文書偽造之「方榮平」署押共39枚    東埔警光山莊108年2月臨時人員工作項目簽到表(其上偽造之「方榮平」署押26枚)    26 領據(其上偽造之「方榮平」楷書體印文1枚) 左列文書偽造之「方榮平」楷書體印文1枚 108年3月 警九卷第0000-0000頁  東埔警光山莊108年3月份溫泉頭清理維修工作項目表(其上偽造之「方榮平」署押13枚) 左列文書偽造之「方榮平」署押共39枚    東埔警光山莊108年3月臨時人員工作項目簽到表(其上偽造之「方榮平」署押26枚)    27 領據(其上偽造之「方榮平」楷書體印文1枚) 左列文書偽造之「方榮平」楷書體印文1枚 108年4月 警九卷第0000-0000頁  東埔警光山莊108年4月份溫泉頭清理維修工作項目表(其上偽造之「方榮平」署押13枚) 左列文書偽造之「方榮平」署押共39枚    東埔警光山莊108年4月臨時人員工作項目簽到表(其上偽造之「方榮平」署押26枚)    28 領據(其上偽造之「方榮平」楷書體印文1枚) 左列文書偽造之「方榮平」楷書體印文1枚 108年5月 警九卷第0000-0000頁  東埔警光山莊108年5月份溫泉頭清理維修工作項目表(其上偽造之「方榮平」署押12枚) 左列文書偽造之「方榮平」署押共36枚    東埔警光山莊108年5月臨時人員工作項目簽到表(其上偽造之「方榮平」署押24枚)    29 領據(其上偽造之「方榮平」楷書體印文1枚) 左列文書偽造之「方榮平」楷書體印文1枚 108年6月 警九卷第0000-0000頁  東埔警光山莊108年6月份溫泉頭清理維修工作項目表(其上偽造之「方榮平」署押11枚) 左列文書偽造之「方榮平」署押共33枚    東埔警光山莊108年6月臨時人員工作項目簽到表(其上偽造之「方榮平」署押22枚)    30 領據(其上偽造之「方榮平」楷書體印文1枚) 左列文書偽造之「方榮平」楷書體印文1枚 108年7月 警九卷第0000-0000頁  東埔警光山莊108年7月份溫泉頭清理維修工作項目表(其上偽造之「方榮平」署押11枚) 左列文書偽造之「方榮平」署押共33枚    東埔警光山莊108年7月臨時人員工作項目簽到表(其上偽造之「方榮平」署押22枚)    31 領據(其上偽造之「方榮平」楷書體印文1枚) 左列文書偽造之「方榮平」楷書體印文1枚 108年8月 警九卷第0000-0000頁  東埔警光山莊108年8月份溫泉頭清理維修工作項目表(其上偽造之「方榮平」署押8枚) 左列文書偽造之「方榮平」署押共24枚    東埔警光山莊108年8月臨時人員工作項目簽到表(其上偽造之「方榮平」署押16枚)    32 領據(其上偽造之「方榮平」楷書體印文1枚) 左列文書偽造之「方榮平」楷書體印文1枚 108年9月 警九卷第0000-0000頁  東埔警光山莊108年9月份溫泉頭清理維修工作項目表(其上偽造之「方榮平」署押11枚) 左列文書偽造之「方榮平」署押共33枚    東埔警光山莊108年9月臨時人員工作項目簽到表(其上偽造之「方榮平」署押22枚)    33 領據(其上偽造之「方榮平」楷書體印文2枚) 左列文書偽造之「方榮平」楷書體印文2枚 108年10月 警九卷第0000-0000頁  東埔警光山莊108年10月份溫泉頭清理維修工作項目表(其上偽造之「方榮平」署押11枚) 左列文書偽造之「方榮平」署押共33枚    東埔警光山莊108年10月臨時人員工作項目簽到表(其上偽造之「方榮平」署押22枚)    34 領據(其上偽造之「方榮平」楷書體印文1枚) 左列文書偽造之「方榮平」楷書體印文1枚 108年11月 警九卷第0000-0000頁  東埔警光山莊108年11月份溫泉頭清理維修工作項目表(其上偽造之「方榮平」署押13枚) 左列文書偽造之「方榮平」署押共39枚    東埔警光山莊108年11月臨時人員工作項目簽到表(其上偽造之「方榮平」署押26枚)    35 領據(其上偽造之「方榮平」楷書體印文1枚) 左列文書偽造之「方榮平」楷書體印文1枚 108年12月 警九卷第0000-0000頁  東埔警光山莊108年12月份溫泉頭清理維修工作項目表(其上偽造之「方榮平」署押14枚) 左列文書偽造之「方榮平」署押共42枚    東埔警光山莊108年12月臨時人員工作項目簽到表(其上偽造之「方榮平」署押28枚)    36 領據(其上偽造之「方榮平」楷書體印文1枚) 左列文書偽造之「方榮平」楷書體印文1枚 109年1月 警九卷第0000-0000頁  東埔警光山莊109年1月份溫泉頭清理維修工作項目表(其上偽造之「方榮平」署押17枚) 左列文書偽造之「方榮平」署押共51枚    東埔警光山莊109年1月臨時人員工作項目簽到表(其上偽造之「方榮平」署押34枚)    37 領據(其上偽造之「方榮平」楷書體印文1枚) 左列文書偽造之「方榮平」楷書體印文1枚 109年2月 警九卷第0000-0000頁  東埔警光山莊109年2月份溫泉頭清理維修工作項目表(其上偽造之「方榮平」署押14枚) 左列文書偽造之「方榮平」署押共42枚    東埔警光山莊109年2月臨時人員工作項目簽到表(其上偽造之「方榮平」署押28枚)    38 領據(其上偽造之「方榮平」楷書體印文1枚) 左列文書偽造之「方榮平」楷書體印文1枚 109年3月 警九卷第0000-0000頁  東埔警光山莊109年3月份溫泉頭清理維修工作項目表(其上偽造之「方榮平」署押12枚) 左列文書偽造之「方榮平」署押共36枚    東埔警光山莊109年3月臨時人員工作項目簽到表(其上偽造之「方榮平」署押24枚)    39 領據(其上偽造之「方榮平」楷書體印文1枚) 左列文書偽造之「方榮平」楷書體印文1枚 109年4月 警九卷第0000-0000頁  東埔警光山莊109年4月份溫泉頭清理維修工作項目表(其上偽造之「方榮平」署押11枚) 左列文書偽造之「方榮平」署押共33枚    東埔警光山莊109年4月臨時人員工作項目簽到表(其上偽造之「方榮平」署押22枚)    

卷宗對照表：
卷宗全名 簡稱 法務部調查局投廉真字第10964537930號案附件(一) 警一卷 法務部調查局投廉真字第10964537930號案附件(二) 警二卷 法務部調查局投廉真字第10964537930號案附件(三) 警三卷 法務部調查局投廉真字第10964537930號案附件(四) 警四卷 法務部調查局投廉真字第10964537930號案附件(五) 警五卷 法務部調查局投廉真字第10964537930號案附件(六) 警六卷 法務部調查局投廉真字第10964537930號案附件(七) 警七卷 法務部調查局投廉真字第10964537930號案附件(八) 警八卷 法務部調查局投廉真字第10964537930號案附件(九) 警九卷 法務部調查局投廉真字第10964537930號案附件(十) 警十卷 臺灣南投地方檢察署109年度數採字第22號偵查卷宗 數採一卷 臺灣南投地方檢察署109年度數採字第23號偵查卷宗 數採二卷 臺灣南投地方檢察署109年度偵字第2488號偵查卷宗(卷一) 偵一卷 臺灣南投地方檢察署109年度偵字第2488號偵查卷宗(卷二) 偵二卷 臺灣南投地方檢察署109年度偵字第2488號偵查卷宗(卷三) 偵三卷 臺灣南投地方檢察署109年度偵字第2488號偵查卷宗(卷四) 偵四卷 臺灣南投地方檢察署109年度偵字第2488號偵查卷宗(卷五) 偵五卷 臺灣南投地方檢察署109年度偵字第2488號偵查卷宗(卷六) 偵六卷 臺灣南投地方檢察署109年度偵字第2488號偵查卷宗(卷七) 偵七卷 臺灣南投地方檢察署109年度偵字第2488號偵查卷宗(卷八) 偵八卷 臺灣南投地方檢察署109年度偵字第2488號偵查卷宗(卷九) 偵九卷 臺灣南投地方檢察署109年度偵字第2488號偵查卷宗(卷十) 偵十卷 臺灣南投地方檢察署109年度偵字第2488號偵查卷宗(卷十一) 偵十一卷 臺灣南投地方檢察署110年度偵字第2號偵查卷宗 偵十二卷 臺灣南投地方檢察署111年度蒞扣字第3號偵查卷宗 偵十三卷 臺灣南投地方法院110年度訴字第44號(一) 原審卷一 臺灣南投地方法院110年度訴字第44號(二) 原審卷二